【裁判字號】    99,訴,1394
【裁判日期】    991210
【裁判案由】    違反毒品危害防制條例等
【裁判全文】
臺灣臺南地方法院刑事判決              99年度訴字第1394號
公  訴  人  臺灣臺南地方法院檢察署檢察官
被      告  張譽齡原名張清龍.
選任辯護人  彭大勇律師
被      告  邱耀德
            方育朗原名方振安.
共      同
指定辯護人  本院公設辯護人  林宜靜
被      告  何育霖
選任辯護人  李宗貴律師
            陳玲安律師
            劉玟欣律師
被      告  廖紜晨原名張秉茹.
指定辯護人  本院公設辯護人  林宜靜
上列被告等因違反毒品危害防制條例案件，經檢察官提起公訴（
99年度偵字第9425、9750、12103、12128號），及移送併案審理
（99年度偵字第14993、14994、14995號)，本院判決如下
    主  文
張譽齡共同犯如附表一至五所示之罪，共肆拾壹罪，各處如附表
一至五罪名欄所示之宣告刑；又共同販賣第三級毒品，處有期徒
刑貳年；又共同販賣第三級毒品，處有期徒刑貳年。扣案之第三
級毒品愷他命伍包（驗後總純質淨重貳仟玖佰肆拾伍點貳柒公克
）、包裝塑膠袋伍只（總重肆拾伍點捌柒公克）、紗布及保鮮膜
各壹包均沒收；又未經許可，持有子彈，處有期徒刑肆月，併科
罰金新臺幣貳萬元，罰金如易服勞役，以新臺幣壹仟元折算壹日
；又未經許可，持有子彈，處有期徒刑拾月，併科罰金新臺幣伍
萬元，罰金如易服勞役，以新臺幣壹仟元折算壹日。扣案制式子
彈伍顆（口徑零點肆零吋）均沒收。應執行有期徒刑拾貳年，併
科罰金新臺幣陸萬元，罰金如易服勞役，以新臺幣壹仟元折算壹
日。扣案之第三級毒品愷他命肆拾包（驗後總純質淨重捌拾參點
捌陸公克）、愷他命伍包（驗後總純質淨重貳仟玖佰肆拾伍點貳
柒公克）、包裝塑膠袋肆拾只（總重陸點伍參公克）、包裝塑膠
袋伍只（總重肆拾伍點捌柒公克）、記事本壹本、帳單壹份、磅
秤壹台、帳冊壹本、分裝袋壹批、杓子及吸管各壹支、裝愷他命
重量表單壹張、紗布及保鮮膜各壹包均沒收，附表一所示未扣案
犯罪所得之財物新臺幣壹萬貳仟伍佰元與邱耀德連帶沒收，如全
部或一部不能沒收時，以其等之財產連帶抵償之，附表二所示扣
案犯罪所得之財物新臺幣壹萬玖仟柒佰元沒收，附表三所示扣案
犯罪所得之財物新臺幣肆佰元沒收，附表四所示未扣案犯罪所得
之財物新臺幣貳仟元與邱耀德、何育霖連帶沒收，如全部或一部
不能沒收時，以其等之財產連帶抵償之，附表五所示未扣案犯罪
所得之財物新臺幣貳仟參佰元與邱耀德、廖紜晨連帶沒收，如全
部或一部不能沒收時，以其等之財產連帶抵償之，扣案制式子彈
伍顆（口徑零點肆零吋）沒收。
邱耀德共同犯如附表一至五所示之罪，共肆拾壹罪，均累犯，各
處如附表一至五罪名欄所示之宣告刑；又共同販賣第三級毒品，
累犯，處有期徒刑貳年貳月；又共同販賣第三級毒品，累犯，處
有期徒刑貳年貳月。扣案之第三級毒品愷他命伍包（驗後總純質
淨重貳仟玖佰肆拾伍點貳柒公克）、包裝塑膠袋伍只（總重肆拾
伍點捌柒公克）、紗布及保鮮膜各壹包均沒收；又共同未經許可
，寄藏可發射子彈具有殺傷力之改造手槍，累犯，處有期徒刑參
年肆月，併科罰金新臺幣伍萬元，罰金如易服勞役，以新臺幣壹
仟元折算壹日。扣案具有殺傷力仿ＣＯＬＴ廠半自動手槍製造之
改造手槍壹枝（含彈匣壹個，槍枝管制編號：00000000
00號）沒收；又共同未經許可，寄藏子彈，累犯，處有期徒刑
捌月，併科罰金新臺幣參萬元，罰金如易服勞役，以新臺幣壹仟
元折算壹日。扣案制式子彈伍顆（口徑零點肆零吋）均沒收。應
執行有期徒刑拾參年陸月，併科罰金新臺幣陸萬元，罰金如易服
勞役，以新臺幣壹仟元折算壹日。扣案之第三級毒品愷他命肆拾
包（驗後總純質淨重捌拾參點捌陸公克）、愷他命伍包（驗後總
純質淨重貳仟玖佰肆拾伍點貳柒公克）、包裝塑膠袋肆拾只（總
重陸點伍參公克）、包裝塑膠袋伍只（總重肆拾伍點捌柒公克）
、記事本壹本、帳單壹份、磅秤壹台、帳冊壹本、分裝袋壹批、
杓子及吸管各壹支、裝愷他命重量表單壹張、紗布及保鮮膜各壹
包均沒收，附表一所示未扣案犯罪所得之財物新臺幣壹萬貳仟伍
佰元與張譽齡連帶沒收，如全部或一部不能沒收時，以其等之財
產連帶抵償之，附表二所示扣案犯罪所得之財物新臺幣壹萬玖仟
柒佰元沒收，附表三所示扣案犯罪所得之財物新臺幣肆佰元沒收
，附表四所示未扣案犯罪所得之財物新臺幣貳仟元與張譽齡、何
育霖連帶沒收，如全部或一部不能沒收時，以其等之財產連帶抵
償之，附表五所示未扣案犯罪所得之財物新臺幣貳仟參佰元與張
譽齡、廖紜晨連帶沒收，如全部或一部不能沒收時，以其等之財
產連帶抵償之，扣案具有殺傷力仿ＣＯＬＴ廠半自動手槍製造之
改造手槍壹枝（含彈匣壹個，槍枝管制編號：00000000
00號）及制式子彈伍顆（口徑零點肆零吋）均沒收。
方育朗共同犯如附表二至三所示之罪，共拾捌罪，各處如附表二
至三罪名欄所示之宣告刑；又犯如附表六所示之罪，共貳罪，各
處如附表六罪名欄所示之宣告刑；又共同未經許可，寄藏可發射
子彈具有殺傷力之改造手槍，處有期徒刑參年貳月，併科罰金新
臺幣伍萬元，罰金如易服勞役，以新臺幣壹仟元折算壹日。扣案
具有殺傷力仿ＣＯＬＴ廠半自動手槍製造之改造手槍壹枝（含彈
匣壹個，槍枝管制編號：0000000000號）沒收；又共
同未經許可，寄藏子彈，處有期徒刑陸月，併科罰金新臺幣參萬
元，罰金如易服勞役，以新臺幣壹仟元折算壹日。扣案制式子彈
伍顆（口徑零點肆零吋）均沒收。應執行有期徒刑柒年，併科罰
金新臺幣陸萬元，罰金如易服勞役，以新臺幣壹仟元折算壹日。
扣案之第三級毒品愷他命肆拾包（驗後總純質淨重捌拾參點捌陸
公克）、包裝塑膠袋肆拾只（總重陸點伍參公克）、記事本壹本
、帳單壹份、磅秤壹台、帳冊壹本、分裝袋壹批、杓子及吸管各
壹支、裝愷他命重量表單壹張均沒收，附表二所示扣案犯罪所得
之財物新臺幣壹萬玖仟柒佰元沒收，附表三所示扣案犯罪所得之
財物新臺幣肆佰元沒收，附表六所示扣案犯罪所得之財物新臺幣
捌佰元沒收，扣案具有殺傷力仿ＣＯＬＴ廠半自動手槍製造之改
造手槍壹枝（含彈匣壹個，槍枝管制編號：000000000
0號）及制式子彈伍顆（口徑零點肆零吋）均沒收。
何育霖共同犯如附表三至四所示之罪，共伍罪，各處如附表三至
四罪名欄所示之宣告刑。應執行有期徒刑參年陸月。扣案之第三
級毒品愷他命肆拾包（驗後總純質淨重捌拾參點捌陸公克）、包
裝塑膠袋肆拾只（總重陸點伍參公克）、記事本壹本、帳單壹份
、磅秤壹台、帳冊壹本、分裝袋壹批、杓子及吸管各壹支、裝愷
他命重量表單壹張均沒收。附表三所示扣案犯罪所得之財物新臺
幣肆佰元沒收，附表四所示未扣案犯罪所得之財物新臺幣貳仟元
與張譽齡、邱耀德連帶沒收，如全部或一部不能沒收時，以其等
之財產連帶抵償之。
廖紜晨共同犯如附表五所示之罪，共肆罪，各處如附表五罪名欄
所示之宣告刑；又共同販賣第三級毒品，處有期徒刑壹年陸月；
又共同販賣第三級毒品，處有期徒刑壹年陸月。扣案之第三級愷
他命伍包（驗後總純質淨重貳仟玖佰肆拾伍點貳柒公克）、包裝
塑膠袋伍只（總重肆拾伍點捌柒公克）、紗布及保鮮膜各壹包均
沒收。應執行有期徒刑肆年。扣案之記事本壹本、第三級毒品愷
他命伍包（驗後總純質淨重貳仟玖佰肆拾伍點貳柒公克）、包裝
塑膠袋伍只（總重肆伍點捌柒公克）、紗布及保鮮膜各壹包均沒
收，附表五所示未扣案犯罪所得之財物新臺幣貳仟參佰元與張譽
齡、邱耀德連帶沒收，如全部或一部不能沒收時，以其等之財產
連帶抵償之。
    事  實
一、邱耀德（綽號「貓仔」）前因違反兒童及少年性交易防制條
    例案件，經最高法院94年度台上字第2951號判決，判處有期
    徒刑3年2月，併科罰金新台幣（下同）100,000確定；又因
    違反兒童及少年性交易防制條例案件，經本院95年度簡上緝
    字第2號判決，判處有期徒刑6月確定，上開二宣告刑經本院
    96年度聲減字第2060號裁定減刑並定應執行有期徒刑3年4月
    在案，甫於民國98年7月19日假釋付保護管束期滿未經撤銷
    ，視為執行完畢。
二、張譽齡、邱耀德、方育朗（原名方振安，綽號「阿安」）、
    何育霖、廖紜晨（原名張秉茹，綽號「彤彤」）等5人明知
    愷他命（即Ketamine，又稱K他命）係毒品危害防制條例第2
    條第2項第3款所規定之第三級毒品，竟共同基於販賣第三級
    毒品愷他命之犯意聯絡，以張譽齡、邱耀德為首，張譽齡負
    責出資並提供車號2S-4009號自用小客車作為交通工具，由
    邱耀德負責販入毒品，自行或交由方育朗、何育霖、廖紜晨
    等人以0000000000、0000000000等號電話採取輪班銷售之方
    式，分別為下列販賣愷他命行為，邱耀德每日可得1000元至
    2000元不等、方育朗每日可得1500元、何育霖每日可得1000
    元、廖紜晨每日可得500元之報酬。
（一）張譽齡與邱耀德共同基於販賣第三級毒品愷他命以營利之
      犯意聯絡，由邱耀德擔任出面交易者，分別為下列販賣行
      為（如附表一）：
      1.99年1月9日某時許，林芷嫻先與邱耀德聯絡交易毒品事
        宜，同日4時10分42秒許，邱耀德以其所有之000000000
        0號行動電話撥打林芷嫻所有之0000000000號行動電話
        ，聯絡林芷嫻下樓進行毒品交易，邱耀德遂於臺南市○
        ○○街與建平二街附近，以500元之價格，販售第三級
        毒品愷他命一小包與林芷嫻。
      2.99年1月9日1時27分25秒許，鄭家柔以其所有之0000000
        000號行動電話撥打邱耀德所有之0000000000號行動電
        話聯絡毒品交易事宜，同日2時許，邱耀德於臺南市○
        ○路大億麗緻飯店對面，以1000元之價格，販售第三級
        毒品愷他命一小包與鄭家柔。
      3.99年2月1日0時49分52秒許，蘇峻賢以其所有之0000000
        000號行動電話撥打邱耀德所有之0000000000號行動電
        話聯絡毒品交易事宜後，同日1時許，邱耀德在臺南市
        ○○路大埔鐵板燒對面之電動玩具店，以1000元之價格
        ，販售第三級毒品愷他命一小包與蘇峻賢。
      4.99年1月9日4時2分43秒許，王志強以其所有之00000000
        00號行動電話撥打邱耀德所有之0000000000號行動電話
        聯絡討論毒品交易事宜後，同日4時許，邱耀德在臺南
        市○○○街與建平七街，以500元之價格，販售第三級
        毒品愷他命一小包與王志強。
      5.99年1月10日1時40分23秒許，王志強以其所有之000000
        0000號行動電話傳訊息給邱耀德所有之0000000000號行
        動電話聯絡毒品交易事宜後，同日3時許，邱耀德於臺
        南市北海釣蝦場，以500元之價格，販售第三級毒品愷
        他命一小包與王志強。
      6.99年1月10日某時許，王志強先與邱耀德聯絡毒品交易
        事宜，同日6時28分10秒許，邱耀德以其所有之0000000
        000號行動電話撥打王志強所有之0000000000號行動電
        話聯絡，於同日6時30分許，在王志強位於臺南市○○
        路○段287號住處，以500元之價格，販售第三級毒品愷
        他命一小包與王志強。
      7.99年4月7日1時48分50秒許，王志強以其所有之0000000
        000號行動電話撥打給邱耀德所有之0000000000號行動
        電話聯絡毒品交易事宜後，同日2時許，邱耀德在臺南
        市○○路○段287號，以500元之價格，販售第三級毒品
        愷他命一小包與王志強。
      8.99年1月8日18時50分43秒許，許智維以其所有之000000
        0000行動電話撥打給邱耀德所有之0000000000號行動電
        話聯絡毒品交易事宜後，同日19時許，邱耀德在臺南市
        ○○路○段178巷9號，以1000元之價格，販售第三級毒
        品愷他命一小包與許智維。
      9.99年1月9日19時0分51秒許，許智維以其所有之0000000
        000行動電話撥打給邱耀德所有之0000000000號行動電
        話聯絡毒品交易事宜後，同日20時許，邱耀德在臺南市
        中西區保安市場對面之住處附近，以1000元之價格，販
        售第三級毒品愷他命一小包與許智維。
      10.99年1月7日22時33分49秒，劉韋宏以00-0000000號家
        用電話與邱耀德所有之0000000000號行動電話聯絡毒品
        交易事宜後，同日22時許，邱耀德在臺南市○○街樂城
        檳榔攤，以400元之價格，販售第三級毒品愷他命一小
        包與劉韋宏。
      11.99年3月20日14時36分29秒許，劉韋宏以00-0000000號
        家用電話與邱耀德所有之0000000000號行動電話聯絡毒
        品交易事宜後，同日14時許，邱耀德於臺南市○○街附
        近，以400元之價格，販售第三級毒品愷他命一小包與
        劉韋宏。
      12.99年1月9日3時59分35秒許，黃士偉以其所有00000000
        00號行動電話與邱耀德所有之0000000000號行動電話聯
        絡毒品交易事宜後，同日4時許，邱耀德在臺南市○○
        路小北百貨前，以1200元之價格，販售第三級毒品愷他
        命一小包與黃士偉。
      13.99年1月9日21時23分36秒許，黃士偉以其所有0000000
        000號行動電話與邱耀德所有之0000000000號行動電話
        聯絡毒品交易事宜後，同日21時許，邱耀德在臺南市○
        ○街附近，以800元之價格，販售第三級毒品愷他命一
        小包與黃士偉。
      14.99年2月1日0時36分24秒許，黃士偉以其所有00000000
        00號行動電話與邱耀德所有之0000000000號行動電話聯
        絡毒品交易事宜後，同日0時許，邱耀德在臺南市○○
        路270巷73弄119號，以1600元之價格，販售第三級毒品
        愷他命一小包與黃士偉。
      15.99年2月1日6時34分30秒許，邱耀德以其所有之000000
        0000號行動電話撥打黃士偉所有之0000000000號行動電
        話聯絡後，同日6時許，在臺南市○○路270巷73弄119
        號，以1600元之價格，販售第三級毒品愷他命一小包與
        黃士偉。
（二）張譽齡、邱耀德與方育朗共同基於販賣第三級毒品愷他命
      以營利之犯意聯絡，由方育朗擔任出面交易者，再將交易
      收回款項交回張譽齡或邱耀德，分別為下列販賣行為（如
      附表二）：
      1.99年5月2日4時29分59秒許，林芷嫻以其所有000000000
        0號行動電話與方育朗持用之0000000000號行動電話聯
        絡毒品交易事宜後，同日4時許，方育朗在臺南市○○
        路○段287號，以500元之價格，販售第三級毒品愷他命
        一小包與林芷嫻。
      2.99年4月11日8時28分29秒許、8時47分33秒許、96年4月
        14日6時16分50秒許，王志強以其所有0000000000號行
        動電話與方育朗所持用之0000000000號行動電話聯絡毒
        品交易事宜後，先後於99年4月11日8時許、99年4月14
        日6時許，在臺南市○○路○段287號，各以500元之價格
        ，販售第三級毒品愷他命一小包與王志強。
      3.99年4月14日0時53分23秒許，鄭家柔以其所有00000000
        00號行動電話與方育朗所持用之0000000000號行動電話
        聯絡毒品交易事宜後，同日0時許，方育朗在臺南市萬
        象大舞廳後門，以1000元之價格，販售第三級毒品愷他
        命一小包與鄭家柔。
      4.99年4月20日17時8分17秒許，方育朗以所持用之000000
        00 00號行動電話撥打給鄭家柔所有0000000000號行動
        電話聯絡毒品交易事宜後，同日17時許，在臺南市○○
        路212號，以1000元之價格，販售第三級毒品愷他命一
        小包與鄭家柔。
      5.99年3月25日21時46分24秒許、99年4月3日16時54分15
        秒許、99年4月11日21時52分0秒許、99年4月25日21時
        59 分44秒許，許智維以其所有0000000000號行動電話
        與方育朗所持用之0000000000號行動電話聯絡毒品交易
        事宜後，先後於99年3月25日22時許、99年4月3日17時
        許、99年4月11日22時許，99年4月25日22時許，在臺南
        市○○路○段178巷9號，各以1000元之價格，販售第三
        級毒品愷他命一小包與許智維。
      6.99年3、4月間，陳意傳以其所有0000000000號行動電話
        與方育朗所持用之0000000000號行動電話聯絡毒品交易
        事宜後，方育朗先後在臺南市○○街附近，各以1800元
        之價格，販售第三級毒品愷他命一小包與陳意傳，共5
        次。
      7.99年4月30日23時31分58秒許，陳意傳以其所有0000000
        000號行動電話與方育朗所持用之0000000000號行動電
        話聯絡毒品交易事宜後，99年5月1日某時許，方育朗在
        臺南市○○街附近，以1800元之價格，販售第三級毒品
        愷他命一小包與陳意傳。
      8.99年3月26日15時22分9秒許，黃士偉以其所有00000000
        00號行動電話與方育朗所持用之0000000000號行動電話
        聯絡毒品交易事宜後，同日15時許，方育朗在臺南市北
        海釣蝦場，以400元之價格，販售第三級毒品愷他命一
        小包與黃士偉。
      9.99年3月26日22時30分52秒許，黃士偉以其所有0000000
        000號行動電話與方育朗所持用之0000000000號行動電
        話聯絡毒品交易事宜後，於同日22時許，方育朗在臺南
        市○○路270巷73弄119號，以1000元之價格，販售第三
        級毒品愷他命一小包與黃士偉。
（三）張譽齡、邱耀德、方育朗與何育霖共同基於販賣第三級毒
      品愷他命以營利之犯意聯絡，於99年4月13日1時30分20秒
      ，由何育霖以所持用之0000000000號行動電話撥打劉韋宏
      所有之0000000000號行動電話聯絡，由方育朗與劉韋宏電
      話約定毒品交易時間、地點後，再開車載何育霖前往與劉
      韋宏交易，於同日1時許，臺南市○○街113號附近，以
      400元之價格，販售第三級毒品愷他命一小包與劉韋宏（
      如附表三）。
（四）張譽齡、邱耀德與何育霖共同基於販賣第三級毒品愷他命
      以營利之犯意聯絡，由何育霖擔任出面交易者，再將交易
      收回款項交回張譽齡或邱耀德，分別為下列販賣行為（如
      附表四）：
      1.99年4月23日13時36分3秒許，劉韋宏以其所有之000000
        0000號行動電話與何育霖所持用之0000000000號行動電
        話聯絡毒品交易事宜後，於同日14時許，何育霖在臺南
        市○○路台糖加油站附近，以400元之價格，販售第三
        級毒品愷他命一小包與劉韋宏。
      2.99年6月11日及99年6月12日某時許，劉韋宏先以公用電
        話與何育霖所持用之0000000000號行動電話聯絡毒品交
        易事宜後，何育霖先後於99年6月11日15時許、99年6月
        12日14時許，分別在臺南市○○路○段與樹林街口，各
        以400元之價格，販售第三級毒品愷他命一小包與劉韋
        宏。
      3.99年5月6日21時24分3秒許，鄭家柔以其所有之0000000
        000號行動電話與何育霖所持用之0000000000號行動電
        話聯絡毒品交易事宜後，於同日21時許，何育霖在臺南
        市○○路普洱世家飲料店前，以800元之價格，販售第
        三級毒品愷他命一小包與鄭家柔。
（五）張譽齡、邱耀德與廖紜晨共同基於販賣第三級毒品愷他命
      以營利之犯意聯絡，由廖紜晨擔任出面交易者，再將交易
      收取款項交回給邱耀德，分別為下列販賣行為（如附表五
      ）：
      1.99年4月2日0時32分3秒，劉韋宏以00-0000000號家用電
        話與廖紜晨所持用之0000000000號行動電話聯絡討論毒
        品交易事宜後，同日0時許，廖紜晨在臺南市○○路附
        近，以800元之價格，販售第三級毒品愷他命一小包與
        劉韋宏。
      2.99年3月28日0時28分53秒，黃士偉以其所有0000000000
        號行動電話與廖紜晨所持用之0000000000號行動電話聯
        絡毒品交易事宜後，同日0時許，由廖紜晨在臺南市○
        ○路270巷73弄119號，以500元之價格，販售第三級毒
        品愷他命一小包與黃士偉。
      3.99年4月1日0時55分13秒、99年4月10日15時25分51秒，
        林芷嫻以其所有0000000000號行動電話與廖紜晨所持用
        之0000000000號行動電話聯絡討論毒品交易事宜後，廖
        紜晨先後於99年4月1日1時許、99年4月10日15時許，在
        臺南市○○路○段287號，各以500元之價格，販售第三
        級毒品愷他命一小包與林芷嫻。
三、方育朗明知MDMA（俗稱搖頭丸）係屬毒品危害防制條例第2
    條第2項第2款所列之第二級毒品，不得非法販賣、持有，竟
    基於販賣第二級毒品以營利之犯意，於欲購買毒品施用者向
    其詢問有無搖頭丸時，再向姓名、年籍不詳，綽號「浩成」
    之成年男子以不詳價格購入供販賣之第二級毒品MDMA，以此
    方式分別為下列販賣行為（如附表六）：
（一）99年5月1日0時許，在臺南市○○路○段178巷9號，以300
      元之價格，販售第二級毒品MDMA一小包與許智維。
（二）99年4月27日6時許，在臺南市○○街附近，以500元之價
      格，販售第二級毒品MDMA一小包與陳意傳。
四、張譽齡、邱耀德、廖紜晨均明知愷他命為毒品危害防制條例
    第2條第2項第3款所規定之第三級毒品，並經行政院公告為
    甲類第四項之管制進出口物品，而不得私運來臺，亦不得持
    有、運輸、販賣，詎其等仍意圖營利，基於自大陸地區運輸
    管制物品愷他命入台販賣之犯意聯絡，邱耀德經人從中牽線
    ，得以向大陸地區綽號「財哥」之不詳姓名成年人購買大量
    愷他命，由張譽齡負責出資機票錢、旅費、住宿費用，廖紜
    晨因有孕在身，退出前揭販賣毒品之列，而答應邱耀德以運
    輸愷他命入境臺灣地區每公斤50,000元之代價，共同將屬於
    管制物品之愷他命走私運輸進入臺灣2次。
（一）99年5月12日，邱耀德協同廖紜晨前往大陸地區向「財哥
      」接洽買賣愷他命1,500公克事宜後，於同年月14日即返
      國，藉此使廖紜晨瞭解機場通關流程後，再於同年月22日
      由廖紜晨自行前往大陸地區與「財哥」取得聯繫，將先前
      邱耀德所販入之愷他命1,500公克交與廖紜晨。廖紜晨再
      於同年月25日將愷他命分成5包以保鮮膜、紗布等纏繞於
      胸部、腹部、大腿等處，再穿上寬鬆之孕婦裝，以避查緝
      ，由高雄機場入境，以此方式運輸第三級毒品愷他命，進
      入臺灣地區。廖紜晨入境後，邱耀德前往接機，取得上開
      愷他命並分裝後，將部分愷他命交與張譽齡、方育朗、何
      育霖等人供渠等販賣，自己亦留下部分愷他命販賣。
（二）99年6月9日，邱耀德、廖紜晨再度出境至大陸地區，販入
      愷他命，並以前揭方法，於同年月12日15時許，自高雄機
      場入境，運輸愷他命進入臺灣地區。嗣臺灣臺南地方法院
      檢察署檢察官指揮毒品查緝中心人員及高雄海關人員執行
      嚴格檢查，當場查獲廖紜晨身上之愷他命5包（驗前總毛
      重3082.32公克，包裝塑膠袋總重約45.87公克，純度約
      97%，純質淨重約2945.35公克），予以扣案，另扣得纏繞
      愷他命於廖紜晨身體之紗布、保鮮膜各1包。
五、張譽齡、邱耀德、方育朗3人均明知可發射金屬或子彈具有
    殺傷力之槍砲及具殺傷力之子彈，為槍砲彈藥刀械管制條例
    所管制之物品，未經許可，不得持有、寄藏，竟基於持有、
    寄藏可發射子彈具殺傷力手槍及子彈之犯意，分別為下列犯
    行：
（一）98年11、12月某日，在臺南市○○路某泡沫紅茶店，因姓
      名、年籍不詳，綽號「大頭仔」之人委託張譽齡尋找有意
      購買子彈之人，並交付制式子彈一顆（口徑9mm）供作樣
      品參考，張譽齡因而收受該制式子彈1顆並持有之。嗣於
      99 年6月12日，為警持搜索票在張譽齡位於在臺南市○○
      路366號3樓之8扣得制式子彈1顆（口徑9mm）。
（二）98年9、10月間，邱耀德自綽號「大胖」之不詳姓名之人
      處，收受仿COLT廠半自動手槍製造之槍枝，換裝土造金屬
      槍管而成具殺傷力之改造手槍1把（含彈匣1個，槍枝管制
      編號0000000000號），並將之藏放於臺南市○○○街77號
      3樓住處。嗣於同年11月間，邱耀德在其上揭住處附近將
      上開改造手槍交與方育朗，因而共同寄藏於方育朗家中。
（三）張譽齡之友人「劉其發」因積欠張譽齡金錢，乃於99年6
      月8日，在臺南市○○路○段413號張譽齡所經營卡拉OK店
      ，交付制式8顆子彈（口徑0.4吋）抵償債務；張譽齡明知
      該8顆子彈為違禁物，仍予以收受，而持有該子彈，並於
      同日，在上揭卡拉OK店，交與明知上情之邱耀德代為保管
      ，邱耀德再於翌日於上址將8顆子彈（口徑0.4吋）交與方
      育朗藏放，邱耀德、方育朗因而共同寄藏前揭子彈。嗣於
      99年6月12日，為警持搜索票，至方育朗位於在臺南市○
      ○○路370巷72號3樓住處扣得改造手槍1支、制式子彈8
      顆，始悉知上情。
六、嗣經臺灣臺南地方法院檢察署檢察官指揮司法警察執行搜索
    張譽齡、邱耀德、方育朗、何育霖等人之住處，在張譽齡現
    居地臺南市○○路366號3樓之8扣得制式子彈1顆、記事本（
    帳冊）1本；在方育朗位於在臺南市○○○路370巷72號3樓
    住處扣得愷他命40包（毛重91.45公克，包裝塑膠袋總重6.5
    3公克、純度99%，純質淨重84.07公克）、帳單1份、改造手
    槍1支、制式子彈8顆、磅秤1台、帳冊1本、分裝袋、杓子、
    吸管、裝愷他命重量表單1張、現金26600元等物。
    理  由
壹、程序方面
  一、按被告以外之人於審判外之陳述，雖不符刑事訴訟法第15
      9條之1至第159條之4之規定，而經當事人於審判程序同意
      作為證據，法院審酌該言詞陳述或書面陳述作成時之情況
      ，認為適當者，亦得為證據；當事人、代理人或辯護人於
      法院調查證據時，知有第159條第1項不得為證據之情形，
      而未於言詞辯論終結前聲明異議者，視為有前項之同意，
      刑事訴訟法第159條之5規定甚明。查本判決所引用之被告
      以外之人於審判外之警詢供述證據，被告張譽齡、邱耀德
      、方育朗、何育霖、廖紜晨5人對各該證據能力均不爭執
      （見本院卷第124頁背面），且直至言詞辯論終結前，亦
      未聲明異議，本院審酌上開證據方法於製作時之情況，尚
      無違法不當，應認以之作為證據應屬適當；至於非供述證
      據部分，本院亦查無任何違反法定程式取得之情形，認均
      有證據能力。
  二、按被告以外之人於偵查中向檢察官所為陳述，除顯有不可
      信之情況者外，得為證據，刑事訴訟法法第159條之1第2
      項定有明文。偵查中對被告以外之人（包括證人、鑑定人
      、告訴人、被害人及共同被告等）所為之偵查筆錄，或被
      告以外之人向檢察官所提之書面陳述，性質上均屬傳聞證
      據。惟現階段刑事訴訟法規定檢察官代表國家偵查犯罪、
      實施公訴，依法其有訊問被告、證人及鑑定人之權限，證
      人、鑑定人且須具結，而實務運作時，檢察官偵查中向被
      告以外之人所取得之陳述，原則上均能遵守法律規定，不
      致違法取供，其可信度極高，職是，被告以外之人前於偵
      查中已具結而為證述，除反對該項供述得具有證據能力之
      一方，已釋明「顯有不可信之情況」之理由外，應認該證
      人於偵查中之陳述具有證據能力。是共同被告張譽齡、邱
      耀德、方育朗、何育霖、黃士偉、林芷嫻、蘇峻賢、劉韋
      宏、王志強、鄭家柔、許智維、陳意傳於偵查中經具結之
      證詞，既經合法具結擔保所述實在，被告張譽齡、邱耀德
      、方育朗、何育霖、廖紜晨復未釋明上開證述有何顯不可
      信之情況，依刑事訴訟法第159條之1第2項傳聞證據之例
      外規定，應認其等於偵查中之陳述具有證據能力。
  三、按通訊監察錄音，係以錄音設備將監察電話之通聯內容，
      直接錄在空白錄音帶（或光碟）所製成。係非透過人之意
      思活動予以傳達之證據，屬於物證，如依法定程序取得，
      固有證據能力。然通訊監察譯文，則為司法警察播放通訊
      監察錄音帶（光碟），再依其聽取之內容，轉譯作成，乃
      透過人之意思活動予以傳達之證據，屬該負責轉譯之司法
      警察於審判外之書面陳述，依刑事訴訟法第一百五十九條
      第一項規定，除法律有規定者外，不得作為證據。而該條
      所謂「法律有規定者」，係指同法第159條之1至第159條
      之5及第206條等規定。又偵查犯罪機關依法定程序監聽之
      錄音，係以監聽之錄音帶為其調查犯罪所得之證據，司法
      警察依據監聽錄音結果予以翻譯而製作之通訊監察譯文，
      乃該監聽錄音帶內容之顯示，此為學理上所稱之「派生證
      據」，屬於文書證據之一種。於被告或訴訟關係人對其譯
      文之真實性發生爭執或有所懷疑時，法院固應依刑事訴訟
      法第165條之1第2項之規定，勘驗該監聽錄音帶以踐行調
      查證據之程序，俾確認該錄音聲音是否為通訊者本人及其
      內容與通訊監察譯文之記載是否相符，或傳喚該通訊者為
      證據調查。倘被告或訴訟關係人對該通訊監察譯文之真實
      性並不爭執，即無勘驗辨認其錄音聲音之調查必要性，法
      院於審判期日如已踐行提示通訊監察譯文供當事人辨認或
      告以要旨，使其表示意見等程序並為辯論者，其所為之訴
      訟程序即無不合，即得以該通訊監察譯文為論罪之依據（
      最高法院99年度台上字第6762、5494號判決意旨參照）。
      查依卷附本院核發之通訊監察書記載（見本院卷第257 至
      262頁），本件司法警察就被告邱耀德所有0000000000號
      行動電話實施通訊監察所為之監聽錄音蒐證程序既屬合法
      ，且為被告及其辯護人所不爭執（見本院卷第124頁背面
      ），又查無其他不宜作為證據之情事，且本判決所引用之
      通訊監察譯文，亦經被告或與之通訊之證人確認無訛，自
      有證據能力。
貳、實體方面
  一、被告張譽齡、邱耀德共同販賣第三級毒品愷他命部分（事實
      二（一）、附表一）：
  （一）被告張譽齡、邱耀德對於事實二（一）1.所示販賣第三
        級毒品愷他命予林芷嫻1次之犯行，業據被告張譽齡於
        本院審理中、被告邱耀德於偵查及本院審理中均坦承不
        諱，又被告張譽齡、邱耀德於事實二（一）1.所示之犯
        行，其中由被告邱耀德負責出面交易毒品予林芷嫻一節
        ，亦有卷附警方監聽被告邱耀德所有之0000000000號行
        動電話(A)與林芷嫻0000000000號行動電話(B)之監聽譯
        文，內容如下：「99年1月9日04時10分42秒，A：下來
        。B：等一下我出來外面。」等語可稽（見通訊監察譯
        文卷第1頁）。再者，關於上開監聽譯文之交談內容真
        意一節，亦據證人林芷嫻先於警詢證稱：「（問：99
        年1月9日4時10分42秒音檔譯文你稱向綽號貓仔購買K
        他命係在何地，有無交易成功？）係臺南市安平區○○
        ○街租住處樓下，有成交」等語（見偵三卷第2頁）；復
        於偵查中具結證稱：「（問：告以99年1月9日凌晨4時
        10分42秒譯文，你們講什麼？）因為我住有樓層，他到
        時會跟我講下來，應該是我們都有交易；（問：所以你
        指譯文比較簡略，你有先向他聯絡買K他命？）對啊，
        應該是這樣子，他到了我住處下面叫我下來」等語（見
        偵三卷第16頁）。是被告張譽齡、邱耀德此部分之任意
        性自白，與事實相符，應值採信。
  （二）被告張譽齡、邱耀德對於事實二（一）2.所示販賣第三
        級毒品愷他命予鄭家柔1次之犯行，業據被告張譽齡於
        本院審理中、被告邱耀德於警詢、偵查及本院審理中均
        坦承不諱，又被告張譽齡、邱耀德於事實二（一）2.所
        示之犯行，其中由被告邱耀德負責出面交易毒品予鄭家
        柔一節，亦有卷附警方監聽被告邱耀德所有之00000000
        00號行動電話(A)與鄭家柔0000000000號行動電話(B)之
        監聽譯文，內容如下：「99年1月9日01時27分25秒，A
        ：親愛的。B：你那個有換嗎？A：有。B：上次那個好
        爛喔。你在哪裡？A：我在西門路。B：載你兒子喔？A
        ：沒有。我現在兼幫人家顧小孩。B：幫人顧小孩！當
        保母喔？A：對。B：你要過來嗎？還是怎樣？A：要啦
        。可是你要等一下，我回去包個菜。B：好啊。A：好，
        OK。我菜剛買回來。B：好，快一點。A：OK。OK。B：
        火燒厝了！」等語可稽（見通訊監察譯文卷第6頁）。
        再者，關於上開監聽譯文之交談內容真意一節，亦據證
        人鄭家柔先於警詢證稱：「（問：現播放99年1月9日01
        時27分25秒由0000000000號電話撥打給0000000000號電
        話之通話內容音檔，電話中你所說你那個有換嗎、上次
        那個好爛喔，所稱是何物品？另電話中邱耀德所稱要回
        去包個菜、菜剛買回來，所稱又係何物品？所謂火燒厝
        了，是什麼意思？）我是要問他所賣的K他命毒品有沒
        有換，因為上一次跟他買的K他命很爛。所稱的菜就是
        一般買的菜。火燒厝是要叫他趕快拿K他命給我」等語
        （見偵二卷第60頁）；復於偵查中具結證稱：「（問：
        告以99年1月9日01時27分25秒許監聽譯文要旨，你與邱
        耀德所談何事？）是談K他命的事，他說要買吃的東西
        回家的事，我叫他快一點，我是叫他拿K他命過來給我
        ，那時候我們約在西門路大億麗緻對面，他拿一包1000
        元的K他命給我，我當場也拿1000元給他，這是我要跟
        他買1000元的K他命，我回去試用過，確定是K他命，這
        一次是邱耀德親自拿給我的，沒有第三人在場，在通完
        電話大約30分左右他就拿來給我了」等語（見偵二卷第
        73頁）。是被告張譽齡、邱耀德此部分之任意性自白，
        與事實相符，應值採信。
  （三）被告張譽齡、邱耀德對於事實二（一）3.所示販賣第三
        級毒品愷他命予蘇峻賢1次之犯行，業據被告張譽齡於
        本院審理中、被告邱耀德於警詢、偵查及本院審理中均
        坦承不諱，又被告張譽齡、邱耀德於事實二（一）3.所
        示之犯行，其中由被告邱耀德負責出面交易毒品予蘇峻
        賢一節，亦有卷附警方監聽被告邱耀德所有之00000000
        00號行動電話(A)與蘇峻賢0000000000號行動電話(B)之
        監聽譯文，內容如下：「99年2月1日00時49分52秒，A
        ：喂。B：你在哪裡？A：我現在在海安路。B：海安路
        ，我過去。A：夏林路了。B：夏林路，我過去找你。A
        ：這樣你過來金華路。B：金華路哪裡？A：大埔鐵板燒
        你知道嗎？B：我知道。A：對面一間電動玩具店，湯姆
        熊，我要過去打台子。B：你在那邊嗎？A：我要到了。
        B：好。」等語可稽（見通訊監察譯文卷第12 至13頁）
        。再者，關於上開監聽譯文之交談內容真意一節，亦據
        證人蘇峻賢先於警詢證稱：「（問：警方提示並當場撥
        放99年02月01日00時49分52秒通訊監察0000000000（邱
        耀德使用）門號音檔，音檔內是何人對話聲音？音檔內
        容與譯文內容是否相符？）是我與邱耀德對話的聲音。
        相符；（問：上記電話談話內容為何？）我要向邱耀德
        購買K他命毒品，答應賣我K他命毒品；（問：你於99年
        02月01日00時49分52秒當次電話有無向邱耀德購買K他
        命毒？交易時間？地點為何？）有。99年02月01日00時
        55分左右，在臺南市○○區○○路2段大埔鐵板燒對面
        的電子遊戲場內，交易新台幣1000元2公克毒品」等語
        （見偵三卷第27頁）；復於偵查中具結證稱：「（問：
        提示99年2月l號00時49分52秒通訊監察0000000000與
        0000000000電話譯文內容，這是否你與貓仔的通聯譯文
        ？）這是我與貓仔的通訊內容，當天是我打電話給他，
        我要跟他過去拿K他命，因為我打給他都是要拿毒品，
        後來他最後約在大埔鐵板燒對面的電玩店交易；（問：
        當天有交易毒品嗎？）有，我當天就去大埔鐵板燒對面
        的電玩店與他交易，當天我是向他買1000 元的毒品」
        等語明確（見偵三卷第39頁）。是被告張譽齡、邱耀德
        此部分之任意性自白，與事實相符，應值採信。
  （四）被告張譽齡、邱耀德對於事實二（一）4-7所示販賣第
        三級毒品愷他命予王志強4次之犯行，業據被告張譽齡
        於本院審理中、被告邱耀德於警詢、偵查及本院審理中
        均坦承不諱，又被告張譽齡、邱耀德於事實二（一）4-
        7所示之犯行，其中由被告邱耀德負責出面交易毒品予
        王志強一節，亦有卷附警方監聽被告邱耀德所有之0000
        000000號行動電話(A)與王志強0000000000號行動電話
        (B)之監聽譯文，內容如下：「（一）99年1月9日04時0
        2分43秒，A：喂，你說話。B：你在哪裡？A：你可以過
        來嗎？B：我要怎麼過去？A：我沒車，不然我等阿弟過
        來，因為鑰匙他都帶出去了。A：我在小北百貨這裡。B
        ：小北百貨？A：嗯，你那一條一直上來就對了，到健
        康三街這裡。（二）99年1月10日01時40分23秒，簡訊
        ：「來北海找我，到三樓打給我，我出去」。（三）99
        年1月10日06時28分10 秒，A：我到了。B：上來啊。A
        ：你鑰匙不丟下來，我要怎麼上去。B：好，等一下。
        （四）99年4月7日01時48分50秒，A：喂，你好，說話
        。B：你在哪裡。A：海安路。B：民權路多久？A：差不
        多十幾分。」等語可稽（見通訊監察譯文卷第14至15頁
        ）。再者，關於上開監聽譯文之交談內容真意一節，亦
        據證人王志強先於警詢證稱：「（問：現警方提供譯文
        供你參考，你將購毒品之日期及數量明確指出詳述？）
        99年1月9日04時02分43秒、99年1月10日01 時40分23秒
        、99年4月7日01時48分50秒，我向『貓仔』購買新台幣
        500元K他命毒品」等語（見偵三卷第89頁）；復於偵查
        中具結證稱：「（問：99年01月9日你當天是否有跟貓
        阿買過K他命？）有。大約是當日的凌晨4點左右我有打
        電話跟貓阿買K他命一包500元，約20分鐘後，貓阿就將
        K他命送到臺南市○○○街跟建平七街口我的租屋處，
        貓阿當時是一個人前往；「（問：99年1月10日有無跟
        貓阿購買K他命，是於何時？何地？）當日我有購買K他
        命但時間不記得了，地點是於中華西路上之北海釣蝦場
        內電梯外，跟貓阿購買K他命500元，是貓阿自拿給我的
        ；（問：你於99年01月l0日一共跟貓阿購買過幾次K他
        命？）我一共跟貓阿購買2次，一次是在釣蝦場，另一
        次是於我家門口，這2次都是購買500元K他命，我們有
        完交易」等語明確（見偵三卷第108至109頁）。是被告
        張譽齡、邱耀德此部分之任意性自白，與事實相符，應
        值採信。
  （五）被告張譽齡、邱耀德對於事實二（一）8-9所示販賣第
        三級毒品愷他命予許智維2次之犯行，業據被告張譽齡
        於本院審理中、被告邱耀德於警詢、偵查及本院審理中
        均坦承不諱，又被告張譽齡、邱耀德於事實二（一）8-
        9所示之犯行，其中由被告邱耀德負責出面交易毒品予
        許智維一節，亦有卷附警方監聽被告邱耀德所有之0000
        000000號行動電話(A)與許智維0000000000號行動電話
        (B)之監聽譯文，內容如下：「（一）99年01月08日18
        時50分43秒，A：喂！鬥陣仔。B：你那邊有沒有新的茶
        米茶。A：新的也是有啊。B：好喝嗎？A：我不知道，
        因為大家喝的口味不同。B：原本我跟你拿的茶米泡完
        了嗎。A：要拿也是有啊！B：好看怎樣，我再打給你。
        A：好。（二）99年01月09日19時00分51秒，B：我等一
        下過去找你的時候，你可以用養樂多給我嗎？A：有呀
        ，你現在出門了嗎？B：我現在要出門了。」等語可稽
        （見通訊監察譯文卷第20至21頁）。再者，關於上開監
        聽譯文之交談內容真意一節，亦據證人許智維先於警詢
        證稱：「（問：提示通訊監察譯文99年01月08日18時50
        分43秒通話內容並撥放給你聆聽後聲音是否為你本人與
        貓仔對談的聲音？音檔內容與譯文所載內容是否一致？
        該音檔內容是何意旨？）是。有。茶代表毒品K它命，
        內容意旨是我要再向貓仔購買毒品K它命；（問：提示
        通訊監察譯文99年01月09日19時00分51秒並撥放給你聆
        聽後聲音是否為你本人與貓仔對談的聲音？音檔內容與
        譯文所載內容是否一致？該音檔內容是何意旨？）是。
        是。內容意旨是我要再向貓仔購買毒品K它命」等語（
        見偵二卷第83頁）；復於偵查中具結證稱：「（問：告
        以99年1月8日18時50分43秒通聯譯文要旨，內容為何？
        ）講K他命。茶葉就是K他命；（問：此次有無購買成功
        ？買多少？）有，1000元，地點在郡安路公司是『貓仔
        』親自拿給我；（問：告以99年1月9日19時0分51 秒通
        聯譯文要旨，這通內容為何？）講K他命。養樂多是K他
        命；（問：這次交易地點？）在『貓仔』家樓下」等語
        明確（見偵二卷第108頁）。是被告張譽齡、邱耀德此
        部分之任意性自白，與事實相符，應值採信。
  （六）被告張譽齡、邱耀德對於事實二（一）10-11所示販賣
        第三級毒品愷他命予劉韋宏2次之犯行，業據被告張譽
        齡於本院審理中、被告邱耀德於警詢、偵查及本院審理
        中均坦承不諱，又被告張譽齡、邱耀德於事實二（一）
        10-11所示之犯行，其中由被告邱耀德負責出面交易毒
        品予劉韋宏一節，亦有卷附警方監聽被告邱耀德所有之
        0000 000000號行動電話(A)與劉韋宏00-0000000號電話
        (B)之監聽譯文，內容如下：「（一）99年1月7日22時
        33分49秒，A：喂！B：貓仔，你在哪裡？A：我在康樂
        街。B：那要在哪裡等。A：康樂街有一個樂城你知不知
        道。B：嗯！A：我在這裡。B：檳榔攤喔！A：檳榔攤的
        後面。B：喔！好。（二）99年3月20日14時36分29秒，
        A：喂！B：貓仔！我過去找你。A：你在哪裡，在家裡
        嗎？B：是。A：這樣不用，我過去找你就好，我在附近
        而已。B：你在哪裡？A：你走過來賣金那裡。B：好，
        我現在就過去。A：好。」等語可稽（見通訊監聽譯文
        卷第27至28頁）。再者，關於上開監聽譯文之交談內容
        真意一節，亦據證人劉韋宏先於警詢證稱：「（問：警
        方提示通訊監察譯文99年1月7日22時33分49秒通話內容
        為何意？）與貓仔約在康樂街購買一小包K他命毒品代
        價400元」等語（見偵三卷第48頁）；復於偵查中具結
        證稱：「（問：提示99年1月7日22時33分49秒、通訊監
        察0000000000與00-0000000電話譯文內容，這是否你與
        貓仔的通聯譯文？譯文內容代表何意？）市內電話都是
        我打的，0000000000是貓仔的電話，是貓仔接聽的，這
        是我向貓仔拿毒品，最後我們約在康樂街的樂城檳榔攤
        的後面買的；（問：當天是否有實際交易毒品？何時、
        何地交易毒品？金額？情形？）有，應該是打完電話，
        從我家出發約5至10分鐘的時間，實際交易的地方為在
        康樂街的樂城檳榔攤的後面買的。這次是貓仔來與我交
        易，我是買400元的K他命；（問：提示99年3月20日14
        時36分29秒，通訊監察0000000000與00-0000000電話譯
        文內容，這是否你與貓仔通聯譯文？譯文內容代表何意
        ？）這是我和貓仔的通話內容，這是貓仔本人接聽的，
        後來約在我家巷口賣金紙的店要交易毒品」等語明確（
        見偵三卷第77頁）。是被告張譽齡、邱耀德此部分之任
        意性自白，與事實相符，應值採信。
  （七）被告張譽齡、邱耀德對於事實二（一）12-15所示販賣
        第三級毒品愷他命予黃士偉4次之犯行，業據被告張譽
        齡於本院審理中、被告邱耀德於警詢、偵查及本院審理
        中均坦承不諱，又被告張譽齡、邱耀德於事實二（一）
        12-15所示之犯行，其中由被告邱耀德負責出面交易毒
        品予黃士偉一節，亦有卷附警方監聽被告邱耀德所有之
        0000000000號行動電話(A)與黃士偉0000000000號行動
        電話(B)之監聽譯文，內容如下：「（一）99年01月09
        日03時59分35秒，B：我在路上了。一大一小，你還沒
        要出來嘛，還在那裡，你現在可以下來了，因為我偷跑
        出來的。A：你在小北百貨。B：小北百貨，對呀對呀，
        你現在可以出來了。A：好。（二）99年01月09日21時
        23分36秒，A：喂。B：在哪？A：我在金華路。B：你過
        來公司，我拿錢給你。A：好。B：快來，你來我女朋友
        會跟我一起出去，先放窗戶。A：放幾個？B：三個，大
        的一個，（模糊聽不清楚）二個，就一個大的。A：你
        跟你女朋友會下來拿錢給我就對了。B：你要先放窗戶
        喔。A：喔，好。B：你能不能馬上來。A：好，我現在
        先過去。（三）99年02月01日00時36分24秒，B：喂，
        到哪裡？A：中華西路。B：中華西路，好，趕一下，一
        樣，不然你用四小。A：沒關係，不然我用一樣就好了
        。B：好，我現在要回去了..（聽不清楚）拖時間。A：
        好。B：趕一下。（四）99年02月01日06時34分30秒，A
        ：我等一下拿一千給你，剛好湊一萬。你要出來拿還是
        怎樣？B：好，我出去拿」等語可稽（見通訊監聽譯文
        卷第39至41頁）。再者，關於上開監聽譯文之交談內容
        真意一節，亦據證人黃士偉先於警詢證稱：「（問：指
        示99年01月09日03時59分35 秒為何人之對話？內容為
        何？音檔與內容是否相符？）是我與綽號貓阿的對話內
        容，內容為我要向他購買K他命，音檔與內容相符；（
        問：承上交易毒品交易的種類？數量？金額？地點？是
        否有成功交易？）我要向貓阿購買K他命，一大一小金
        額1200元，地點是臺南市五期小北百貨，有交易成功；
        （問：指示99年01月09日21時23分36秒為何人之對話？
        人容為何？音檔與內容是否相符？）是我與綽號貓阿的
        對話內容，內容為我要向他購買K他命，音檔與內容相
        符；（問：承上交易毒品交易的種類？數量？金額？地
        點？是否有成功交易？）我要向貓阿購買K他命，一大
        金額800元，地點是臺南市○○街東西放在我以前上班
        公司的窗戶，有交易成功；（問：指示99年02月01日00
        時36分24秒為何人之對話？人容為何？音檔與內容是否
        相符？）是我與綽號貓阿的對話內容，內容為我要向他
        購買K他命，音檔與內容相符；（問：承上交易毒品交
        易的種類？數量？金額？地點？是否有成功交易？我要
        向貓阿購買K他命，4小金額1600 元，地點是臺南市○
        ○路我家，東西我請他放於我家中的信箱內，這一次的
        錢我事後有給他，有交易成功；（問：指示99年02月01
        日06時34分30秒為何人之對話？內容為何？音檔與內容
        是否相符？）是我與綽號貓阿的對話內一容，內容為我
        要向他購買K他命，音檔與內容相符；（問：承上交易
        毒品交易的種類？數量？金額？地點？是否有成功交易
        ？）我要向貓阿購買K他命，地點是臺南市○○路我家
        ，這一次的錢我事後有給他，有交易成功」等語（見偵
        四卷第174至175頁）；復於偵查中具結證稱：「（問：
        提示99年1月9日凌晨3時59分通訊監察譯文，該通內容
        是否購買K他命？）是。在五期健康三街的小北百貨，
        一大一小1200元，我去到那邊他拿下來給我；（問：提
        示99年1月9日21時23分通訊監察譯文，該次也是購買K
        他命？）是。買一大包，兩小包；（問：交易地點？）
        在永安街，之前公司那邊；（問：該次交易有無成功？
        ）有；（問：提示99年2月1日凌晨0時36及41分通訊監
        察譯文，這次交易有成功嗎？）放在我家國民路的信箱
        ；（問：該次有給錢嗎？）我事後給他」等語明確（見
        偵四卷第193頁）。是被告張譽齡、邱耀德此部分之任
        意性自白，與事實相符，應值採信。
  二、被告張譽齡、邱耀德、方育朗共同販賣第三級毒品愷他命
      部分（事實二（二）、附表二）：
  （一）被告張譽齡、邱耀德、方育朗對於事實二（二）1.所示
        販賣第三級毒品愷他命與林芷嫻1次之犯行，業據被告
        張譽齡、邱耀德、方育朗於本院審理中均坦承不諱，又
        被告張譽齡、邱耀德、方育朗於事實二（二）1.所示之
        犯行，其中由被告方育朗負責出面交易毒品予林芷嫻一
        節，亦有卷附警方監聽被告方育朗所使用被告邱耀德所
        有之0000000000號行動電話 (A)與林芷嫻0000000000號
        行動電話 (B)之監聽譯文，內容如下：「（一）99年5
        月2日04時29分59秒，A：喂。B：你人勒？A：我回來海
        安路。....A：還要過去你那裡嗎？B：拿一個給我。A
        ：喔，好，拜拜。（二）99年5月2日4時34分19秒，B：
        嗯。A：我在門口了。」等語可稽（見通訊監察譯文卷
        第3頁）。再者，關於上開監聽譯文之交談內容真意一
        節，亦據證人林芷嫻先於警詢證稱：（問：99年5月2日
        4時34分19秒音檔譯文你稱向編號03男子購買K他命係在
        何地，有無交易成功？）係在臺南市○○路○段287號樓
        下，向他購買K他命500元或1000元已忘記，有交易成功
        」等語（見偵三卷第2頁）；復於偵查中具結證稱：（
        問：告以99年5月2日凌晨4時29分59秒通聯譯文，這通
        內容為何？）這通電話是我醒來後打給他的，這之前我
        有先他跟聯絡，要叫他來送K他命」等語明確（見偵三
        卷第18頁）。是被告張譽齡、邱耀德、方育朗此部分之
        任意性自白，與事實相符，應值採信。
  （二）被告張譽齡、邱耀德、方育朗對於事實二（二）2.所示
        販賣第三級毒品愷他命與王志強2次之犯行，業據被告
        張譽齡、邱耀德於本院審理中、被告方育朗於警詢及本
        院審理中均坦承不諱，又被告張譽齡、邱耀德、方育朗
        於事實二（二）2.所示之犯行，其中由被告方育朗負責
        出面交易毒品予王志強一節，亦有卷附警方監聽被告方
        育朗所使用被告邱耀德所有之0000000000號行動電話(A
        )與王志強0000000000號行動電話 (B)之監聽譯文，內
        容如下：「（一）99年4月11日08時28分29秒，A：喂。
        B：來民權路。A：喔，好。B：快一點。A：OK，拜拜。
        99年4月11日08時47分33秒A：喂。B：阿不過來，來這
        個窗戶這邊，這個洞口這，我不想開鐵門了。A：喔，
        好，你要幾個？B：一個。A：喔，好。（二）99年4月
        14日06時16分50秒，A：喂。B：來民權路一下。A：喔
        ，好。B：快一點喔。」等語可稽（見通訊監察譯文卷
        第16-17頁）。再者，關於上開監聽譯文之交談內容真
        意一節，亦據證人王志強於偵查中具結證稱：（問：99
        年04月11日當天是否有購買K他命？提示音檔內99年04
        月11日08時28分是何人對話？）當日是我打電話給安阿
        ，我們交易地點是於上開民權路的租屋處，購買1個500
        元的K他命，阿安由窗戶拿給我的；（問：99年4月14日
        當天是否有跟安阿購買K他命？）有。於上開民權路的
        租屋處，購買500元的K他命，由阿安親自交給我們有完
        交易」等語明確（見偵三卷第109頁）。是被告張譽齡
        、邱耀德、方育朗此部分之任意性自白，與事實相符，
        應值採信。
  （三）被告張譽齡、邱耀德、方育朗對於事實二（二）3-4所
        示販賣第三級毒品愷他命予鄭家柔2次之犯行，業據被
        告張譽齡、邱耀德於本院審理中、被告方育朗於偵查及
        本院審理中均坦承不諱，又被告張譽齡、邱耀德、方育
        朗於事實二（二）3-4所示之犯行，其中由被告方育朗
        負責出面交易毒品予鄭家柔一節，亦有卷附警方監聽被
        告方育朗所使用被告邱耀德所有之0000000000號行動電
        話 (A)與鄭家柔0000000000號行動電話 (B)之監聽譯文
        ，內容如下：「（一）99年4月14日0時53分23秒，A：
        喂。B：你來萬象後門。A：什麼後門？B：萬象。A：喔
        ，好拜拜。（二）99年4月20日17時08分17秒，A：喂，
        你起來了嗎？B：還沒睡，在等你。A：在等我？....B
        ：你現在在哪裡？A：我在東區啊。B：你過來說要找七
        樓38，你到電梯再打給我，我再給你拿起來。A：OK OK
        ，好，拜拜」等語可稽（見通訊監察譯文卷第9頁）。
        再者，關於上開監聽譯文之交談內容真意一節，亦據證
        人鄭家柔先於警詢證稱：（問：現播放99年4月14日0時
        53分23秒由0000000000號電話撥打給0000000000號電話
        之通話內容音檔，音檔中說話之人為何？所對話內容商
        談何事？）是我打電話給阿安要他拿K他命毒品到萬象
        舞廳後門賣給我；（問：現播放99年4月20日17時08分
        17秒由0000000000號電話撥打給0000000000號電話之通
        話內容音檔，音檔中說話之人為何？所對話內容商談何
        事？）是我跟阿安的對話。是我要向阿安買K他命，叫
        他送到我家給我」等語（見偵二卷第60至61頁）；復於
        偵查中具結證稱：「（問：告以99年4月14日00時53分
        23秒許通訊監察譯文要旨，是你與阿安的通聯，所談？
        ）是我要跟阿安購買1000元的K他命，這一次他有拿過
        來給我，我回去試用後確定是K他命；「（問：告以99
        年04月20日17時08分17秒許通訊監察譯文要音，是你與
        阿安的通聯，所談何事？）一樣也是要跟阿安拿他命，
        也是1000元的K他命，他是拿過來我住處給我的，我100
        0元也有拿給他，我回去試用後確定是K他命」等語明確
        （見偵二卷第74頁）。是被告張譽齡、邱耀德、方育朗
        此部分之任意性自白，與事實相符，應值採信。
  （四）被告張譽齡、邱耀德、方育朗對於事實二（二）5.所示
        販賣第三級毒品愷他命予許智維4次之犯行，業據被告
        張譽齡、邱耀德於本院審理中、被告方育朗於警詢、偵
        查及本院審理中均坦承不諱，又被告張譽齡、邱耀德、
        方育朗於事實二（二）5.所示之犯行，其中由被告方育
        朗負責出面交易毒品予許智維一節，亦有卷附警方監聽
        被告方育朗所使用被告邱耀德所有之0000000000號行動
        電話(A)與許智偉0000000000號行動電話(B)之監聽譯文
        ，內容如下：「（一）99年03月25日21時46分24秒，B
        ：在忙嗎？A：對啊，你要用車？B：沒啦，我要找你拿
        茶米。A：我忙完直接過去找你。B：茶米有換茶嗎？比
        較好喝嗎？A：有。還沒泡我不知道。B：你泡一泡再跟
        我說好了。A：好好。（二）99年04月03日16時54分15
        秒，A：喂！你好。B：你貓仔在嗎？A：不在。....B：
        你在幹什麼。A：剛交接而已。B：剛交接，要不..要不
        看要過來嗎。A：喔，好好..。....A：好，這樣我這裡
        ..這裡等一下跟我朋友見面後，我馬上過去你那裡。B
        ：喔，好，OK。A：好，拜拜。（三）99年04月11日21
        時52分00秒，B：喂，德仔，他現在要過來嗎？A：ㄟ，
        在路上，他先過來我這裡完，就過去你那邊。B：喔，
        是喔，他身上有沒有帶茶？A：等一下，我拿給他。B：
        喔，好，OK。（四）99年04月25日21時59分44秒，A：
        喂。B：ㄟ，阿安如果過來的時候，你叫他幫我買一包
        峰的。A：喔，好好。」等語可稽（見通訊監察譯文卷
        第22至24頁）。再者，關於上開監聽譯文之交談內容真
        意一節，亦據證人許智維先於警詢證稱「（問：提示通
        訊監察譯文99年03月25日21時46分24秒並撥放給你聆聽
        後聲音是否為你本人與阿安對談的聲音？音檔內容與譯
        文所載內容是否一致？該音檔內容是何意旨？）是。是
        。內容意旨是我要向阿安購買毒品K它命2公克金額1000
        元，這次有交易成功，電話說完後阿安就送毒品K 他命
        2公克到台南市○○區○○路5段178巷9號與我交易完成
        金額1000元；（問：提示通訊監察譯文99年04月03 日
        16時54分15秒並撥放給你聆聽後聲音是否為你本人與阿
        安對談的聲音？音檔內容與譯文所載內容是否一致？該
        音檔內容是何意旨？）是。是。內容意旨是我要向阿安
        購買毒品K它命；（問：提示通訊監察譯文99年04月11
        日21時52分00秒並撥放給你聆聽後聲音是否為你本人與
        貓仔對談的聲音？音檔內容與譯文所載內容是否一致？
        該音檔內容是何意旨？）是。是。內容意旨是我要向貓
        仔購買毒品K它命2公克金額1000元，這次有交易成功，
        是阿安拿毒品K他命到臺南市○○路○段178巷9號我屋內
        2樓交易完成」等語（見偵二卷第84至85頁）；復於偵
        查中具結證稱：「（問：告以99年3月25日21時46分44
        秒通聯譯文，內容？）茶葉講K他命；（問：這次誰接
        電話？）應該是阿安接的；（問：這次有無交易成功？
        ）有；（問：告以99年4月3日16時54分15秒通聯譯文，
        該通內容為何？最後阿安有到你住處拿毒品給你？）有
        ；（問：這次交易金額及數量？）2公克，1000元；（
        問：告以99年4月11日21時52分通聯譯文要旨，內容為
        何？）講K他命；（問：這次誰拿毒品到你住處給你？
        ）阿安；（問：交易金額及數量？）2公克及1000元；
        （問：告以99年4月25日21時59分44秒通聯譯文，內容
        為何？）有帶毒品給我且有帶香菸給我；（問：這次阿
        安帶多少給你？）2公克，1000元」等語明確（見偵二
        卷第116至117頁）。是被告張譽齡、邱耀德、方育朗此
        部分之任意性自白，與事實相符，應值採信。
  （五）被告張譽齡、邱耀德、方育朗對於事實二（二）6-7所
        示販賣第三級毒品愷他命予陳意傳計6次之犯行，業據
        被告張譽齡、邱耀德於本院審理中、被告方育朗於偵查
        及本院審理中均坦承不諱，其中事實二（二）6.所示之
        犯行，經證人陳意傳於偵查中證稱：「問：為何今天會
        扣押約29公克的K他命？）這7包我是分成大約5次跟方
        育朗他購買，5公克1800元那1次是第1次跟方育朗購買K
        他命，所以有問他價錢，之後大約有再跟方與朗買過約
        4-5次，只是這5次都沒有在通訊監察譯文裡面而已，我
        每次大約都是跟方育朗買5公克約1800元左右，都是在
        我家附近交易的」等語明確（見偵二卷第153-154頁）
        ；另事實二（二）7.所示之犯行，由被告方育朗負責出
        面交易毒品予與陳意傳一節，亦有卷附警方監聽被告方
        育朗所使用被告邱耀德所有之0000000000號行動電話(A
        )與陳意傳0000000000號行動電話 (B)之監聽譯文，內
        容如下：「99年04月30日23時31分58秒，A：喂。B：阿
        安喔。A：ㄟ。B：一樣十八嗎？A：什麼十八？B：我說
        一樣五，一樣十八嗎？A：對呀。B：喔，好拜拜。A：
        好，拜拜。」等語可稽（見通訊監察譯文卷第54頁），
        關於上開監聽譯文之交談內容真意一節，亦據證人陳意
        傳於偵查中具結證稱：「（問：99年04月30日23時31分
        58秒許通訊監察譯文，你是要方育朗購買何物？）我是
        要跟方育朗購買K他命，裡面我是跟方育朗詢問5公克的
        K他命價格，這一次也是拿到我家附近跟我交易的，我
        拿回去吃過是K他命，我1800元當場交給他。」等語屬
        實（見偵二卷第153頁）。是被告張譽齡、邱耀德、方
        育朗此部分之任意性自白，與事實相符，應值採信。
  （六）被告張譽齡、邱耀德、方育朗對於事實二（二）8-9所
        示販賣第三級毒品愷他命予黃士偉2次之犯行，業據被
        告張譽齡、邱耀德、方育朗於本院審理中均坦承不諱，
        又被告張譽齡、邱耀德、方育朗於事實二（二）8-9所
        示之犯行，由被告方育朗負責出面交易毒品予與黃士偉
        一節，亦有卷附警方監聽被告方育朗所使用被告邱耀德
        所有之0000000000號行動電話(A)與黃士偉0000000000
        號行動電話(B)之監聽譯文，內容如下：「（一）99年
        03月26日15時22分09秒，A：喂。B：你在外面嗎？A：
        我一樣在五期啊。B：是外面還是在家？A：在家這裡附
        近。B：在家附近，這樣你出來北海，你知道嗎？A：北
        海？B：對，北海，他有釣蝦場和卡拉OK這間你知道嗎
        ？在中華西路。A：我知道。（二）99年03月26日22時
        30分52秒，A：喂。B：你忙完了嗎？A：在吃飯啦。B：
        你等一下拿來我家。A：ㄟ。B：我等一下拿三千給你，
        你放一千就好了（模糊聽不清楚）。A：兩千回的嗎。B
        ：對啦。A：OK。」等語可稽（見通訊監察譯文卷第44
        至45頁）。再者，關於上開監聽譯文之交談內容真意一
        節，亦據證人黃士偉先於警詢證稱：「（問：指示99年
        03月26日15時22分09秒為何人之對話？內容為何？音檔
        與內容是否相符？）是我與一名男子的對話內容，內容
        為我要向他購買K他命，音檔與內容相符；（問：承上
        交易毒品交易的種類？數量？金額？地點？是否有成功
        交易？）我要向該男子購買K他命，一小金額400元，地
        點是臺南市北海釣蝦場內廁所，有交易成功；（問：現
        警方提供指認相片予你檢視，相片編號l至20之人中，
        是否有你所認識熟識者？分別為何人？）編號02之男子
        為綽號貓阿（邱耀德）；編號03（方育朗）之男子是承
        上於北海釣蝦場賣我K他命之人；（問：指示99年0 3月
        26日22時30分52秒為何人之對話？人容為何？音檔與內
        容是否相符？）是我與編號3男子的對話內容，內容為
        我要向他購買K他命，音檔與內容相符；（問：承上交
        易毒品交易的種類？數量？金額？地點？是否有成功交
        易？）我要向貓阿購買K他命一大金額1000元，剩下的
        2000元是我要還之前買K他命欠的錢，地點我請他放在
        我家中的信箱內我再親自拿錢給該男子，有交易成功」
        等語（見偵四卷第175至176頁）；復於偵查中具結證稱
        ：「（問：提示99年3月26日15時22及35分通訊監察譯
        文，該次交易有無成功？）有；（問：提示照片，誰賣
        給你？）編號3號；（問：這次你買多少？）一公克，
        交易地點在和緯路附近北海釣蝦場廁所；（問：提示99
        年3月26日22時30分通訊監察譯文，該次內容為何？）
        也是還他2000，再跟他買10O0」等語明確（見偵四卷第
        194頁）。是被告張譽齡、邱耀德、方育朗此部分之任
        意性自白，與事實相符，應值採信。
  三、被告張譽齡、邱耀德、方育朗、何育霖共同販賣第三級毒
      品愷他命部分（事實二（三）、附表三）：
      查被告張譽齡、邱耀德、方育朗、何育霖對於事實二（三
      ）所示販賣第三級毒品愷他命予劉韋宏1次之犯行，業據
      被告張譽齡、邱耀德於本院審理中、被告方育朗、何育霖
      於偵查及本院審理中均坦承不諱，又被告張譽齡、邱耀德
      、方育朗、何育霖於事實二（三）所示之犯行，其中由被
      告方育朗、何育霖負責出面交易毒品予劉韋宏一節，亦有
      卷附警方監聽被告方育朗、何育霖所使用邱耀德所有之00
      00000000號行動電話(A)與劉韋宏00000000 00號行動電話
      (B)之監聽譯文，內容如下：「99年4月13日01時30分20秒
      ，A（阿林仔）：喂。B：你有沒有跟阿安在一起？A（阿
      林仔）：有啊。B：你叫他聽一下好不好？A（阿安）：喂
      ，怎樣？B：在幹嘛？A（阿安）：怎樣啊？B：我說我要
      拿。A（阿安）：我現在要過去民權路，我等一下直接過
      去你那邊，你在你家嗎？B：對呀。A（阿安）：我到你家
      巷口打給你。B：好呀，我差不多多久下去剛剛好。A（阿
      安）：差不多十分鐘。B：好啊。」等語可稽（見通訊監
      聽譯文卷第34頁）。再者，關於上開監聽譯文之交談內容
      真意一節，亦據證人劉韋宏先於警詢證稱：「（問：警方
      提示通訊監察譯文99年4月13 日01時30分20秒通話內容為
      何意？）阿林打給的我，是否要購買K他命，我說要，就
      約在我家巷口交易一小包K 他命毒品代價400元」等語（
      見偵三卷第49頁）；復於偵查中具結證稱：「（問：提示
      99年4月13日01時30分20秒通訊監察0000000000與0000000
      000電話譯文內容，這是否你與貓仔通聯譯文？譯文內容
      代表何意？）電話是我打過去，是阿林仔接的，我請阿林
      仔叫阿安接電話，我說我要買毒品，最後我們約在我們家
      巷口交易」等語明確（見偵三卷第81頁）。是被告張譽齡
      、邱耀德、方育朗、何育霖此部分之任意性自白，與事實
      相符，應值採信。
  四、被告張譽齡、邱耀德、何育霖共同販賣第三級毒品愷他命
      部分（事實二（四）、附表四）：
  （一）被告張譽齡、邱耀德、何育霖對於事實二（四）1-2所
        示販賣第三級毒品愷他命予劉韋宏3次之犯行，業據被
        告張譽齡、邱耀德於本院審理中、被告何育霖於偵查及
        本院審理中均坦承不諱，又被告張譽齡、邱耀德、何育
        霖於事實二（四）1.所示之犯行，其中由被告何育霖負
        責出面交易毒品予劉韋宏一節，亦有卷附警方監聽被告
        何育霖使用被告邱耀德所有之0000000000號行動電話(A
        )與劉韋宏0000000000號行動電話(B)之監聽譯文，內容
        如下：「99年4月23日13時36分03秒，B：你現在在家裝
        嗎？A：蛤？B：你在家裝嗎？A：對呀。B：不然你裝完
        之前打給我，我過去你那邊。A：喔。B：好，因為我要
        皆工作，我才有時間去跟人家按。A：喔..，我在東區
        這裡，我進去室內再打給你。B：你在東區喔。A：ㄟ。
        B：好啊。」等語可稽（見通訊監察譯文卷第37頁）。
        再者，關於上開監聽譯文之交談內容真意及一節，業據
        證人劉韋宏於偵查中具結證稱：「（問：提示99年4月
        23日0000000000與0000000000，13時36分03秒，通訊監
        察電話譯文內容，這是否你與貓仔通聯譯文？譯文內容
        代表何意？）這通電話是我打過去，是阿林仔接的，也
        是要交易毒品，要約時間和地點；（問：你們這次是否
        有實際交易毒品？何時、何地交易毒品？金額？情形？
        ）有，大概打完電話半小時左右，阿林有拿毒品K他命
        和我交易，我這次買400元的K他命，是一手交錢一手交
        貨，沒有其他人在場」等語（見偵三卷第82-83頁）；
        另被告張譽齡、邱耀德、何育霖於事實二（四）2.所示
        之犯行，亦據證人劉韋宏於偵查中具結證稱：「（問：
        最後一次施用毒品來源？）是在99年6月11日下午2、3
        點左右和阿林仔購買的，也西門路與樹林街附近交易的
        ，是買400元，是和阿林仔交易的，是一手交錢一手交
        貨，買毒品之前我也有用公共電話和對方連絡，因為手
        機沒有繳錢無法發話；（問：今日搜索是否有扣到毒品
        K 他命及一支手機？）有，手機就是我聯絡購買毒品的
        手機，毒品是我6月12號下午2點多在西門路2段與樹林
        街口向阿林仔購買的，我是買400元，是和阿林仔本人
        交易的，是一手交錢一手交貨，買毒品之前我有用公用
        電話打給對方的電話，因為我手機沒有繳錢，打不出去
        」等語明確（見偵三卷第84-85頁）。是被告張譽齡、
        邱耀德、何育霖此部分之任意性自白，與事實相符，應
        值採信。
  （二）被告張譽齡、邱耀德、何育霖對於事實二（四）3.所示
        販賣第三級毒品愷他命予鄭家柔1次之犯行，業據被告
        張譽齡、邱耀德於本院審理中、被告何育霖於警詢、偵
        查及本院審理中均坦承不諱，又被告張譽齡、邱耀德、
        何育霖於事實二（四）3.所示之犯行，其中由被告何育
        霖負責出面交易毒品予鄭家柔一節，亦有卷附警方監聽
        被告何育霖使用被告邱耀德所有之0000000000號行動電
        話(A)與鄭家柔0000000000號行動電話(B)之監聽譯文，
        內容如下：「99年5月6日21時24分3秒，A：喂。B：你
        在哪裡？A：在皇龍這裡。B：這樣我們要看約在哪裡等
        好了。A：我現在要去金華路。B：這樣在金華路等好了
        ，金華路哪裡？A：金華路普洱世家好了。B：好，那裡
        等。」等語可稽（見通訊監察譯文卷第11頁）。再者，
        關於上開監聽譯文之交談內容真意一節，亦據證人鄭家
        柔先於警詢證稱：「（問：現播放99年5月6日21時24
        分3秒由0000000000號電話撥打給0000000000號電話之
        通話內容音檔，音檔中說話之人為何？所對話內容商談
        何事？）是我跟綽號阿林仔男子的對話。是我要跟他約
        地點跟他買K他命等語（見偵二卷第61頁）；復於偵查
        中具結證稱：「（問：告以99年05月06日21時24分03秒
        許通訊監察譯文要旨，是你與阿林仔通聯，所談？）這
        是我與阿林仔的通話，也是談K他命的事，後來是約在
        金華路普洱世家，我有把錢交給阿林仔，確定也是K他
        命」等語明確（見偵二卷第75頁）。是被告張譽齡、邱
        耀德、何育霖此部分之任意性自白，與事實相符，應值
        採信。
  五、被告張譽齡、邱耀德、廖紜晨共同販賣第三級毒品愷他命
      部分（事實二（五）、附表五）：
  （一）被告張譽齡、邱耀德、廖紜晨對於事實二（五）1.所示
        販賣第三級毒品愷他命予劉韋宏1次之犯行，業據被告
        張譽齡、邱耀德於本院審理中、被告廖紜晨於警詢及本
        院審理中均坦承不諱，又被告張譽齡、邱耀德、廖紜晨
        於事實二（五）1.所示之犯行，其中由被告廖紜晨負責
        出面交易毒品予劉韋宏一節，亦有卷附警方監聽被告廖
        紜晨使用被告邱耀德所有之0000000000號行動電話(A)
        與劉韋宏00-0000000號電話(B)之監聽譯文，內容如下
        ：「99年4月2日00時32分03秒，A：喂，你好。B：一起
        的，你在幹嘛？A：在休息。B：你在休息？A：ㄟ。B：
        你那裡沒有了？A：沒有，換阿妹在跑，怎樣？B：我要
        拿要怎麼辦？A：你要拿嗎？B：對呀。A：好啊，你在
        哪裡？在家嗎？B：對呀。A：喔，好啊。B：你在哪裡
        ？A：在五期。B：你要叫她來嗎？A：ㄟ，不然你跟他
        說好了，等一下喔（換大肚婆接聽），喂。B：現在要
        過來嗎？A：什麼？B：你現在要過來嗎？A：喔，好。B
        ：一樣西和路，你差不多多久會到？A：十分。B：那我
        再十分鐘下去。」等語可稽（見通訊監察譯文卷第31頁
        ）。再者，關於上開監聽譯文之交談內容真意一節，亦
        據證人劉韋宏於偵查中具結證稱：「（問：提示99年4
        月2日00時32分03秒，通訊監察0000000000與00-000000
        0電話譯文內容，這是否你與貓仔通聯譯文？譯文內容
        代表何意？）00-0000000都是我打的電話，對方是阿安
        接聽的，我問他哪裡沒有了，是指毒品沒有了嗎？他說
        換成阿妹在跑，我說我要拿毒品，後來有換成一個女生
        來接聽，並且說她會送毒品給我，10分鐘之後會到西和
        路也就是我家那邊，我就說我10分鐘之後會下去等她」
        等語（見偵三卷第79頁）。是被告張譽齡、邱耀德、廖
        紜晨此部分之任意性自白，與事實相符，應值採信。
  （二）被告張譽齡、邱耀德、廖紜晨對於事實二（五）2.所示
        販賣第三級毒品愷他命予黃士偉1次之犯行，業據被告
        張譽齡、邱耀德於本院審理中、被告廖紜晨於警詢及本
        院審理中均坦承不諱，又被告張譽齡、邱耀德、廖紜晨
        於事實二（五）2.所示之犯行，其中由被告廖紜晨接電
        話，而由邱耀德負責出面交易毒品予黃士偉一節，亦有
        卷附警方監聽被告廖紜晨使用被告邱耀德所有之000000
        0000號行動電話(A)與黃士偉0000000000號行動電話(B)
        之監聽譯文，內容如下：「（一）99年3月28日00時28
        分53秒，B：我現在..你知道我現在..現金啊..。A（廖
        紜晨）：哼。B：我現在再拿一個。A（廖紜晨）：喔喔
        。B：這樣可以嗎？A（廖紜晨）：哼。B：我現在還要
        再拿一個。A（廖紜晨）：我知道，我知道，我現在要
        過去了。（二）99年3月28日00時44分16秒，B：喔你在
        開車，那你在哪裡。A（邱耀德）：我在..東區這裡。B
        ：東區那裡。A（邱耀德）：是的。B：是的，我講你用
        衛生..用卡濕的。A（邱耀德）：哼。B：我用衛生紙用
        卡濕的丟。A（邱耀德）：哼，好。B：好。」等語可稽
        （見通訊監察譯文卷第48-49頁）。再者，關於上開監
        聽譯文之交談內容真意一節，亦據證人黃士偉先於警詢
        證稱：「（問：指示99年03月28日00時44分16秒為何人
        之對話？內容為何？音檔與內容是否相符？）是我與綽
        號貓阿的對話內容，內容為我要向他購買K他命，音檔
        與內容相符；（問：承上交易毒品交易的種類？數量？
        金額？地點？是否有成功交易？）我要向貓阿購買K他
        命，地點是臺南市○○路我家，我請他放在我家中的信
        箱內，錢是我在我家中3樓陽台用濕的衛生紙包錢後往
        樓下丟，貓阿於我家樓下拿走錢，有交易成功」等語（
        見偵四卷第175頁）；復於偵查中具結證稱：「（問：
        提示99年3月28日凌晨0時28、44分通訊監察譯文，這幾
        通情形為何？）我先放錢在信箱，因為『貓仔』說要現
        金，對方有放K他命進來」等語明確（見偵四卷第194頁
        ）。是被告張譽齡、邱耀德、廖紜晨此部分之任意性自
        白，與事實相符，應值採信。
  （三）被告張譽齡、邱耀德、廖紜晨對於事實二（五）3.所示
        販賣第三級毒品愷他命予林芷嫻2次之犯行，業據被告
        張譽齡、邱耀德於本院審理中、被告廖紜晨於警詢及本
        院審理中均坦承不諱，又被告張譽齡、邱耀德、廖紜晨
        於事實二（五）3.所示之犯行，其中由被告廖紜晨負責
        出面交易毒品予王芷嫻一節，亦有卷附警方監聽被告廖
        紜晨使用被告邱耀德所有之0000000000號行動電話(A )
        與林芷嫻0000000000號行動電話(B)之監聽譯文，內容
        如下：「（一）99年4月1日00時55分13秒，A：喂。B：
        你在哪裡？A：我在五期。B：那樣你來民權路。A：喔
        ，好。（二）99年4月10日15時25分51秒，A：喂。B：
        換過了嗎？A：什麼換過了？B：那個..。A：對呀對呀
        。B：換過了嗎？A：我們交班了，你說東西喔。B：恩
        。A：對呀，換了。B：什麼時候換的？A：今天換的。B
        ：還會那麼不好嗎？A：我不知道ㄟ。B：你現在在哪裡
        ？A：我現在在五期啊。B：有喔，你先過來一下好了。
        A：喔，好。（三）99年4月10日15時45分29秒，A：我
        到了。B：我在樓下。」等語可稽（見通訊監察譯文卷
        第2、3頁）。再者，關於上開監聽譯文之交談內容真意
        一節，亦據證人王芷嫻先於警詢證稱：「（問：99年4
        月1日0時55分13秒音檔譯文你稱向編號08女子購買K他
        命係在何地，有無交易成功？）係在臺南市○○路○段
        287號樓下向他購買K他命500元，有交易成功；問：99
        年4月10日15時45分29秒音檔譯文你稱向編號08女子購
        買K他命係在何地，有無交易成功？）係在臺南市○○
        路○段287號樓下，向他購買K他命500元，有交易成功」
        等語（見偵三卷第2頁）；復於偵查中具結證稱：「（
        問：告以99年4月1日凌晨O時55分13秒通訊監察譯文，
        意見？）是我打給這支電話，但接的不是『貓仔』。接
        的是個女生，我不知道她的名字，我剛也有在偵查庭門
        口看到，就是大肚子那個；（問：妳如何確認是她的電
        話？）因為我們有接觸過，她有送過來；（問：99年4
        月1日這次購買毒品，是懷孕女孩接電話也是他送K他命
        過來給你？）是；（問：這次你購買多少錢K他命？）
        一樣是500，我大部分都買500；（問：告以99年4月10
        日下午3時25分51秒通聯譯文，這通內容為何？）這通
        講K他命。就是問對方東西換過沒，是不是還是那麼的
        不好。這通是那個懷孕女生接的，我僅有接觸這個女生
        ，就是這一位；（問：你會問她說K他命換過沒，是否
        跟以前一樣那麼不好，是因為他曾經提供品質不好的K
        他命？）就是我覺得不好的啊。品質有差，我不會講，
        效果沒有出來；（問：告以99年4月10日下午3時25分29
        秒通聯譯文，內容？）就是哪個女生她到了，她親自送
        K他命來給我，她也是騎車；（問：這次妳買多少錢的K
        他命？）應該也是500」等語明確（見偵三卷第16至18
        頁）。是被告張譽齡、邱耀德、廖紜晨此部分之任意性
        自白，與事實相符，應值採信。
  六、被告方育朗販賣第二級毒品搖頭丸部分（事實三、附表六
      ）：
  （一）被告方育朗對於事實三（一）所示販賣第二級毒品搖頭
        丸予許智維1次之犯行，業據被告方育朗於警詢、偵查
        及本院審理中均坦承不諱，又前揭販賣第二級毒品搖頭
        丸之犯行，亦有卷附警方監聽被告方育朗所使用被告邱
        耀德所有之0000000000號行動電話 (A)與許智維000000
        0000號行動電話 (B)之監聽譯文，內容如下：「99年05
        月01日00時02分50秒，B：喂。A：ㄟ，怎樣？B：你那
        裡有911的嗎？A：9..有啊。B：這樣幫我拿一個。A：
        喔，好。B：我要拿回去給人那個的，幫我拿一個。A：
        OK OK。」等語可稽（見通訊監察譯文卷第25頁），再
        者，關於上開監聽譯文之交談內容真意一節，亦據證人
        許智維先於警詢證稱：「（問：提示通訊監察譯文99年
        05月01日00時02分50秒並撥放給你聆聽後聲音是否為你
        本人與阿安對談的聲音？音檔內容與譯文所載內容是否
        一致？該音檔內容是何意旨？）是。是。內容意旨是我
        要再向阿安購買1粒搖頭丸，金額300元，這次阿安拿一
        粒搖頭丸到臺南市○○路○段178巷9號有交易成功，阿
        安收300元」等語（見偵二卷第86頁）；復於偵查中具
        結證稱：「（問：告以99年5月1日凌晨O時2分50秒通聯
        譯文，內容為何？）911是搖頭丸；（問：99這次誰接
        電話？）阿安接的；（問：有無交易成功？）有。我買
        一顆，金額300元，地點一樣在我公司，是阿安拿給我
        的」等語明確（見偵二卷第118頁）。是被告方育朗此
        部分之任意性自白，與事實相符，應值採信。
  （二）被告方育朗對於事實三（二）所示販賣第二級毒品搖頭
        丸予陳意傳1次之犯行，業據被告方育朗於警詢、偵查
        及本院審理中均坦承不諱，又前揭販賣第二級毒品搖頭
        丸之犯行，亦有卷附警方監聽被告方育朗所使用被告邱
        耀德所有之0000000000號行動電話(A)及與陳意傳00000
        000 00號行動電話(B)之監聽譯文，內容如下：「99年
        04月27日06時02分15秒，B：喂，阿安喔，我是偉仔他
        朋友。A：我知道。....B：現在還要調一個衣服。A：
        你要什麼樣子的？B：有沒有911？A：911..，我問一下
        ，你稍等一下（阿安與旁人說話，問價格多少），喂，
        有啊。B：一粒多少？A：五啊。B：你可以幫我送過來
        嗎。A：有啊，你要一個嘛。B：對呀。A：OK。」等語
        可稽（見通訊監察譯文卷第52至54頁）。再者，關於上
        開監聽譯文之交談內容真意一節，亦據證人陳意傳於偵
        查中具結證稱：「（問：你在警局為何會說4月27日那
        一次沒有交易成功？）這一次應該是我跟他第一次購買
        ，我才會跟他說我家要怎麼走，這一次我確定有跟他買
        ，並確定有交易成功」等語明確（見偵二卷第153頁）
        。是被告方育朗此部分之任意性自白，與事實相符，應
        值採信。
  七、被告張譽齡、邱耀德、廖紜晨共同販賣第三級毒品愷他命部
      分（事實四）：
  （一）上開犯罪事實，業據被告張譽齡、邱耀德、廖紜晨於警
        詢、偵查及本院審理時均坦承不諱，核與共同被告邱耀
        德於偵查中具結證稱內容相符，並有法務部入出境資訊
        連結作業2紙、被告廖紜晨遭查獲之照片20張、行政院
        海岸巡防南部地區巡防局扣押物品目錄表在卷可稽（見
        偵四卷第65-66頁；偵二卷第7-16、33頁），且有第三
        級毒品愷他命5包、保鮮膜1包、紗布1包扣案可憑。又
        扣案之毒品5包經送鑑定結果，認：「驗前總毛重3082.
        32公克（包裝塑膠袋總重約45.87公克），取0.08公克
        鑑定用罄，檢出三級毒品「愷他命」成分，純度約97％
        。依據抽測純度值，推估編號A1至A5均含愷他命之驗前
        總純質淨重約2945.35公克，亦有內政部警政署刑事警
        察局99年7月8日刑鑑字第0990087841號鑑定書在卷可查
        （見本院卷第229頁），參以，被告張譽齡、邱耀德、
        廖紜晨3人，茍非基於販賣營利之意圖，應無冒險先後2
        次販入鉅量毒品之理，是被告張譽齡、邱耀德、廖紜晨
        前揭任意性自白與事實相符，堪以採信。
  （二）按愷他命係毒品危害防制條例第2條第2項第3款規定之
        第三級毒品，並為行政院依懲治走私條例第2條第3項授
        權訂定之管制物品項目及其數額甲類第4項規定之毒品
        ，屬管制進出口之物品。又販賣毒品罪，雖不以販入之
        後復行賣出為構成要件，祇須以營利為目的將毒品販入
        或賣出，有一於此，其犯罪即經完成（最高法院98年度
        台上字第836號判決意旨參照）。查被告張譽齡、邱耀
        德、廖紜晨3人基於販賣之目的，先後2次自大陸地區販
        入、運輸愷他命進入台灣一節，業據渠等3人於本院準
        備程序及審理時供承甚詳，是被告張譽齡、邱耀德、廖
        紜晨3人乃係「意圖營利」而販入愷他命毒品之事實，
        應堪認定。
  八、被告張譽齡、邱耀德、方育朗持有、寄藏槍彈部分（事實
      五）：
      查上開犯罪事實，業據被告張譽齡、邱耀德、方育朗於警
      詢、偵查及本院審理時均坦承不諱，核與證人即共同被告
      邱耀德、方育朗、張譽齡於偵查中具結證稱屬實，並有員
      警於被告方育朗住處查扣改造手槍1支、子彈8顆，及於被
      告張譽齡住處查扣之子彈1顆可證。又員警於被告方育朗
      住處扣案之改造手槍1支、子彈8顆，經送內政部警政署刑
      事警察局，以檢視法、性能檢驗法、試射法鑑驗結果：送
      鑑手槍1支（槍枝管制編號0000000000），認係改造手槍
      ，由仿COLT廠半自動手槍製造之槍枝，換裝土造金屬槍管
      而成，擊發功能正常，可供擊發適用子彈使用，認具殺傷
      力。送鑑子彈8顆，認均係口徑0.40吋制式子彈，採樣3顆
      試射，可擊發，認均具殺傷力，有內政部警政署刑事警察
      局99年7月21日刑鑑字第0990097433號鑑定書可稽（見偵
      五卷第4至5頁）。在員警於被告張譽齡住處扣案子彈1顆
      ，經送內政部警政署刑事警察局鑑定結果：認係口徑9mm
      制式子彈，經試射可擊發，認具殺傷力，有內政部警政署
      刑事警察局99年7月30日刑鑑字第0990096936號鑑定書可
      參（見偵五卷第170頁）。是以，被告張譽齡、邱耀德、
      方育朗上開自白確與事實相符，應堪採信。
  九、綜上，被告張譽齡、邱耀德、方育朗、何育霖、廖紜晨上
      開自白，均核與事實相符，堪以採信。本件事證已臻明確
      ，被告5人之上揭犯行洵堪認定，自應依法論科。
  十、論罪科刑：
  （一）按愷他命，依毒品危害防制條例第2條第2項第3款規定
        ，屬第三級毒品。核被告張譽齡、邱耀德於事實二（一
        ）至（五）、被告方育朗於事實二（二）、（三）、被
        告何育霖於事實二（三）、（四）、被告廖紜晨於事實
        二（五）等所為，均係違反毒品危害防制條例第4條第3
        項之販賣第三級毒品罪。又被告方育朗於事實三所為，
        則係犯毒品危害防制條例第4條第2項販賣第二級毒品罪
        。被告張譽齡、邱耀德就事實二（一）部分，被告張譽
        齡、邱耀德、方育朗就事實二（二）部分，被告張譽齡
        、邱耀德、方育朗、何育霖就事實二（三）部分，被告
        張譽齡、邱耀德、何育霖就事實二（四）部分，被告張
        譽齡、邱耀德、廖紜晨於事實二（五）部分之販賣第三
        級毒品愷他命罪，各有犯意聯絡及行為分擔，各為共同
        正犯，且犯意個別，自應分論併罰。
  （二）按MDMA為毒品危害防制條例第2條第2項第2款款所列管
        之第二級毒品。核被告方育朗於事實三（一）、（二）
        所為，均係犯毒品危害防制條例第4條第2項之販賣第二
        級毒品罪。被告方育朗販賣前持有MDMA之低度行為，業
        為販賣之高度行為所吸收，均不另論罪。再被告於事實
        三所示2次販賣第二級毒品犯行，犯意個別，應予分論
        併罰。
  （三）被告張譽齡、邱耀德、廖紜晨於事實四（一）、（二）
        所為，乃基於營利目的而販入，再夾帶走私第三級毒品
        愷他命入境之行為，均係犯毒品危害防制條例第4條第3
        項販賣、運輸第三級毒品罪及懲治走私條例第2條第1項
        私運管制物品進口罪，起訴書雖認被告3人此部分所為
        ，係犯毒品危害防制條例第4條第3項運輸第三級毒品罪
        及懲治走私條例第2條第1項私運管制物品進口罪，然業
        經蒞庭檢察官當庭更正為「被告張譽齡、邱耀德、廖紜
        晨是基於販賣的意思而販入，應成立販賣第三級毒品既
        遂罪、運輸第三級毒品罪，以及懲治走私條例第2條第1
        項私運管制物品進口罪」，並更正所犯起訴法條如前述
        ，然此係屬裁判上一罪關係，且業經本院於審理時當庭
        告知被告罪名，是本院自得併予審究，先予敘明（見本
        院卷第175頁背面、177頁）。又被告張譽齡、邱耀德、
        廖紜晨就上開犯行，有犯意聯絡及行為分擔，應論以共
        同正犯。被告張譽齡、邱耀德、廖紜晨利用不知情之空
        運業者犯運輸、私運愷他命進入我國國境內罪行，為間
        接正犯。再渠等非法持有毒品愷他命之低度行為，應為
        販賣、運輸之高度行為所吸收，不另論罪。另被告張譽
        齡、邱耀德、廖紜晨以一販入並攜帶入境臺灣地區之行
        為，涉犯毒品危害防制條例第4條第3項販賣第三級毒品
        罪、運輸第三級毒品罪及懲治走私條例第2條第1項私運
        管制物品進口罪，屬一行為觸犯數罪名之想像競合關係
        ，應依刑法第55條前段規定，從一重之販賣第三級毒品
        罪處斷。此外，被告張譽齡、邱耀德、廖紜晨上開二次
        共同販賣第三級毒品犯行部分，犯意個別，行為互殊，
        應分予分論併罰。
  （四）扣案具有殺傷力之改造手槍及改造子彈，分別屬槍砲彈
        藥刀械管制條例第4條第1項第1款、第2款所稱之槍砲、
        彈藥，依據同條例第5條規定，均非經主管機關許可不
        得持有、寄藏。核被告張譽齡於事實五（一）、（三）
        所為，均係犯槍砲彈藥刀械管制條例第12條第4項之未
        經許可持有子彈罪。被告邱耀德、方育朗於事實五（二
        ）、（三）所為，分別係犯槍砲彈藥刀械管制條例第8
        條第4項之未經許可寄藏改造手槍罪、同條例第12條第4
        項之未經許可寄藏子彈罪。又槍砲彈藥刀械管制條例第
        8條第4項及第12條第4項，係將「持有」與「寄藏」為
        分別之處罰規定，則單純之「持有」，固不包括「寄藏
        」，但「寄藏」之受人委託代為保管，其保管之本身所
        為之「持有」，既係「寄藏」之當然結果，應不另論罪
        。再被告邱耀德、方育朗於事實五（二）、（三）之犯
        行，各有犯意聯絡及行為分擔，應論以共同正犯。另被
        告張譽齡於事實五（一）、（三）；被告邱耀德、方育
        朗於事實五（二）、（三），所犯各罪，犯意各別，行
        為互殊，應予分論併罰。
  （五）被告邱耀德有如事實欄所記載經執行有期徒刑完畢之犯
        罪前案紀錄，此有前開臺灣高等法院被告前案紀錄表在
        卷可按，其於受徒刑之執行完畢後，5年以內故意再犯
        本案有期徒刑以上之罪，為累犯，均應依刑法第47條第
        1項加重其刑。又按「犯第4條至第8條之罪於偵查及審
        判中均自白者，減輕其刑」，毒品危害防制條例第17條
        第2項定有明文。查被告張譽齡、邱耀德、方育朗、何
        育霖、廖紜晨於偵查及審判中均自白其所犯上開事實二
        、三、四所示各罪，有各該筆錄附卷可稽，且有本件起
        訴書可查，爰依上揭規定，各減輕其刑。次按販賣第三
        級毒品之法定刑為「處五年以上有期徒刑」，然同為販
        賣第三級毒品之人，其原因動機不一，犯罪情節未必盡
        同，或有大盤毒梟者，亦有中小盤之分，甚或僅止於吸
        毒者友儕間謀取蠅頭小利互通有無，其販賣行為所造成
        危害社會之程度自屬有異，法律科處此類犯罪，所設之
        法定最低本刑卻同為「五年以上有期徒刑」，不可謂不
        重，自非不可依客觀之犯行與主觀之惡性二者加以考量
        其情狀，是否有可憫恕之處，適用刑法第59條之規定酌
        量減輕其刑，期使個案裁判之量刑，能斟酌至當，符合
        罪刑相當原則及比例、平等原則。查被告張譽齡、邱耀
        德共同為事實二（一）販賣第三級毒品愷他命之犯行，
        僅有15次，所得為12,500元；被告張譽齡、邱耀德、方
        育朗共同為事實二（二）販賣第三級毒品愷他命之犯行
        ，僅有17次，所得為19,700元；被告張譽齡、邱耀德、
        方育朗、何育霖共同為事實二（三）販賣第三級毒品愷
        他命之犯行，僅有1次，所得為400元；被告張譽齡、邱
        耀德、何育霖共同為事實二（四）販賣第三級毒品愷他
        命之犯行，僅有4次，所得為2,000元；被告張譽齡、邱
        耀德、廖紜晨共同為事實二（五）販賣第三級毒品愷他
        命之犯行，僅有4次，所得為2,300元；被告方育朗為事
        實欄三販賣第二級毒品MDMA之犯行，僅有2次，所得為
        800元；被告張譽齡、邱耀德、廖紜晨共同為事實四（
        二）販賣第三級毒品愷他命之犯行，亦僅販入即被查獲
        ，是渠等此等行為與吸毒者之間，賺取蠅頭小利之有償
        提供毒品以施用差異不大，其犯罪情節當非大中盤毒梟
        者可資等同並論。其惡性尚與大量走私進口或長期販賣
        毒品之所謂「大盤」或「中盤」毒販有間，是倘不論其
        情節輕重，就被告5人各次販賣第三級毒品愷他命、被
        告方育朗販賣第二級毒品MDMA之犯行，一律論處販賣第
        三級毒品罪之法定本刑「5年以上有期徒刑」、販賣第
        二級毒品罪之法定本刑「無期徒刑」或「7年以上有期
        徒刑」，均尚嫌過重，並有傷人民對法律之情感，即就
        全部犯罪情節以觀，被告實際販毒所得並非鉅額，等情
        觀之，猶屬法重而情輕，是自客觀以言，即尚有可憫恕
        之處，爰依刑法第59條之規定，就被告5人上開所犯販
        賣第三級毒品罪及被告方育朗所犯販賣第二級毒品罪，
        均酌減其刑。再被告張譽齡、方育朗、何育霖、廖紜晨
        4人，同時有上揭2次減輕其刑事由，應依刑法第70條規
        定，遞減之；被告邱耀德同時有上揭1次加重及2次減輕
        其刑之事由，應依刑法第70條、第71條第1項規定，先
        加後並遞減之。又臺灣臺南地方法院檢察署以99年度偵
        字第14993、14994、14995號移送本院併辦部分，與本
        案業已提起公訴之事實二（一）至（五）、三、四、五
        （一）所示部分，犯罪事實相同，為同一案件，本院自
        得併予審理，附此敘明。
  （六）爰審酌被告5人為圖賺取不法錢財，販賣第三級毒品愷
        他命，被告方育朗另販賣第二級毒品供人施用藉以牟利
        ，又被告張譽齡、邱耀德為主要毒品供應來源者，被告
        方育朗、何育霖、廖紜晨擔任毒品交易聯絡人，不僅戕
        害國民身心健康甚鉅，且危害社會秩序，另被告張譽齡
        、邱耀德、方育朗持有本案之槍彈，對於社會治安存有
        潛在之危險性，其持有槍彈之數量及期間、被告張譽齡
        、邱耀德、方育朗持有槍彈動機、目的，係他人託售抑
        或用以抵債，然並未持以犯罪，對於社會治安影響之程
        度非鉅，暨渠等犯罪後均坦承犯行，尚有悔意等一切情
        狀，分別量處如主文所示之刑，就罰金刑部分，諭知如
        易服勞役之折算標準，並定其應執行刑，及就罰金刑部
        分，諭知如易服勞役之折算標準。至於公訴人雖於本院
        審理時當庭分別對被告張譽齡、邱耀德、方育朗、何育
        霖、廖紜晨各求處定應行有期徒刑15年、16年、12年、
        5年、5年，惟本院審酌上情，認對被告張譽齡、邱耀德
        、方育朗、何育霖、廖紜晨5人各定如主文所示之應執
        行刑，較為適當。
  十一、沒收宣告：
  （一）按施用或持有第三、四級毒品，因其可罰性較低，98年
        5月20日修正前之毒品危害防制條例乃予除罪化（修正
        後就持有第三級毒品純質淨重20公克以上者，已制定刑
        罰）。惟鑑於第三級毒品係管制藥品，特於同條例第11
        條之1明定無正當理由，不得擅自持有；第18條第1項後
        段復規定查獲之第三、四級毒品，無正當理由而擅自持
        有者，沒入銷燬之。從而，依同條例第18條第1項後段
        應沒入銷燬之毒品，應係專指查獲之施用、持有第三級
        毒品而言；倘係因販賣而經查獲之第三級毒品，既屬同
        條例第4條第3項明文規定應處罰之犯罪行為，即非該條
        項應沒入銷燬之範圍。又毒品危害防制條例第19條第1
        項所定「供犯罪所用或因犯罪所得之物」，係指犯同條
        例第4條至第9條、第12條、第13條或第14條第1項、第2
        項之罪所用或所得之物，不包括毒品本身在內，自不得
        為第三級毒品之沒收依據，亦即犯同條例第4條第3項之
        販賣第三級毒品罪，其供犯罪所用之物，當指「供販賣
        第三級毒品所用之物」而言，第三級毒品本身為販賣之
        標的，為遂行販賣該毒品使用之物，始屬「供犯罪（犯
        第4條第3項之販賣第三級毒品罪）所用之物」，其理至
        明。同條例對於因販賣而查獲之第三級毒品之沒收，並
        無特別規定，如其行為已構成犯罪，則該毒品即屬不受
        法律保護之違禁物，應回歸刑法之適用，依刑法第38
        條第1項第1款之規定沒收之（最高法院99年度台上字第
        338號判決意旨參照）。查前開扣案之第三級毒品愷他
        命40包「驗後總純質淨重83.86公克；計算式：（91.45
        －6.53－0.21）×99﹪＝83.86，見偵五卷第172頁」、
        愷他命5包「驗後總純質淨重2945.27公克；計算式：（
        3082.32－45.87－0.08）×97﹪＝2945.27，見本院卷
        第229頁」，既屬違禁物，揆諸前揭判決意旨，應依刑
        法第38條第1項第1款之規定沒收；又按毒品危害防制條
        例第19條第1項前段規定：「犯第4條至第9條、第12條
        、第13條或第14條第1項、第2項之罪者，其供犯罪所用
        或因犯罪所得之財物，均沒收之」，查前揭扣案之愷他
        命包裝袋各40只（包裝塑膠袋總重6.53公克）、5只（
        包裝塑膠袋總重45.87公克），因內政部警政署刑事警
        察局已就毒品、包裝袋分開秤重，則包裝袋即無與毒品
        難以析離之情形，自不得以無法析離之理由，將之視為
        違禁物，而併依上開條款宣告沒收之；惟因該包裝袋係
        被告張譽齡、邱耀德、方育朗、廖紜晨所有，且便於包
        裝毒品，防止毒品逸散，為供其等販賣毒品所用之物，
        可知盛裝扣案愷他命之包裝袋各40只、5只，係被告張
        譽齡、邱耀德、方育朗、廖紜晨等人所有，供包裝毒品
        ，防止毒品逸散之用，為供被告共同販賣愷他命所用，
        且無與其所盛裝之愷他命難以析離之情形，據此，均應
        依毒品危害防制條例第19條第1項前段規定諭知沒收（
        最高法院99年度台上字第4086號判決意旨參照）。另前
        開扣案之第三級毒品愷他命40包、5包，經送鑑定機關
        各取樣0.21公克、0.08公克鑑驗部分，既已鑑析用罄滅
        失，自無庸為沒收之諭知，併此敘明。
  （二）按共同正犯因相互間利用他方之行為，以遂行其犯意之
        實現，應由共犯各負全部責任之理論，有關從刑之沒收
        部分，雖他共同正犯所有之物，亦應於其本身所處主刑
        之後，併為沒收之諭知。查員警於被告張譽齡住處查扣
        記事本1本，及於被告方育朗住處查扣帳單1份、磅秤1
        台、帳冊1本、分裝袋1批、杓子及吸管各1支、裝愷他
        命重量表單1張等物，均係被告張譽齡及方育朗所有供
        本件共同販賣毒品所用之物，業經被告張譽齡、方育朗
        供述在卷（見本院卷第126頁），依共同犯罪行為應由
        共犯各負全部責任之原則，爰依毒品危害防制條例第19
        條第1項規定，分別在共犯即被告邱耀德、被告何育霖
        、廖紜晨之主文項下諭知沒收。又員警於被告廖紜晨身
        上扣得之紗布、保鮮膜各1包，則係用以固定第三級毒
        品愷他命，方便夾帶，且屬被告廖紜晨所有供共同運輸
        、私運、販賣第三級毒品愷他命所用之物，亦應依毒品
        危害防制條例第19條第1項規定，分別在共犯即被告張
        譽齡、邱耀德之主文項下宣告沒收。再本件供被告等聯
        絡販毒交易所用之行動電話門號0000000000、00000000
        00號2支，為被告邱耀德所有，然業已丟棄滅失而不存
        在，此業經被告邱耀德、何育霖供承在卷（見本院卷第
        125頁），且依卷內事證亦無積極證據證明尚屬存在，
        爰不為沒收之諭知，附此敘明。
  （三）按毒品危害防制條例第19條第1項固規定「犯第4條至第
        9條、第12條、第13條或第14條第1項、第2項之罪者，
        其供犯罪所用或因犯罪所得之財物，均沒收之，如全部
        或一部不能沒收時，追徵其價額或以其財產抵償之」，
        係採義務沒收主義，惟該條文並未特別規定「不問屬於
        犯人與否，沒收之」，是「其供犯罪所用或因犯罪所得
        之財物」，仍應適用刑法第三十八條第三項前段，以屬
        於犯罪行為人所有者為限，始應予沒收。另共同正犯之
        犯罪所得為新台幣時，因係合併計算，且於全部或一部
        不能沒收時以其財產抵償之，為避免執行時發生重複沒
        收、抵償之情形，故各共同正犯之間係採連帶沒收主義
        ，於裁判時僅諭知連帶沒收，不得就全體共同正犯之總
        所得，對各該共同正犯分別重複諭知沒收；此與罰金刑
        應分別諭知、分別執行者不同（最高法院99年度台上字
        第3468、1974、489號判決意旨參照）。查被告張譽齡
        、邱耀德於附表一所示共同販賣毒品愷他命之犯罪所得
        合計為21,500元，被告張譽齡、邱耀德、何育霖於附表
        四所示共同販賣毒品愷他命之犯罪所得合計2,000元，
        被告張譽齡、邱耀德、廖紜晨於附表五所示共同販賣毒
        品愷他命之犯罪所得合計2,300元，雖均未扣案，仍應
        依毒品危害防制條例條例第19條第1項規定，就各共同
        正犯之主文項下，諭知應連帶沒收，如全部或一部不能
        沒收時，應以其等之財產連帶抵償之；又員警在被告方
        育朗於住處執行搜索當場查扣現金26,600元，有搜索扣
        押筆錄1份在卷可稽（見偵六卷第112至113頁），雖被
        告方育朗於本院審理時供稱「19,600元為販毒所得，其
        餘7,000元為其私人所有」云云（見本院卷第189頁），
        然查，被告方育朗於附表二與被告張譽齡、邱耀德共同
        販賣毒品愷他命之犯罪所得為19,700元，於附表三與被
        告張譽齡、邱耀德、何育霖共同販賣毒品愷他命之犯罪
        所得為400元；於附表六之販毒所得為800元，均為被告
        本件販毒所取得之金額，應認係屬上開扣案現金26,600
        元之一部分，爰依毒品危害防制條例第19條第1項規定
        ，就此扣案犯罪所得部分，予以宣告沒收，其中附表二
        、三所示共同販毒所得部分，則併於各該共同正犯之主
        文項下，諭知沒收。至於餘額現金5,700元（計算式：
        26,600－19,00000000000＝5,700）部分，則無證據
        可資證明此部分現金為本件販毒所得，爰不為沒收之宣
        告。
  （四）再者，員警於查獲被告廖紜晨時扣得其所持有之行動電
        話2支，業經被告廖紜晨於本院審理時供稱：「行動電
        話2支是我自己私人電話」等語（見本院卷第125頁背面
        ）；於邱耀德身上查扣行動電話2支，業經被告邱耀德
        於本院審理時供稱：「行動電話2支、SIM卡3張是我跟
        朋友聯絡用」等語（見本院卷第125頁）；在被告張譽
        齡上揭住處所查獲之不明藥物、使用過之香菸5根、記
        事本（帳冊）1本、行動電話2支、殘渣袋7個、毒品分
        裝杓等物，業經被告張譽齡於本院審理時供稱：「不明
        藥物是三四支K煙是朋友到我那裡打麻將剩下的，記事
        本一本是我私人記帳簿，行動電話兩支是我私人的電話
        ，與本件犯罪無關，殘渣袋7個也與本案無關，毒品分
        裝杓是要把K他命放入香煙內吸食用，再拿取K他命用，
        所以跟本件犯罪無關」等語（見本院卷第126頁）；另
        在方育朗上揭住處所查獲之行動電話1支，業經被告方
        育朗於本院審理時供稱：「行動電話1支是私人所有，
        與本件犯罪無關」等語（見本院卷第126頁），則上開
        扣案物均無證據可認與本案販賣毒品犯行有關，且非違
        禁物，爰不為沒收之諭知。
  （五）另員警於被告方育朗住處執行搜索，扣得可發射子彈具
        有殺傷力仿ＣＯＬＴ廠半自動手槍製造之改造手槍1枝
        （含彈匣1個，槍枝管制編號：00000000 00號），係屬
        違禁物，應依刑法第38條第1項第1款規定，宣告沒收。
        又員警分別於被告張譽齡、方育朗住處，各扣得之制式
        子彈1顆（口徑9mm）、8顆（口徑0.40吋），經內政部
        警政署刑事警察局實際各採樣1顆（口徑9mm）、3顆（
        口徑0.40吋）試射結果，可擊發，認具殺傷力，有內政
        部警政署刑事警察局99年7月30日刑鑑字第0990096936
        號、99年7月21日刑鑑字第0990097433號鑑定書各1紙可
        憑（見偵五卷第4、5、1 70頁），所餘制式子彈5顆（
        口徑0.40吋），應依刑法第38條第1項第1款之規定宣告
        沒收。至於前揭經內政部警政署刑事警察局各採樣試射
        之制式子彈1顆、3顆，既均經射擊，已失去子彈之構造
        而無殺傷力，自非違禁物，爰不予宣告沒收，附此敘明
        。
據上論斷，應依刑事訴訟法第299條第1項前段，毒品危害防制條
例第4條第2項、第3項、第17條第2項、第19條第1項，懲治走私
條例第2條第1項，槍砲彈藥刀械管制條例第12條第4項、第8條第
4項，刑法第11條、第28條、第47條第1項、第55條前段、第42條
第3項、第51條第5款、第7款、第59條、第38條第1項第1款，判
決如主文。
本案經檢察官詹尚晃到庭執行職務。
中    華    民    國    99    年    12    月    10    日
                  刑事第五庭    審判長法  官 鄭文祺
                                      法  官 陳振謙
                                      法  官 張銘晃
以上正本證明與原本無異。
如不服本判決應於收受本判決後10日內向本院提出上訴書狀，並
應敘述具體理由。其未敘述上訴理由者，應於上訴期間屆滿後20
日內向本院補提理由書狀（均須按他造當事人之人數附繕本）「
切勿逕送上級法院」。 
                                      書記官 鄭梅君
中    華    民    國    99    年    12    月    10    日

┌────────────────────────────────────────────┐
│附表一（邱耀德出面交易販賣愷他命）                                                      │
├───┬───┬───┬────┬────────┬────┬─────────────┤
│販賣者│出  面│交易  │交易時間│ 交  易  地  點 │交易    │罪名及宣告刑（主刑、從刑）│
│      │交易者│對象  │        │                │金額    │                          │
├───┼───┼───┼────┼────────┼────┼─────────────┤
│張譽齡│邱耀德│林芷嫻│99年1月9│臺南市○○○街與│500元   │張譽齡共同販賣第三級毒品，│
│邱耀德│      │      │日4時許 │建平二街附近    │        │處有期徒刑貳年。扣案之第三│
│      │      │      │        │                │        │級毒品愷他命肆拾包（驗後總│
│      │      │      │        │                │        │純質淨重捌拾參點捌陸公克）│
│      │      │      │        │                │        │、包裝塑膠袋肆拾只（總重陸│
│      │      │      │        │                │        │點伍參公克）、記事本壹本、│
│      │      │      │        │                │        │帳單壹份、磅秤壹台、帳冊壹│
│      │      │      │        │                │        │本、分裝袋壹批、杓子及吸管│
│      │      │      │        │                │        │各壹支、裝愷他命重量表單壹│
│      │      │      │        │                │        │張均沒收。未扣案犯罪所得之│
│      │      │      │        │                │        │財物新臺幣伍佰元與邱耀德連│
│      │      │      │        │                │        │帶沒收，如全部或一部不能沒│
│      │      │      │        │                │        │收時，以其與邱耀德之財產連│
│      │      │      │        │                │        │帶抵償之。                │
│      │      │      │        │                │        │邱耀德共同販賣第三級毒品，│
│      │      │      │        │                │        │累犯，處有期徒刑貳年貳月。│
│      │      │      │        │                │        │扣案之第三級毒品愷他命肆拾│
│      │      │      │        │                │        │包（驗後總純質淨重捌拾參點│
│      │      │      │        │                │        │捌陸公克）、包裝塑膠袋肆拾│
│      │      │      │        │                │        │只（總重陸點伍參公克）、記│
│      │      │      │        │                │        │事本壹本、帳單壹份、磅秤壹│
│      │      │      │        │                │        │台、帳冊壹本、分裝袋壹批、│
│      │      │      │        │                │        │杓子及吸管各壹支、裝愷他命│
│      │      │      │        │                │        │重量表單壹張均沒收。未扣案│
│      │      │      │        │                │        │犯罪所得之財物新臺幣伍佰元│
│      │      │      │        │                │        │與張譽齡連帶沒收，如全部或│
│      │      │      │        │                │        │一部不能沒收時，以其與張譽│
│      │      │      │        │                │        │齡之財產連帶抵償之。      │
│      │      ├───┼────┼────────┼────┼─────────────┤
│      │      │鄭家柔│99年1月9│臺南市○○路大億│1000元  │張譽齡共同販賣第三級毒品，│
│      │      │      │日2時許 │麗緻飯店對面    │        │處有期徒刑貳年。扣案之第三│
│      │      │      │        │                │        │級毒品愷他命肆拾包（驗後總│
│      │      │      │        │                │        │純質淨重捌拾參點捌陸公克）│
│      │      │      │        │                │        │、包裝塑膠袋肆拾只（總重陸│
│      │      │      │        │                │        │點伍參公克）、記事本壹本、│
│      │      │      │        │                │        │帳單壹份、磅秤壹台、帳冊壹│
│      │      │      │        │                │        │本、分裝袋壹批、杓子及吸管│
│      │      │      │        │                │        │各壹支、裝愷他命重量表單壹│
│      │      │      │        │                │        │張均沒收。未扣案犯罪所得之│
│      │      │      │        │                │        │財物新臺幣壹仟元與邱耀德連│
│      │      │      │        │                │        │帶沒收，如全部或一部不能沒│
│      │      │      │        │                │        │收時，以其與邱耀德之財產連│
│      │      │      │        │                │        │帶抵償之。                │
│      │      │      │        │                │        │邱耀德共同販賣第三級毒品，│
│      │      │      │        │                │        │累犯，處有期徒刑貳年貳月。│
│      │      │      │        │                │        │扣案之第三級毒品愷他命肆拾│
│      │      │      │        │                │        │包（驗後總純質淨重捌拾參點│
│      │      │      │        │                │        │捌陸公克）、包裝塑膠袋肆拾│
│      │      │      │        │                │        │只（總重陸點伍參公克）、記│
│      │      │      │        │                │        │事本壹本、帳單壹份、磅秤壹│
│      │      │      │        │                │        │台、帳冊壹本、分裝袋壹批、│
│      │      │      │        │                │        │杓子及吸管各壹支、裝愷他命│
│      │      │      │        │                │        │重量表單壹張均沒收。未扣案│
│      │      │      │        │                │        │犯罪所得之財物新臺幣壹仟元│
│      │      │      │        │                │        │與張譽齡連帶沒收，如全部或│
│      │      │      │        │                │        │一部不能沒收時，以其與張譽│
│      │      │      │        │                │        │齡之財產連帶抵償之。      │
│      │      ├───┼────┼────────┼────┼─────────────┤
│      │      │蘇峻賢│99年2月1│臺南市○○路大埔│1000元  │張譽齡共同販賣第三級毒品，│
│      │      │      │日1時許 │鐵板燒對面之電動│        │處有期徒刑貳年。扣案之第三│
│      │      │      │        │玩具店          │        │級毒品愷他命肆拾包（驗後總│
│      │      │      │        │                │        │純質淨重捌拾參點捌陸公克）│
│      │      │      │        │                │        │、包裝塑膠袋肆拾只（總重陸│
│      │      │      │        │                │        │點伍參公克）、記事本壹本、│
│      │      │      │        │                │        │帳單壹份、磅秤壹台、帳冊壹│
│      │      │      │        │                │        │本、分裝袋壹批、杓子及吸管│
│      │      │      │        │                │        │各壹支、裝愷他命重量表單壹│
│      │      │      │        │                │        │張均沒收。未扣案犯罪所得之│
│      │      │      │        │                │        │財物新臺幣壹仟元與邱耀德連│
│      │      │      │        │                │        │帶沒收，如全部或一部不能沒│
│      │      │      │        │                │        │收時，以其與邱耀德之財產連│
│      │      │      │        │                │        │帶抵償之。                │
│      │      │      │        │                │        │邱耀德共同販賣第三級毒品，│
│      │      │      │        │                │        │累犯，處有期徒刑貳年貳月。│
│      │      │      │        │                │        │扣案之第三級毒品愷他命肆拾│
│      │      │      │        │                │        │包（驗後總純質淨重捌拾參點│
│      │      │      │        │                │        │捌陸公克）、包裝塑膠袋肆拾│
│      │      │      │        │                │        │只（總重陸點伍參公克）、記│
│      │      │      │        │                │        │事本壹本、帳單壹份、磅秤壹│
│      │      │      │        │                │        │台、帳冊壹本、分裝袋壹批、│
│      │      │      │        │                │        │杓子及吸管各壹支、裝愷他命│
│      │      │      │        │                │        │重量表單壹張均沒收。未扣案│
│      │      │      │        │                │        │犯罪所得之財物新臺幣壹仟元│
│      │      │      │        │                │        │與張譽齡連帶沒收，如全部或│
│      │      │      │        │                │        │一部不能沒收時，以其與張譽│
│      │      │      │        │                │        │齡之財產連帶抵償之。      │
│      │      ├───┼────┼────────┼────┼─────────────┤
│      │      │王志強│99年1月9│臺南市○○○街與│500元   │張譽齡共同販賣第三級毒品，│
│      │      │      │日4時許 │建平七街口      │        │處有期徒刑貳年。扣案之第三│
│      │      │      │        │                │        │級毒品愷他命肆拾包（驗後總│
│      │      │      │        │                │        │純質淨重捌拾參點捌陸公克）│
│      │      │      │        │                │        │、包裝塑膠袋肆拾只（總重陸│
│      │      │      │        │                │        │點伍參公克）、記事本壹本、│
│      │      │      │        │                │        │帳單壹份、磅秤壹台、帳冊壹│
│      │      │      │        │                │        │本、分裝袋壹批、杓子及吸管│
│      │      │      │        │                │        │各壹支、裝愷他命重量表單壹│
│      │      │      │        │                │        │張均沒收。未扣案犯罪所得之│
│      │      │      │        │                │        │財物新臺幣伍佰元與邱耀德連│
│      │      │      │        │                │        │帶沒收，如全部或一部不能沒│
│      │      │      │        │                │        │收時，以其與邱耀德之財產連│
│      │      │      │        │                │        │帶抵償之。                │
│      │      │      │        │                │        │邱耀德共同販賣第三級毒品，│
│      │      │      │        │                │        │累犯，處有期徒刑貳年貳月。│
│      │      │      │        │                │        │扣案之第三級毒品愷他命肆拾│
│      │      │      │        │                │        │包（驗後總純質淨重捌拾參點│
│      │      │      │        │                │        │捌陸公克）、包裝塑膠袋肆拾│
│      │      │      │        │                │        │只（總重陸點伍參公克）、記│
│      │      │      │        │                │        │事本壹本、帳單壹份、磅秤壹│
│      │      │      │        │                │        │台、帳冊壹本、分裝袋壹批、│
│      │      │      │        │                │        │杓子及吸管各壹支、裝愷他命│
│      │      │      │        │                │        │重量表單壹張均沒收。未扣案│
│      │      │      │        │                │        │犯罪所得之財物新臺幣伍佰元│
│      │      │      │        │                │        │與張譽齡連帶沒收，如全部或│
│      │      │      │        │                │        │一部不能沒收時，以其與張譽│
│      │      │      │        │                │        │齡之財產連帶抵償之。      │
│      │      │      ├────┼────────┼────┼─────────────┤
│      │      │      │99年1月1│臺南市北海釣蝦場│500元   │張譽齡共同販賣第三級毒品，│
│      │      │      │0日3時許│                │        │處有期徒刑貳年。扣案之第三│
│      │      │      │        │                │        │級毒品愷他命肆拾包（驗後總│
│      │      │      │        │                │        │純質淨重捌拾參點捌陸公克）│
│      │      │      │        │                │        │、包裝塑膠袋肆拾只（總重陸│
│      │      │      │        │                │        │點伍參公克）、記事本壹本、│
│      │      │      │        │                │        │帳單壹份、磅秤壹台、帳冊壹│
│      │      │      │        │                │        │本、分裝袋壹批、杓子及吸管│
│      │      │      │        │                │        │各壹支、裝愷他命重量表單壹│
│      │      │      │        │                │        │張均沒收。未扣案犯罪所得之│
│      │      │      │        │                │        │財物新臺幣伍佰元與邱耀德連│
│      │      │      │        │                │        │帶沒收，如全部或一部不能沒│
│      │      │      │        │                │        │收時，以其與邱耀德之財產連│
│      │      │      │        │                │        │帶抵償之。                │
│      │      │      │        │                │        │邱耀德共同販賣第三級毒品，│
│      │      │      │        │                │        │累犯，處有期徒刑貳年貳月。│
│      │      │      │        │                │        │扣案之第三級毒品愷他命肆拾│
│      │      │      │        │                │        │包（驗後總純質淨重捌拾參點│
│      │      │      │        │                │        │捌陸公克）、包裝塑膠袋肆拾│
│      │      │      │        │                │        │只（總重陸點伍參公克）、記│
│      │      │      │        │                │        │事本壹本、帳單壹份、磅秤壹│
│      │      │      │        │                │        │台、帳冊壹本、分裝袋壹批、│
│      │      │      │        │                │        │杓子及吸管各壹支、裝愷他命│
│      │      │      │        │                │        │重量表單壹張均沒收。未扣案│
│      │      │      │        │                │        │犯罪所得之財物新臺幣伍佰元│
│      │      │      │        │                │        │與張譽齡連帶沒收，如全部或│
│      │      │      │        │                │        │一部不能沒收時，以其與張譽│
│      │      │      │        │                │        │齡之財產連帶抵償之。      │
│      │      │      ├────┼────────┼────┼─────────────┤
│      │      │      │99年1月1│臺南市○○路○段2│500元   │張譽齡共同販賣第三級毒品，│
│      │      │      │0日6時30│87號            │        │處有期徒刑貳年。扣案之第三│
│      │      │      │分許    │                │        │級毒品愷他命肆拾包（驗後總│
│      │      │      │        │                │        │純質淨重捌拾參點捌陸公克）│
│      │      │      │        │                │        │、包裝塑膠袋肆拾只（總重陸│
│      │      │      │        │                │        │點伍參公克）、記事本壹本、│
│      │      │      │        │                │        │帳單壹份、磅秤壹台、帳冊壹│
│      │      │      │        │                │        │本、分裝袋壹批、杓子及吸管│
│      │      │      │        │                │        │各壹支、裝愷他命重量表單壹│
│      │      │      │        │                │        │張均沒收。未扣案犯罪所得之│
│      │      │      │        │                │        │財物新臺幣伍佰元與邱耀德連│
│      │      │      │        │                │        │帶沒收，如全部或一部不能沒│
│      │      │      │        │                │        │收時，以其與邱耀德之財產連│
│      │      │      │        │                │        │帶抵償之。                │
│      │      │      │        │                │        │邱耀德共同販賣第三級毒品，│
│      │      │      │        │                │        │累犯，處有期徒刑貳年貳月。│
│      │      │      │        │                │        │扣案之第三級毒品愷他命肆拾│
│      │      │      │        │                │        │包（驗後總純質淨重捌拾參點│
│      │      │      │        │                │        │捌陸公克）、包裝塑膠袋肆拾│
│      │      │      │        │                │        │只（總重陸點伍參公克）、記│
│      │      │      │        │                │        │事本壹本、帳單壹份、磅秤壹│
│      │      │      │        │                │        │台、帳冊壹本、分裝袋壹批、│
│      │      │      │        │                │        │杓子及吸管各壹支、裝愷他命│
│      │      │      │        │                │        │重量表單壹張均沒收。未扣案│
│      │      │      │        │                │        │犯罪所得之財物新臺幣伍佰元│
│      │      │      │        │                │        │與張譽齡連帶沒收，如全部或│
│      │      │      │        │                │        │一部不能沒收時，以其與張譽│
│      │      │      │        │                │        │齡之財產連帶抵償之。      │
│      │      │      ├────┼────────┼────┼─────────────┤
│      │      │      │99年4月7│臺南市○○路○段2│500元   │張譽齡共同販賣第三級毒品，│
│      │      │      │日2時許 │87號            │        │處有期徒刑貳年。扣案之第三│
│      │      │      │        │                │        │級毒品愷他命肆拾包（驗後總│
│      │      │      │        │                │        │純質淨重捌拾參點捌陸公克）│
│      │      │      │        │                │        │、包裝塑膠袋肆拾只（總重陸│
│      │      │      │        │                │        │點伍參公克）、記事本壹本、│
│      │      │      │        │                │        │帳單壹份、磅秤壹台、帳冊壹│
│      │      │      │        │                │        │本、分裝袋壹批、杓子及吸管│
│      │      │      │        │                │        │各壹支、裝愷他命重量表單壹│
│      │      │      │        │                │        │張均沒收。未扣案犯罪所得之│
│      │      │      │        │                │        │財物新臺幣伍佰元與邱耀德連│
│      │      │      │        │                │        │帶沒收，如全部或一部不能沒│
│      │      │      │        │                │        │收時，以其與邱耀德之財產連│
│      │      │      │        │                │        │帶抵償之。                │
│      │      │      │        │                │        │邱耀德共同販賣第三級毒品，│
│      │      │      │        │                │        │累犯，處有期徒刑貳年貳月。│
│      │      │      │        │                │        │扣案之第三級毒品愷他命肆拾│
│      │      │      │        │                │        │包（驗後總純質淨重捌拾參點│
│      │      │      │        │                │        │捌陸公克）、包裝塑膠袋肆拾│
│      │      │      │        │                │        │只（總重陸點伍參公克）、記│
│      │      │      │        │                │        │事本壹本、帳單壹份、磅秤壹│
│      │      │      │        │                │        │台、帳冊壹本、分裝袋壹批、│
│      │      │      │        │                │        │杓子及吸管各壹支、裝愷他命│
│      │      │      │        │                │        │重量表單壹張均沒收。未扣案│
│      │      │      │        │                │        │犯罪所得之財物新臺幣伍佰元│
│      │      │      │        │                │        │與張譽齡連帶沒收，如全部或│
│      │      │      │        │                │        │一部不能沒收時，以其與張譽│
│      │      │      │        │                │        │齡之財產連帶抵償之。      │
│      │      ├───┼────┼────────┼────┼─────────────┤
│      │      │許智維│99年1月8│臺南市○○路○段1│1000元  │張譽齡共同販賣第三級毒品，│
│      │      │      │日19時許│78巷9號         │        │處有期徒刑貳年。扣案之第三│
│      │      │      │        │                │        │級毒品愷他命肆拾包（驗後總│
│      │      │      │        │                │        │純質淨重捌拾參點捌陸公克）│
│      │      │      │        │                │        │、包裝塑膠袋肆拾只（總重陸│
│      │      │      │        │                │        │點伍參公克）、記事本壹本、│
│      │      │      │        │                │        │帳單壹份、磅秤壹台、帳冊壹│
│      │      │      │        │                │        │本、分裝袋壹批、杓子及吸管│
│      │      │      │        │                │        │各壹支、裝愷他命重量表單壹│
│      │      │      │        │                │        │張均沒收。未扣案犯罪所得之│
│      │      │      │        │                │        │財物新臺幣壹仟元與邱耀德連│
│      │      │      │        │                │        │帶沒收，如全部或一部不能沒│
│      │      │      │        │                │        │收時，以其與邱耀德之財產連│
│      │      │      │        │                │        │帶抵償之。                │
│      │      │      │        │                │        │邱耀德共同販賣第三級毒品，│
│      │      │      │        │                │        │累犯，處有期徒刑貳年貳月。│
│      │      │      │        │                │        │扣案之第三級毒品愷他命肆拾│
│      │      │      │        │                │        │包（驗後總純質淨重捌拾參點│
│      │      │      │        │                │        │捌陸公克）、包裝塑膠袋肆拾│
│      │      │      │        │                │        │只（總重陸點伍參公克）、記│
│      │      │      │        │                │        │事本壹本、帳單壹份、磅秤壹│
│      │      │      │        │                │        │台、帳冊壹本、分裝袋壹批、│
│      │      │      │        │                │        │杓子及吸管各壹支、裝愷他命│
│      │      │      │        │                │        │之重量表單壹張均沒收。未扣│
│      │      │      │        │                │        │案犯罪所得之財物新臺幣壹仟│
│      │      │      │        │                │        │元與張譽齡連帶沒收，如全部│
│      │      │      │        │                │        │或一部不能沒收時，以其與張│
│      │      │      │        │                │        │譽齡之財產連帶抵償之。    │
│      │      │      ├────┼────────┼────┼─────────────┤
│      │      │      │99年1月9│臺南市中西區保安│1000元  │張譽齡共同販賣第三級毒品，│
│      │      │      │日20時許│市場對面邱耀德住│        │處有期徒刑貳年。扣案之第三│
│      │      │      │        │處附近          │        │級毒品愷他命肆拾包（驗後總│
│      │      │      │        │                │        │純質淨重捌拾參點捌陸公克）│
│      │      │      │        │                │        │、包裝塑膠袋肆拾只（總重陸│
│      │      │      │        │                │        │點伍參公克）、記事本壹本、│
│      │      │      │        │                │        │帳單壹份、磅秤壹台、帳冊壹│
│      │      │      │        │                │        │本、分裝袋壹批、杓子及吸管│
│      │      │      │        │                │        │各壹支、裝愷他命重量表單壹│
│      │      │      │        │                │        │張均沒收。未扣案犯罪所得之│
│      │      │      │        │                │        │財物新臺幣壹仟元與邱耀德連│
│      │      │      │        │                │        │帶沒收，如全部或一部不能沒│
│      │      │      │        │                │        │收時，以其與邱耀德之財產連│
│      │      │      │        │                │        │帶抵償之。                │
│      │      │      │        │                │        │邱耀德共同販賣第三級毒品，│
│      │      │      │        │                │        │累犯，處有期徒刑貳年貳月。│
│      │      │      │        │                │        │扣案之第三級毒品愷他命肆拾│
│      │      │      │        │                │        │包（驗後總純質淨重捌拾參點│
│      │      │      │        │                │        │捌陸公克）、包裝塑膠袋肆拾│
│      │      │      │        │                │        │只（總重陸點伍參公克）、記│
│      │      │      │        │                │        │事本壹本、帳單壹份、磅秤壹│
│      │      │      │        │                │        │台、帳冊壹本、分裝袋壹批、│
│      │      │      │        │                │        │杓子及吸管各壹支、裝毒品愷│
│      │      │      │        │                │        │他命重量表單壹張均沒收。未│
│      │      │      │        │                │        │扣案犯罪所得之財物新臺幣壹│
│      │      │      │        │                │        │仟元與張譽齡連帶沒收，如全│
│      │      │      │        │                │        │部或一部不能沒收時，以其與│
│      │      │      │        │                │        │張譽齡之財產連帶抵償之。  │
│      │      ├───┼────┼────────┼────┼─────────────┤
│      │      │劉韋宏│99年1月7│臺南市○○街樂城│400元   │張譽齡共同販賣第三級毒品，│
│      │      │      │日22時許│檳榔攤          │        │處有期徒刑貳年。扣案之第三│
│      │      │      │        │                │        │級毒品愷他命肆拾包（驗後總│
│      │      │      │        │                │        │純質淨重捌拾參點捌陸公克）│
│      │      │      │        │                │        │、包裝塑膠袋肆拾只（總重陸│
│      │      │      │        │                │        │點伍參公克）、記事本壹本、│
│      │      │      │        │                │        │帳單壹份、磅秤壹台、帳冊壹│
│      │      │      │        │                │        │本、分裝袋壹批、杓子及吸管│
│      │      │      │        │                │        │各壹支、裝愷他命重量表單壹│
│      │      │      │        │                │        │張均沒收。未扣案犯罪所得之│
│      │      │      │        │                │        │財物新臺幣肆佰元與邱耀德連│
│      │      │      │        │                │        │帶沒收，如全部或一部不能沒│
│      │      │      │        │                │        │收時，以其與邱耀德之財產連│
│      │      │      │        │                │        │帶抵償之。                │
│      │      │      │        │                │        │邱耀德共同販賣第三級毒品，│
│      │      │      │        │                │        │累犯，處有期徒刑貳年貳月。│
│      │      │      │        │                │        │扣案之第三級毒品愷他命肆拾│
│      │      │      │        │                │        │包（驗後總純質淨重捌拾參點│
│      │      │      │        │                │        │捌陸公克）、包裝塑膠袋肆拾│
│      │      │      │        │                │        │只（總重陸點伍參公克）、記│
│      │      │      │        │                │        │事本壹本、帳單壹份、磅秤壹│
│      │      │      │        │                │        │台、帳冊壹本、分裝袋壹批、│
│      │      │      │        │                │        │杓子及吸管各壹支、裝愷他命│
│      │      │      │        │                │        │重量表單壹張均沒收。未扣案│
│      │      │      │        │                │        │犯罪所得之財物新臺幣肆佰元│
│      │      │      │        │                │        │與張譽齡連帶沒收，如全部或│
│      │      │      │        │                │        │一部不能沒收時，以其與張譽│
│      │      │      │        │                │        │齡之財產連帶抵償之。      │
│      │      │      ├────┼────────┼────┼─────────────┤
│      │      │      │99年3月2│臺南市○○街附近│400元   │張譽齡共同販賣第三級毒品，│
│      │      │      │0日14時 │                │        │處有期徒刑貳年。扣案之第三│
│      │      │      │許      │                │        │級毒品愷他命肆拾包（驗後總│
│      │      │      │        │                │        │純質淨重捌拾參點捌陸公克）│
│      │      │      │        │                │        │、包裝塑膠袋肆拾只（總重陸│
│      │      │      │        │                │        │點伍參公克）、記事本壹本、│
│      │      │      │        │                │        │帳單壹份、磅秤壹台、帳冊壹│
│      │      │      │        │                │        │本、分裝袋壹批、杓子及吸管│
│      │      │      │        │                │        │各壹支、裝愷他命重量表單壹│
│      │      │      │        │                │        │張均沒收。未扣案犯罪所得之│
│      │      │      │        │                │        │財物新臺幣肆佰元與邱耀德連│
│      │      │      │        │                │        │帶沒收，如全部或一部不能沒│
│      │      │      │        │                │        │收時，以其與邱耀德之財產連│
│      │      │      │        │                │        │帶抵償之。                │
│      │      │      │        │                │        │邱耀德共同販賣第三級毒品，│
│      │      │      │        │                │        │累犯，處有期徒刑貳年貳月。│
│      │      │      │        │                │        │扣案之第三級毒品愷他命肆拾│
│      │      │      │        │                │        │包（驗後總純質淨重捌拾參點│
│      │      │      │        │                │        │捌陸公克）、包裝塑膠袋肆拾│
│      │      │      │        │                │        │只（總重陸點伍參公克）、記│
│      │      │      │        │                │        │事本壹本、帳單壹份、磅秤壹│
│      │      │      │        │                │        │台、帳冊壹本、分裝袋壹批、│
│      │      │      │        │                │        │杓子及吸管各壹支、裝愷他命│
│      │      │      │        │                │        │重量表單壹張均沒收。未扣案│
│      │      │      │        │                │        │犯罪所得之財物新臺幣肆佰元│
│      │      │      │        │                │        │與張譽齡連帶沒收，如全部或│
│      │      │      │        │                │        │一部不能沒收時，以其與張譽│
│      │      │      │        │                │        │齡之財產連帶抵償之。      │
│      │      ├───┼────┼────────┼────┼─────────────┤
│      │      │黃士偉│99年1月9│臺南市○○路小北│1200元  │張譽齡共同販賣第三級毒品，│
│      │      │      │日4時許 │百貨前          │        │處有期徒刑貳年。扣案之第三│
│      │      │      │        │                │        │級毒品愷他命肆拾包（驗後總│
│      │      │      │        │                │        │純質淨重捌拾參點捌陸公克）│
│      │      │      │        │                │        │、包裝塑膠袋肆拾只（總重陸│
│      │      │      │        │                │        │點伍參公克）、記事本壹本、│
│      │      │      │        │                │        │帳單壹份、磅秤壹台、帳冊壹│
│      │      │      │        │                │        │本、分裝袋壹批、杓子及吸管│
│      │      │      │        │                │        │各壹支、裝愷他命重量表單壹│
│      │      │      │        │                │        │張均沒收。未扣案犯罪所得之│
│      │      │      │        │                │        │財物新臺幣壹仟貳佰元與邱耀│
│      │      │      │        │                │        │德連帶沒收，如全部或一部不│
│      │      │      │        │                │        │能沒收時，以其與邱耀德之財│
│      │      │      │        │                │        │產連帶抵償之。            │
│      │      │      │        │                │        │邱耀德共同販賣第三級毒品，│
│      │      │      │        │                │        │累犯，處有期徒刑貳年貳月。│
│      │      │      │        │                │        │扣案之第三級毒品愷他命肆拾│
│      │      │      │        │                │        │包（驗後總純質淨重捌拾參點│
│      │      │      │        │                │        │捌陸公克）、包裝塑膠袋肆拾│
│      │      │      │        │                │        │只（總重陸點伍參公克）、記│
│      │      │      │        │                │        │事本壹本、帳單壹份、磅秤壹│
│      │      │      │        │                │        │台、帳冊壹本、分裝袋壹批、│
│      │      │      │        │                │        │杓子及吸管各壹支、裝愷他命│
│      │      │      │        │                │        │重量表單壹張均沒收。未扣案│
│      │      │      │        │                │        │犯罪所得之財物新臺幣壹仟貳│
│      │      │      │        │                │        │佰元與張譽齡連帶沒收，如全│
│      │      │      │        │                │        │部或一部不能沒收時，以其與│
│      │      │      │        │                │        │張譽齡之財產連帶抵償之。  │
│      │      │      ├────┼────────┼────┼─────────────┤
│      │      │      │99年1月9│臺南市○○街附近│800元   │張譽齡共同販賣第三級毒品，│
│      │      │      │日21時許│                │        │處有期徒刑貳年。扣案之第三│
│      │      │      │        │                │        │級毒品愷他命肆拾包（驗後總│
│      │      │      │        │                │        │純質淨重捌拾參點捌陸公克）│
│      │      │      │        │                │        │、包裝塑膠袋肆拾只（總重陸│
│      │      │      │        │                │        │點伍參公克）、記事本壹本、│
│      │      │      │        │                │        │帳單壹份、磅秤壹台、帳冊壹│
│      │      │      │        │                │        │本、分裝袋壹批、杓子及吸管│
│      │      │      │        │                │        │各壹支、裝愷他命重量表單壹│
│      │      │      │        │                │        │張均沒收。未扣案犯罪所得之│
│      │      │      │        │                │        │財物新臺幣捌佰元與邱耀德連│
│      │      │      │        │                │        │帶沒收，如全部或一部不能沒│
│      │      │      │        │                │        │收時，以其與邱耀德之財產連│
│      │      │      │        │                │        │帶抵償之。                │
│      │      │      │        │                │        │邱耀德共同販賣第三級毒品，│
│      │      │      │        │                │        │累犯，處有期徒刑貳年貳月。│
│      │      │      │        │                │        │扣案之第三級毒品愷他命肆拾│
│      │      │      │        │                │        │包（驗後總純質淨重捌拾參點│
│      │      │      │        │                │        │捌陸公克）、包裝塑膠袋肆拾│
│      │      │      │        │                │        │只（總重陸點伍參公克）、記│
│      │      │      │        │                │        │事本壹本、帳單壹份、磅秤壹│
│      │      │      │        │                │        │台、帳冊壹本、分裝袋壹批、│
│      │      │      │        │                │        │杓子及吸管各壹支、裝愷他命│
│      │      │      │        │                │        │重量表單壹張均沒收。未扣案│
│      │      │      │        │                │        │犯罪所得之財物新臺幣捌佰元│
│      │      │      │        │                │        │與張譽齡連帶沒收，如全部或│
│      │      │      │        │                │        │一部不能沒收時，以其與張譽│
│      │      │      │        │                │        │齡之財產連帶抵償之。      │
│      │      │      ├────┼────────┼────┼─────────────┤
│      │      │      │99年2月1│臺南市○○路270 │1600元  │張譽齡共同販賣第三級毒品，│
│      │      │      │日0時許 │巷73弄119號     │        │處有期徒刑貳年。扣案之第三│
│      │      │      │        │                │        │級毒品愷他命肆拾包（驗後總│
│      │      │      │        │                │        │純質淨重捌拾參點捌陸公克）│
│      │      │      │        │                │        │、包裝塑膠袋肆拾只（總重陸│
│      │      │      │        │                │        │點伍參公克）、記事本壹本、│
│      │      │      │        │                │        │帳單壹份、磅秤壹台、帳冊壹│
│      │      │      │        │                │        │本、分裝袋壹批、杓子及吸管│
│      │      │      │        │                │        │各壹支、裝愷他命重量表單壹│
│      │      │      │        │                │        │張均沒收。未扣案犯罪所得之│
│      │      │      │        │                │        │財物新臺幣壹仟陸佰元與邱耀│
│      │      │      │        │                │        │德連帶沒收，如全部或一部不│
│      │      │      │        │                │        │能沒收時，以其與邱耀德之財│
│      │      │      │        │                │        │產連帶抵償之。            │
│      │      │      │        │                │        │邱耀德共同販賣第三級毒品，│
│      │      │      │        │                │        │累犯，處有期徒刑貳年貳月。│
│      │      │      │        │                │        │扣案之第三級毒品愷他命肆拾│
│      │      │      │        │                │        │包（驗後總純質淨重捌拾參點│
│      │      │      │        │                │        │捌陸公克）、包裝塑膠袋肆拾│
│      │      │      │        │                │        │只（總重陸點伍參公克）、記│
│      │      │      │        │                │        │事本壹本、帳單壹份、磅秤壹│
│      │      │      │        │                │        │台、帳冊壹本、分裝袋壹批、│
│      │      │      │        │                │        │杓子及吸管各壹支、裝愷他命│
│      │      │      │        │                │        │重量表單壹張均沒收。未扣案│
│      │      │      │        │                │        │犯罪所得之財物新臺幣壹仟陸│
│      │      │      │        │                │        │佰元與張譽齡連帶沒收，如全│
│      │      │      │        │                │        │部或一部不能沒收時，以其與│
│      │      │      │        │                │        │張譽齡之財產連帶抵償之。  │
│      │      │      ├────┼────────┼────┼─────────────┤
│      │      │      │99年2月1│臺南市○○路270 │1600元  │張譽齡共同販賣第三級毒品，│
│      │      │      │日6時許 │                │        │處有期徒刑貳年。扣案之第三│
│      │      │      │        │                │        │級毒品愷他命肆拾包（驗後總│
│      │      │      │        │                │        │純質淨重捌拾參點捌陸公克）│
│      │      │      │        │                │        │、包裝塑膠袋肆拾只（總重陸│
│      │      │      │        │                │        │點伍參公克）、記事本壹本、│
│      │      │      │        │                │        │帳單壹份、磅秤壹台、帳冊壹│
│      │      │      │        │                │        │本、分裝袋壹批、杓子及吸管│
│      │      │      │        │                │        │各壹支、裝愷他命重量表單壹│
│      │      │      │        │                │        │張均沒收。未扣案犯罪所得之│
│      │      │      │        │                │        │財物新臺幣壹仟陸佰元與邱耀│
│      │      │      │        │                │        │德連帶沒收，如全部或一部不│
│      │      │      │        │                │        │能沒收時，以其與邱耀德之財│
│      │      │      │        │                │        │產連帶抵償之。            │
│      │      │      │        │                │        │邱耀德共同販賣第三級毒品，│
│      │      │      │        │                │        │累犯，處有期徒刑貳年貳月。│
│      │      │      │        │                │        │扣案之第三級毒品愷他命肆拾│
│      │      │      │        │                │        │包（驗後總純質淨重捌拾參點│
│      │      │      │        │                │        │捌陸公克）、包裝塑膠袋肆拾│
│      │      │      │        │                │        │只（總重陸點伍參公克）、記│
│      │      │      │        │                │        │事本壹本、帳單壹份、磅秤壹│
│      │      │      │        │                │        │台、帳冊壹本、分裝袋壹批、│
│      │      │      │        │                │        │杓子及吸管各壹支、裝愷他命│
│      │      │      │        │                │        │重量表單壹張均沒收。未扣案│
│      │      │      │        │                │        │犯罪所得之財物新臺幣壹仟陸│
│      │      │      │        │                │        │佰元與張譽齡連帶沒收，如全│
│      │      │      │        │                │        │部或一部不能沒收時，以其與│
│      │      │      │        │                │        │張譽齡之財產連帶抵償之。  │
└───┴───┴───┴────┴────────┴────┴─────────────┘

┌────────────────────────────────────────────┐
│附表二（方育朗出面交易販賣愷他命毒品）                                                  │
├───┬───┬───┬────┬────────┬────┬─────────────┤
│販賣者│出  面│交易  │交易時間│ 交  易  地  點 │毒品種類│罪名及宣告刑（主刑、從刑）│
│      │交易者│對象  │        │                │交易金額│                          │
├───┼───┼───┼────┼────────┼────┼─────────────┤
│張譽齡│方育朗│林芷嫻│99年5月2│臺南市○○路○段2│500元   │張譽齡共同販賣第三級毒品，│
│邱耀德│      │      │日4時許 │87號            │        │處有期徒刑貳年。扣案之第三│
│方育朗│      │      │        │                │        │級毒品愷他命肆拾包（驗後總│
│      │      │      │        │                │        │純質淨重捌拾參點捌陸公克）│
│      │      │      │        │                │        │、包裝塑膠袋肆拾只（總重陸│
│      │      │      │        │                │        │點伍參公克）、記事本壹本、│
│      │      │      │        │                │        │帳單壹份、磅秤壹台、帳冊壹│
│      │      │      │        │                │        │本、分裝袋壹批、杓子及吸管│
│      │      │      │        │                │        │各壹支、裝愷他命重量表單壹│
│      │      │      │        │                │        │張均沒收。扣案犯罪所得之財│
│      │      │      │        │                │        │物新臺幣伍佰元沒收。      │
│      │      │      │        │                │        │邱耀德共同販賣第三級毒品，│
│      │      │      │        │                │        │累犯，處有期徒刑貳年貳月。│
│      │      │      │        │                │        │扣案之第三級毒品愷他命肆拾│
│      │      │      │        │                │        │包（驗後總純質淨重捌拾參點│
│      │      │      │        │                │        │捌陸公克）、包裝塑膠袋肆拾│
│      │      │      │        │                │        │只（總重陸點伍參公克）、記│
│      │      │      │        │                │        │事本壹本、帳單壹份、磅秤壹│
│      │      │      │        │                │        │台、帳冊壹本、分裝袋壹批、│
│      │      │      │        │                │        │杓子及吸管各壹支、裝愷他命│
│      │      │      │        │                │        │重量表單壹張均沒收。扣案犯│
│      │      │      │        │                │        │罪所得之財物新臺幣伍佰元沒│
│      │      │      │        │                │        │收。                      │
│      │      │      │        │                │        │方育朗共同販賣第三級毒品，│
│      │      │      │        │                │        │處有期徒刑壹年陸月。扣案之│
│      │      │      │        │                │        │第三級毒品愷他命肆拾包（驗│
│      │      │      │        │                │        │後總純質淨重捌拾參點捌陸公│
│      │      │      │        │                │        │克）、包裝塑膠袋肆拾只（總│
│      │      │      │        │                │        │重陸點伍參公克）、記事本壹│
│      │      │      │        │                │        │本、帳單壹份、磅秤壹台、帳│
│      │      │      │        │                │        │冊壹本、分裝袋壹批、杓子及│
│      │      │      │        │                │        │吸管各壹支、裝愷他命重量表│
│      │      │      │        │                │        │單壹張均沒收。扣案犯罪所得│
│      │      │      │        │                │        │之財物新臺幣伍佰元沒收。  │
│      │      ├───┼────┼────────┼────┼─────────────┤
│      │      │王志強│99年4月1│臺南市○○路○段2│500元   │張譽齡共同販賣第三級毒品，│
│      │      │      │1日8時許│87號            │        │處有期徒刑貳年。扣案之第三│
│      │      │      │        │                │        │級毒品愷他命肆拾包（驗後總│
│      │      │      │        │                │        │純質淨重捌拾參點捌陸公克）│
│      │      │      │        │                │        │、包裝塑膠袋肆拾只（總重陸│
│      │      │      │        │                │        │點伍參公克）、記事本壹本、│
│      │      │      │        │                │        │帳單壹份、磅秤壹台、帳冊壹│
│      │      │      │        │                │        │本、分裝袋壹批、杓子及吸管│
│      │      │      │        │                │        │各壹支、裝愷他命重量表單壹│
│      │      │      │        │                │        │張均沒收。扣案犯罪所得之財│
│      │      │      │        │                │        │物新臺幣伍佰元沒收。      │
│      │      │      │        │                │        │邱耀德共同販賣第三級毒品，│
│      │      │      │        │                │        │累犯，處有期徒刑貳年貳月。│
│      │      │      │        │                │        │扣案之第三級毒品愷他命肆拾│
│      │      │      │        │                │        │包（驗後總純質淨重捌拾參點│
│      │      │      │        │                │        │捌陸公克）、包裝塑膠袋肆拾│
│      │      │      │        │                │        │只（總重陸點伍參公克）、記│
│      │      │      │        │                │        │事本壹本、帳單壹份、磅秤壹│
│      │      │      │        │                │        │台、帳冊壹本、分裝袋壹批、│
│      │      │      │        │                │        │杓子及吸管各壹支、裝愷他命│
│      │      │      │        │                │        │重量表單壹張均沒收。扣案犯│
│      │      │      │        │                │        │罪所得之財物新臺幣伍佰元沒│
│      │      │      │        │                │        │收。                      │
│      │      │      │        │                │        │方育朗共同販賣第三級毒品，│
│      │      │      │        │                │        │處有期徒刑壹年陸月。扣案之│
│      │      │      │        │                │        │第三級毒品愷他命肆拾包（驗│
│      │      │      │        │                │        │後總純質淨重捌拾參點捌陸公│
│      │      │      │        │                │        │克）、包裝塑膠袋肆拾只（總│
│      │      │      │        │                │        │重陸點伍參公克）、記事本壹│
│      │      │      │        │                │        │本、帳單壹份、磅秤壹台、帳│
│      │      │      │        │                │        │冊壹本、分裝袋壹批、杓子及│
│      │      │      │        │                │        │吸管各壹支、裝愷他命重量表│
│      │      │      │        │                │        │單壹張均沒收。扣案犯罪所得│
│      │      │      │        │                │        │之財物新臺幣伍佰元沒收。  │
│      │      │      ├────┼────────┼────┼─────────────┤
│      │      │      │99年4月1│臺南市○○路○段2│500元   │張譽齡共同販賣第三級毒品，│
│      │      │      │4日6時許│87號            │        │處有期徒刑貳年。扣案之第三│
│      │      │      │        │                │        │級毒品愷他命肆拾包（驗後總│
│      │      │      │        │                │        │純質淨重捌拾參點捌陸公克）│
│      │      │      │        │                │        │、包裝塑膠袋肆拾只（總重陸│
│      │      │      │        │                │        │點伍參公克）、記事本壹本、│
│      │      │      │        │                │        │帳單壹份、磅秤壹台、帳冊壹│
│      │      │      │        │                │        │本、分裝袋壹批、杓子及吸管│
│      │      │      │        │                │        │各壹支、裝愷他命重量表單壹│
│      │      │      │        │                │        │張均沒收。扣案犯罪所得之財│
│      │      │      │        │                │        │物新臺幣伍佰元沒收。      │
│      │      │      │        │                │        │邱耀德共同販賣第三級毒品，│
│      │      │      │        │                │        │累犯，處有期徒刑貳年貳月。│
│      │      │      │        │                │        │扣案之第三級毒品愷他命肆拾│
│      │      │      │        │                │        │包（驗後總純質淨重捌拾參點│
│      │      │      │        │                │        │捌陸公克）、包裝塑膠袋肆拾│
│      │      │      │        │                │        │只（總重陸點伍參公克）、記│
│      │      │      │        │                │        │事本壹本、帳單壹份、磅秤壹│
│      │      │      │        │                │        │台、帳冊壹本、分裝袋壹批、│
│      │      │      │        │                │        │杓子及吸管各壹支、裝愷他命│
│      │      │      │        │                │        │重量表單壹張均沒收。扣案犯│
│      │      │      │        │                │        │罪所得之財物新臺幣伍佰元沒│
│      │      │      │        │                │        │收。                      │
│      │      │      │        │                │        │方育朗共同販賣第三級毒品，│
│      │      │      │        │                │        │處有期徒刑壹年陸月。扣案之│
│      │      │      │        │                │        │第三級毒品愷他命肆拾包（驗│
│      │      │      │        │                │        │後總純質淨重捌拾參點捌陸公│
│      │      │      │        │                │        │克）、包裝塑膠袋肆拾只（總│
│      │      │      │        │                │        │重陸點伍參公克）、記事本壹│
│      │      │      │        │                │        │本、帳單壹份、磅秤壹台、帳│
│      │      │      │        │                │        │冊壹本、分裝袋壹批、杓子及│
│      │      │      │        │                │        │吸管各壹支、裝愷他命重量表│
│      │      │      │        │                │        │單壹張均沒收。扣案犯罪所得│
│      │      │      │        │                │        │之財物新臺幣伍佰元沒收。  │
│      │      ├───┼────┼────────┼────┼─────────────┤
│      │      │鄭家柔│99年4月1│臺南市萬象大舞廳│1000元  │張譽齡共同販賣第三級毒品，│
│      │      │      │4日0時許│後門            │        │處有期徒刑貳年。扣案之第三│
│      │      │      │        │                │        │級毒品愷他命肆拾包（驗後總│
│      │      │      │        │                │        │純質淨重捌拾參點捌陸公克）│
│      │      │      │        │                │        │、包裝塑膠袋肆拾只（總重陸│
│      │      │      │        │                │        │點伍參公克）、記事本壹本、│
│      │      │      │        │                │        │帳單壹份、磅秤壹台、帳冊壹│
│      │      │      │        │                │        │本、分裝袋壹批、杓子及吸管│
│      │      │      │        │                │        │各壹支、裝愷他命重量表單壹│
│      │      │      │        │                │        │張均沒收。扣案犯罪所得之財│
│      │      │      │        │                │        │物新臺幣壹仟元沒收。      │
│      │      │      │        │                │        │邱耀德共同販賣第三級毒品，│
│      │      │      │        │                │        │累犯，處有期徒刑貳年貳月。│
│      │      │      │        │                │        │扣案之第三級毒品愷他命肆拾│
│      │      │      │        │                │        │包（驗後總純質淨重捌拾參點│
│      │      │      │        │                │        │捌陸公克）、包裝塑膠袋肆拾│
│      │      │      │        │                │        │只（總重陸點伍參公克）、記│
│      │      │      │        │                │        │事本壹本、帳單壹份、磅秤壹│
│      │      │      │        │                │        │台、帳冊壹本、分裝袋壹批、│
│      │      │      │        │                │        │杓子及吸管各壹支、裝愷他命│
│      │      │      │        │                │        │重量表單壹張均沒收。扣案犯│
│      │      │      │        │                │        │罪所得之財物新臺幣壹仟元沒│
│      │      │      │        │                │        │收。                      │
│      │      │      │        │                │        │方育朗共同販賣第三級毒品，│
│      │      │      │        │                │        │處有期徒刑壹年陸月。扣案之│
│      │      │      │        │                │        │第三級毒品愷他命肆拾包（驗│
│      │      │      │        │                │        │後總純質淨重捌拾參點捌陸公│
│      │      │      │        │                │        │克）、包裝塑膠袋肆拾只（總│
│      │      │      │        │                │        │重陸點伍參公克）、記事本壹│
│      │      │      │        │                │        │本、帳單壹份、磅秤壹台、帳│
│      │      │      │        │                │        │冊壹本、分裝袋壹批、杓子及│
│      │      │      │        │                │        │吸管各壹支、裝愷他命重量表│
│      │      │      │        │                │        │單壹張均沒收。扣案犯罪所得│
│      │      │      │        │                │        │之財物新臺幣壹仟元沒收。  │
│      │      │      ├────┼────────┼────┼─────────────┤
│      │      │      │99年4月2│臺南市○○路212 │1000元  │張譽齡共同販賣第三級毒品，│
│      │      │      │0日17時 │號              │        │處有期徒刑貳年。扣案之第三│
│      │      │      │許      │                │        │級毒品愷他命肆拾包（驗後總│
│      │      │      │        │                │        │純質淨重捌拾參點捌陸公克）│
│      │      │      │        │                │        │、包裝塑膠袋肆拾只（總重陸│
│      │      │      │        │                │        │點伍參公克）、記事本壹本、│
│      │      │      │        │                │        │帳單壹份、磅秤壹台、帳冊壹│
│      │      │      │        │                │        │本、分裝袋壹批、杓子及吸管│
│      │      │      │        │                │        │各壹支、裝愷他命重量表單壹│
│      │      │      │        │                │        │張均沒收。扣案犯罪所得之財│
│      │      │      │        │                │        │物新臺幣壹仟元沒收。      │
│      │      │      │        │                │        │邱耀德共同販賣第三級毒品，│
│      │      │      │        │                │        │累犯，處有期徒刑貳年貳月。│
│      │      │      │        │                │        │扣案之第三級毒品愷他命肆拾│
│      │      │      │        │                │        │包（驗後總純質淨重捌拾參點│
│      │      │      │        │                │        │捌陸公克）、包裝塑膠袋肆拾│
│      │      │      │        │                │        │只（總重陸點伍參公克）、記│
│      │      │      │        │                │        │事本壹本、帳單壹份、磅秤壹│
│      │      │      │        │                │        │台、帳冊壹本、分裝袋壹批、│
│      │      │      │        │                │        │杓子及吸管各壹支、裝愷他命│
│      │      │      │        │                │        │重量表單壹張均沒收。扣案犯│
│      │      │      │        │                │        │罪所得之財物新臺幣壹仟元沒│
│      │      │      │        │                │        │收。                      │
│      │      │      │        │                │        │方育朗共同販賣第三級毒品，│
│      │      │      │        │                │        │處有期徒刑壹年陸月。扣案之│
│      │      │      │        │                │        │第三級毒品愷他命肆拾包（驗│
│      │      │      │        │                │        │後總純質淨重捌拾參點捌陸公│
│      │      │      │        │                │        │克）、包裝塑膠袋肆拾只（總│
│      │      │      │        │                │        │重陸點伍參公克）、記事本壹│
│      │      │      │        │                │        │本、帳單壹份、磅秤壹台、帳│
│      │      │      │        │                │        │冊壹本、分裝袋壹批、杓子及│
│      │      │      │        │                │        │吸管各壹支、裝愷他命重量表│
│      │      │      │        │                │        │單壹張均沒收。扣案犯罪所得│
│      │      │      │        │                │        │之財物新臺幣壹仟元沒收。  │
│      │      ├───┼────┼────────┼────┼─────────────┤
│      │      │許智維│99年3月2│臺南市○○路○段1│1000元  │張譽齡共同販賣第三級毒品，│
│      │      │      │5日22時 │78巷9號         │        │處有期徒刑貳年。扣案之第三│
│      │      │      │許      │                │        │級毒品愷他命肆拾包（驗後總│
│      │      │      │        │                │        │純質淨重捌拾參點捌陸公克）│
│      │      │      │        │                │        │、包裝塑膠袋肆拾只（總重陸│
│      │      │      │        │                │        │點伍參公克）、記事本壹本、│
│      │      │      │        │                │        │帳單壹份、磅秤壹台、帳冊壹│
│      │      │      │        │                │        │本、分裝袋壹批、杓子及吸管│
│      │      │      │        │                │        │各壹支、裝愷他命重量表單壹│
│      │      │      │        │                │        │張均沒收。扣案犯罪所得之財│
│      │      │      │        │                │        │物新臺幣壹仟元沒收。      │
│      │      │      │        │                │        │邱耀德共同販賣第三級毒品，│
│      │      │      │        │                │        │累犯，處有期徒刑貳年貳月。│
│      │      │      │        │                │        │扣案之第三級毒品愷他命肆拾│
│      │      │      │        │                │        │包（驗後總純質淨重捌拾參點│
│      │      │      │        │                │        │捌陸公克）、包裝塑膠袋肆拾│
│      │      │      │        │                │        │只（總重陸點伍參公克）、記│
│      │      │      │        │                │        │事本壹本、帳單壹份、磅秤壹│
│      │      │      │        │                │        │台、帳冊壹本、分裝袋壹批、│
│      │      │      │        │                │        │杓子及吸管各壹支、裝愷他命│
│      │      │      │        │                │        │重量表單壹張收。扣案犯罪所│
│      │      │      │        │                │        │得之財物新臺幣壹仟元沒收。│
│      │      │      │        │                │        │方育朗共同販賣第三級毒品，│
│      │      │      │        │                │        │處有期徒刑壹年陸月。扣案之│
│      │      │      │        │                │        │第三級毒品愷他命肆拾包（驗│
│      │      │      │        │                │        │後總純質淨重捌拾參點捌陸公│
│      │      │      │        │                │        │克）、包裝塑膠袋肆拾只（總│
│      │      │      │        │                │        │重陸點伍參公克）、記事本壹│
│      │      │      │        │                │        │本、帳單壹份、磅秤壹台、帳│
│      │      │      │        │                │        │冊壹本、分裝袋壹批、杓子及│
│      │      │      │        │                │        │吸管各壹支、裝愷他命重量表│
│      │      │      │        │                │        │單壹張均沒收。扣案犯罪所得│
│      │      │      │        │                │        │之財物新臺幣壹仟元沒收。  │
│      │      │      ├────┼────────┼────┼─────────────┤
│      │      │      │99年4月3│臺南市○○路○段1│1000元  │張譽齡共同販賣第三級毒品，│
│      │      │      │日17時許│78巷9號         │        │處有期徒刑貳年。扣案之第三│
│      │      │      │        │                │        │級毒品愷他命肆拾包（驗後總│
│      │      │      │        │                │        │純質淨重捌拾參點捌陸公克）│
│      │      │      │        │                │        │、包裝塑膠袋肆拾只（總重陸│
│      │      │      │        │                │        │點伍參公克）、記事本壹本、│
│      │      │      │        │                │        │帳單壹份、磅秤壹台、帳冊壹│
│      │      │      │        │                │        │本、分裝袋壹批、杓子及吸管│
│      │      │      │        │                │        │各壹支、裝愷他命重量表單壹│
│      │      │      │        │                │        │張均沒收。扣案犯罪所得之財│
│      │      │      │        │                │        │物新臺幣壹仟元沒收。      │
│      │      │      │        │                │        │邱耀德共同販賣第三級毒品，│
│      │      │      │        │                │        │累犯，處有期徒刑貳年貳月。│
│      │      │      │        │                │        │扣案之第三級毒品愷他命肆拾│
│      │      │      │        │                │        │包（驗後總純質淨重捌拾參點│
│      │      │      │        │                │        │捌陸公克）、包裝塑膠袋肆拾│
│      │      │      │        │                │        │只（總重陸點伍參公克）、記│
│      │      │      │        │                │        │事本壹本、帳單壹份、磅秤壹│
│      │      │      │        │                │        │台、帳冊壹本、分裝袋壹批、│
│      │      │      │        │                │        │杓子及吸管各壹支、裝愷他命│
│      │      │      │        │                │        │重量表單壹張均沒收。扣案犯│
│      │      │      │        │                │        │罪所得之財物新臺幣壹仟元沒│
│      │      │      │        │                │        │收。                      │
│      │      │      │        │                │        │方育朗共同販賣第三級毒品，│
│      │      │      │        │                │        │處有期徒刑壹年陸月。扣案之│
│      │      │      │        │                │        │第三級毒品愷他命肆拾包（驗│
│      │      │      │        │                │        │後總純質淨重捌拾參點捌陸公│
│      │      │      │        │                │        │克）、包裝塑膠袋肆拾只（總│
│      │      │      │        │                │        │重陸點伍參公克）、記事本壹│
│      │      │      │        │                │        │本、帳單壹份、磅秤壹台、帳│
│      │      │      │        │                │        │冊壹本、分裝袋壹批、杓子及│
│      │      │      │        │                │        │吸管各壹支、裝愷他命重量表│
│      │      │      │        │                │        │單壹張均沒收。扣案犯罪所得│
│      │      │      │        │                │        │之財物新臺幣壹仟元沒收。  │
│      │      │      ├────┼────────┼────┼─────────────┤
│      │      │      │99年4月1│臺南市○○路○段1│1000元  │張譽齡共同販賣第三級毒品，│
│      │      │      │1日22時 │78巷9號         │        │處有期徒刑貳年。扣案之第三│
│      │      │      │許      │                │        │級毒品愷他命肆拾包（驗後總│
│      │      │      │        │                │        │純質淨重捌拾參點捌陸公克）│
│      │      │      │        │                │        │、包裝塑膠袋肆拾只（總重陸│
│      │      │      │        │                │        │點伍參公克）、記事本壹本、│
│      │      │      │        │                │        │帳單壹份、磅秤壹台、帳冊壹│
│      │      │      │        │                │        │本、分裝袋壹批、杓子及吸管│
│      │      │      │        │                │        │各壹支、裝愷他命重量表單壹│
│      │      │      │        │                │        │張均沒收。扣案犯罪所得之財│
│      │      │      │        │                │        │物新臺幣壹仟元沒收。      │
│      │      │      │        │                │        │邱耀德共同販賣第三級毒品，│
│      │      │      │        │                │        │累犯，處有期徒刑貳年貳月。│
│      │      │      │        │                │        │扣案之第三級毒品愷他命肆拾│
│      │      │      │        │                │        │包（驗後總純質淨重捌拾參點│
│      │      │      │        │                │        │捌陸公克）、包裝塑膠袋肆拾│
│      │      │      │        │                │        │只（總重陸點伍參公克）、記│
│      │      │      │        │                │        │事本壹本、帳單壹份、磅秤壹│
│      │      │      │        │                │        │台、帳冊壹本、分裝袋壹批、│
│      │      │      │        │                │        │杓子及吸管各壹支、裝愷他命│
│      │      │      │        │                │        │重量表單壹張均沒收。扣案犯│
│      │      │      │        │                │        │罪所得之財物新臺幣壹仟元沒│
│      │      │      │        │                │        │收。                      │
│      │      │      │        │                │        │方育朗共同販賣第三級毒品，│
│      │      │      │        │                │        │處有期徒刑壹年陸月。扣案之│
│      │      │      │        │                │        │第三級毒品愷他命肆拾包（驗│
│      │      │      │        │                │        │後總純質淨重捌拾參點捌陸公│
│      │      │      │        │                │        │克）、包裝塑膠袋肆拾只（總│
│      │      │      │        │                │        │重陸點伍參公克）、記事本壹│
│      │      │      │        │                │        │本、帳單壹份、磅秤壹台、帳│
│      │      │      │        │                │        │冊壹本、分裝袋壹批、杓子及│
│      │      │      │        │                │        │吸管各壹支、裝愷他命重量表│
│      │      │      │        │                │        │單壹張均沒收。扣案犯罪所得│
│      │      │      │        │                │        │之財物新臺幣壹仟元沒收。  │
│      │      │      ├────┼────────┼────┼─────────────┤
│      │      │      │99年4月2│臺南市○○路○段1│1000元  │張譽齡共同販賣第三級毒品，│
│      │      │      │5日22時 │78巷9號         │        │處有期徒刑貳年。扣案之第三│
│      │      │      │許      │                │        │級毒品愷他命肆拾包（驗後總│
│      │      │      │        │                │        │純質淨重捌拾參點捌陸公克）│
│      │      │      │        │                │        │、包裝塑膠袋肆拾只（總重陸│
│      │      │      │        │                │        │點伍參公克）、記事本壹本、│
│      │      │      │        │                │        │帳單壹份、磅秤壹台、帳冊壹│
│      │      │      │        │                │        │本、分裝袋壹批、杓子及吸管│
│      │      │      │        │                │        │各壹支、裝愷他命重量表單壹│
│      │      │      │        │                │        │張均沒收。扣案犯罪所得之財│
│      │      │      │        │                │        │物新臺幣壹仟元沒收。      │
│      │      │      │        │                │        │邱耀德共同販賣第三級毒品，│
│      │      │      │        │                │        │累犯，處有期徒刑貳年貳月。│
│      │      │      │        │                │        │扣案之第三級毒品愷他命肆拾│
│      │      │      │        │                │        │包（驗後總純質淨重捌拾參點│
│      │      │      │        │                │        │捌陸公克）、包裝塑膠袋肆拾│
│      │      │      │        │                │        │只（總重陸點伍參公克）、記│
│      │      │      │        │                │        │事本壹本、帳單壹份、磅秤壹│
│      │      │      │        │                │        │台、帳冊壹本、分裝袋壹批、│
│      │      │      │        │                │        │杓子及吸管各壹支、裝愷他命│
│      │      │      │        │                │        │重量表單壹張均沒收。扣案犯│
│      │      │      │        │                │        │罪所得之財物新臺幣壹仟元沒│
│      │      │      │        │                │        │收。                      │
│      │      │      │        │                │        │方育朗共同販賣第三級毒品，│
│      │      │      │        │                │        │處有期徒刑壹年陸月。扣案之│
│      │      │      │        │                │        │第三級毒品愷他命肆拾包（驗│
│      │      │      │        │                │        │後總純質淨重捌拾參點捌陸公│
│      │      │      │        │                │        │克）、包裝塑膠袋肆拾只（總│
│      │      │      │        │                │        │重陸點伍參公克）、記事本壹│
│      │      │      │        │                │        │本、帳單壹份、磅秤壹台、帳│
│      │      │      │        │                │        │冊壹本、分裝袋壹批、杓子及│
│      │      │      │        │                │        │吸管各壹支、裝愷他命重量表│
│      │      │      │        │                │        │單壹張均沒收。扣案犯罪所得│
│      │      │      │        │                │        │之財物新臺幣壹仟元沒收。  │
│      │      ├───┼────┼────────┼────┼─────────────┤
│      │      │陳意傳│99年3、4│臺南市○○街附近│每次各買│張譽齡共同販賣第三級毒品，│
│      │      │      │月間，計│                │1800元，│共伍罪，各處有期徒刑貳年。│
│      │      │      │5次     │                │計9000元│扣案之第三級毒品愷他命肆拾│
│      │      │      │        │                │        │包（驗後總純質淨重捌拾參點│
│      │      │      │        │                │        │捌陸公克）、包裝塑膠袋肆拾│
│      │      │      │        │                │        │只（總重陸點伍參公克）、記│
│      │      │      │        │                │        │事本壹本、帳單壹份、磅秤壹│
│      │      │      │        │                │        │台、帳冊壹本、分裝袋壹批、│
│      │      │      │        │                │        │杓子及吸管各壹支、裝愷他命│
│      │      │      │        │                │        │重量表單壹張均沒收。扣案犯│
│      │      │      │        │                │        │罪所得之財物新臺幣玖仟元沒│
│      │      │      │        │                │        │收。                      │
│      │      │      │        │                │        │邱耀德共同販賣第三級毒品，│
│      │      │      │        │                │        │共伍罪，均累犯，各處有期徒│
│      │      │      │        │                │        │刑貳年貳月。扣案之第三級毒│
│      │      │      │        │                │        │品愷他命肆拾包（驗後總純質│
│      │      │      │        │                │        │淨重捌拾參點捌陸公克）、包│
│      │      │      │        │                │        │塑膠袋肆拾只（總重陸點伍參│
│      │      │      │        │                │        │公克）、記事本壹本、帳單壹│
│      │      │      │        │                │        │份、磅秤壹台、帳冊壹本、分│
│      │      │      │        │                │        │裝袋壹批、杓子及吸管各壹支│
│      │      │      │        │                │        │、裝愷他命重量表單壹張均沒│
│      │      │      │        │                │        │收。扣案犯罪所得之財物新臺│
│      │      │      │        │                │        │幣玖仟元沒收。            │
│      │      │      │        │                │        │方育朗共同販賣第三級毒品，│
│      │      │      │        │                │        │共伍罪，各處有期徒刑壹年陸│
│      │      │      │        │                │        │月。扣案之第三級毒品愷他命│
│      │      │      │        │                │        │肆拾包（驗後總純質淨重捌拾│
│      │      │      │        │                │        │參點捌陸公克）、包裝塑膠袋│
│      │      │      │        │                │        │肆拾只（總重陸點伍參公克）│
│      │      │      │        │                │        │、記事本壹本、帳單壹份、磅│
│      │      │      │        │                │        │秤壹台、帳冊壹本、分裝袋壹│
│      │      │      │        │                │        │批、杓子及吸管各壹支、裝愷│
│      │      │      │        │                │        │他命重量表單壹張均沒收。扣│
│      │      │      │        │                │        │案犯罪所得之財物新臺幣玖仟│
│      │      │      │        │                │        │元沒收。                  │
│      │      │      ├────┼────────┼────┼─────────────┤
│      │      │      │99年5月1│臺南市○○街附近│1800元  │張譽齡共同販賣第三級毒品，│
│      │      │      │日      │                │        │，處有期徒刑貳年。扣案之第│
│      │      │      │        │                │        │三級毒品愷他命肆拾包（驗後│
│      │      │      │        │                │        │總純質淨重捌拾參點捌陸公克│
│      │      │      │        │                │        │）、包裝塑膠袋肆拾只（總重│
│      │      │      │        │                │        │陸點伍參公克）、記事本壹本│
│      │      │      │        │                │        │、帳單壹份、磅秤壹台、帳冊│
│      │      │      │        │                │        │壹本、分裝袋壹批、杓子及吸│
│      │      │      │        │                │        │管各壹支、裝愷他命重量表單│
│      │      │      │        │                │        │壹張均沒收。扣案犯罪所得之│
│      │      │      │        │                │        │財物新臺幣壹仟捌佰元沒收。│
│      │      │      │        │                │        │邱耀德共同販賣第三級毒品，│
│      │      │      │        │                │        │累犯，處有期徒刑貳年貳月。│
│      │      │      │        │                │        │扣案之第三級毒品愷他命肆拾│
│      │      │      │        │                │        │包（驗後總純質淨重捌拾參點│
│      │      │      │        │                │        │捌陸公克）、包裝塑膠袋肆拾│
│      │      │      │        │                │        │只（總重陸點伍參公克）、記│
│      │      │      │        │                │        │事本壹本、帳單壹份、磅秤壹│
│      │      │      │        │                │        │台、帳冊壹本、分裝袋壹批、│
│      │      │      │        │                │        │杓子及吸管各壹支、裝愷他命│
│      │      │      │        │                │        │重量表單壹張均沒收。扣案犯│
│      │      │      │        │                │        │罪所得之財物新臺幣壹仟捌佰│
│      │      │      │        │                │        │元沒收。                  │
│      │      │      │        │                │        │方育朗共同販賣第三級毒品，│
│      │      │      │        │                │        │處有期徒刑壹年陸月。扣案之│
│      │      │      │        │                │        │第三級毒品愷他命肆拾包（驗│
│      │      │      │        │                │        │後總純質淨重捌拾參點捌陸公│
│      │      │      │        │                │        │克）、包裝塑膠袋肆拾只（總│
│      │      │      │        │                │        │重陸點伍參公克）、記事本壹│
│      │      │      │        │                │        │本、帳單壹份、磅秤壹台、帳│
│      │      │      │        │                │        │冊壹本、分裝袋壹批、杓子及│
│      │      │      │        │                │        │吸管各壹支、裝愷他命重量表│
│      │      │      │        │                │        │單壹張均沒收。扣案犯罪所得│
│      │      │      │        │                │        │之財物新臺幣壹仟捌佰元沒收│
│      │      │      │        │                │        │。                        │
│      │      ├───┼────┼────────┼────┼─────────────┤
│      │      │黃士偉│99年3月2│臺南市北海釣蝦場│400元   │張譽齡共同販賣第三級毒品，│
│      │      │      │6日15時 │                │        │，處有期徒刑貳年。扣案之第│
│      │      │      │許      │                │        │三級毒品愷他命肆拾包（驗後│
│      │      │      │        │                │        │總純質淨重捌拾參點捌陸公克│
│      │      │      │        │                │        │、包裝塑膠袋肆拾只（總重陸│
│      │      │      │        │                │        │點伍參公克）、記事本壹本、│
│      │      │      │        │                │        │帳單壹份、磅秤壹台、帳冊壹│
│      │      │      │        │                │        │本、分裝袋壹批、杓子及吸管│
│      │      │      │        │                │        │各壹支、裝愷他命重量表單壹│
│      │      │      │        │                │        │張均沒收。扣案犯罪所得之財│
│      │      │      │        │                │        │物新臺幣肆佰元沒收。      │
│      │      │      │        │                │        │邱耀德共同販賣第三級毒品，│
│      │      │      │        │                │        │累犯，處有期徒刑貳年貳月。│
│      │      │      │        │                │        │扣案之第三級毒品愷他命肆拾│
│      │      │      │        │                │        │包（驗後總純質淨重捌拾參點│
│      │      │      │        │                │        │捌陸公克）、包裝塑膠袋肆拾│
│      │      │      │        │                │        │只（總重陸點伍參公克）、記│
│      │      │      │        │                │        │事本壹本、帳單壹份、磅秤壹│
│      │      │      │        │                │        │台、帳冊壹本、分裝袋壹批、│
│      │      │      │        │                │        │杓子及吸管各壹支、裝愷他命│
│      │      │      │        │                │        │重量表單壹張均沒收。犯罪所│
│      │      │      │        │                │        │得之財物新臺幣肆佰元沒收。│
│      │      │      │        │                │        │方育朗共同販賣第三級毒品，│
│      │      │      │        │                │        │處有期徒刑壹年陸月。扣案之│
│      │      │      │        │                │        │第三級毒品愷他命肆拾包（驗│
│      │      │      │        │                │        │後總純質淨重捌拾參點捌陸公│
│      │      │      │        │                │        │克）、包裝塑膠袋肆拾只（總│
│      │      │      │        │                │        │重陸點伍參公克）、記事本壹│
│      │      │      │        │                │        │本、帳單壹份、磅秤壹台、帳│
│      │      │      │        │                │        │冊壹本、分裝袋壹批、杓子及│
│      │      │      │        │                │        │吸管各壹支、裝愷他命重量表│
│      │      │      │        │                │        │單壹張均沒收。扣案犯罪所得│
│      │      │      │        │                │        │之財物新臺幣肆佰元沒收。  │
│      │      │      │        │                │        │                          │
│      │      │      ├────┼────────┼────┼─────────────┤
│      │      │      │99年3月2│臺南市○○路270 │1000元  │張譽齡共同販賣第三級毒品，│
│      │      │      │6日22時 │巷73弄119號     │        │，處有期徒刑貳年。扣案之第│
│      │      │      │許      │                │        │三級毒品愷他命肆拾包（驗後│
│      │      │      │        │                │        │總純質淨重捌拾參點捌陸公克│
│      │      │      │        │                │        │）、包裝塑膠袋肆拾只（總重│
│      │      │      │        │                │        │陸點伍參公克）、記事本壹本│
│      │      │      │        │                │        │、帳單壹份、磅秤壹台、帳冊│
│      │      │      │        │                │        │壹本、分裝袋壹批、杓子及吸│
│      │      │      │        │                │        │管各壹支、裝愷他命重量表單│
│      │      │      │        │                │        │壹張均沒收。扣案犯罪所得之│
│      │      │      │        │                │        │財物新臺幣壹仟元沒收。    │
│      │      │      │        │                │        │邱耀德共同販賣第三級毒品，│
│      │      │      │        │                │        │累犯，處有期徒刑貳年貳月。│
│      │      │      │        │                │        │扣案之第三級毒品愷他命肆拾│
│      │      │      │        │                │        │包（驗後總純質淨重捌拾參點│
│      │      │      │        │                │        │捌陸公克）、包裝塑膠袋肆拾│
│      │      │      │        │                │        │只（總重陸點伍參公克）、記│
│      │      │      │        │                │        │事本壹本、帳單壹份、磅秤壹│
│      │      │      │        │                │        │台、帳冊壹本、分裝袋壹批、│
│      │      │      │        │                │        │杓子及吸管各壹支、裝愷他命│
│      │      │      │        │                │        │重量表單壹張均沒收。扣案犯│
│      │      │      │        │                │        │罪所得之財物新臺幣壹仟元沒│
│      │      │      │        │                │        │收。                      │
│      │      │      │        │                │        │方育朗共同販賣第三級毒品，│
│      │      │      │        │                │        │處有期徒刑壹年陸月。扣案之│
│      │      │      │        │                │        │第三級毒品愷他命肆拾包（驗│
│      │      │      │        │                │        │後總純質淨重捌拾參點捌陸公│
│      │      │      │        │                │        │）、包裝塑膠袋肆拾只（總重│
│      │      │      │        │                │        │陸點伍參公克）、記事本壹本│
│      │      │      │        │                │        │、帳單壹份、磅秤壹台、帳冊│
│      │      │      │        │                │        │壹本、分裝袋壹批、杓子及吸│
│      │      │      │        │                │        │管各壹支、裝愷他命重量表單│
│      │      │      │        │                │        │壹張均沒收。扣案犯罪所得之│
│      │      │      │        │                │        │財物新臺幣壹仟元沒收。    │
└───┴───┴───┴────┴────────┴────┴─────────────┘

┌────────────────────────────────────────────┐
│附表三（何育霖、方育朗出面交易販賣愷他命毒品）                                          │
├───┬───┬───┬────┬────────┬────┬─────────────┤
│販賣者│出  面│交易  │交易時間│ 交  易  地  點 │交易金額│罪名及宣告刑（主刑、從刑）│
│      │交易者│對象  │        │                │        │                          │
├───┼───┼───┼────┼────────┼────┼─────────────┤
│張譽齡│何育霖│劉韋宏│99年4月1│臺南市○○街113 │400元   │張譽齡共同販賣第三級毒品，│
│邱耀德│方育朗│      │3日1時許│號附近（本次係方│        │，處有期徒刑貳年。扣案之第│
│方育朗│      │      │        │育朗與劉韋宏以電│        │三級毒品愷他命肆拾包（驗後│
│何育霖│      │      │        │話談論交易時間地│        │總純質淨重捌拾參點捌陸公克│
│      │      │      │        │點，再開車載何育│        │）、包裝塑膠袋肆拾只（總重│
│      │      │      │        │霖前往與劉韋宏交│        │陸點伍參公克）、記事本壹本│
│      │      │      │        │易）            │        │、帳單壹份、磅秤壹台、帳冊│
│      │      │      │        │                │        │壹本、分裝袋壹批、杓子及吸│
│      │      │      │        │                │        │管各壹支、裝愷他命重量表單│
│      │      │      │        │                │        │壹張均沒收。扣案犯罪所得之│
│      │      │      │        │                │        │財物新臺幣肆佰元沒收。    │
│      │      │      │        │                │        │邱耀德共同販賣第三級毒品  │
│      │      │      │        │                │        │，累犯，處有期徒刑貳年貳月│
│      │      │      │        │                │        │。扣案之第三級毒品愷他命肆│
│      │      │      │        │                │        │拾包（驗後總純質淨重捌拾參│
│      │      │      │        │                │        │點捌陸公克）、包裝塑膠袋肆│
│      │      │      │        │                │        │拾只（總重陸點伍參公克）、│
│      │      │      │        │                │        │記事本壹本、帳單壹份、磅秤│
│      │      │      │        │                │        │壹台、帳冊壹本、分裝袋壹批│
│      │      │      │        │                │        │、杓子及吸管各壹支、裝愷他│
│      │      │      │        │                │        │命重量表單壹張均沒收。扣案│
│      │      │      │        │                │        │犯罪所得之財物新臺幣肆佰元│
│      │      │      │        │                │        │沒收。                    │
│      │      │      │        │                │        │方育朗共同販賣第三級毒品，│
│      │      │      │        │                │        │處有期徒刑壹年陸月。扣案之│
│      │      │      │        │                │        │第三級毒品愷他命肆拾包（驗│
│      │      │      │        │                │        │後總純質淨重捌拾參點捌陸公│
│      │      │      │        │                │        │克）、包裝塑膠袋肆拾只（總│
│      │      │      │        │                │        │重陸點伍參公克）、記事本壹│
│      │      │      │        │                │        │本、帳單壹份、磅秤壹台、帳│
│      │      │      │        │                │        │冊壹本、分裝袋壹批、杓子及│
│      │      │      │        │                │        │吸管各壹支、裝愷他命重量表│
│      │      │      │        │                │        │單壹張均沒收。扣案犯罪所得│
│      │      │      │        │                │        │之財物新臺幣肆佰元沒收。  │
│      │      │      │        │                │        │何育霖共同販賣第三級毒品，│
│      │      │      │        │                │        │處有期徒刑壹年陸月。扣案之│
│      │      │      │        │                │        │第三級毒品愷他命肆拾包（驗│
│      │      │      │        │                │        │後總純質淨重捌拾參點捌陸公│
│      │      │      │        │                │        │克）、包裝塑膠袋肆拾只（總│
│      │      │      │        │                │        │重陸點伍參公克）、記事本壹│
│      │      │      │        │                │        │本、帳單壹份、磅秤壹台、帳│
│      │      │      │        │                │        │冊壹本、分裝袋壹批、杓子及│
│      │      │      │        │                │        │吸管各壹支、裝愷他命重量表│
│      │      │      │        │                │        │單壹張均沒收。扣案犯罪所得│
│      │      │      │        │                │        │之財物新臺幣肆佰元沒收。  │
└───┴───┴───┴────┴────────┴────┴─────────────┘

┌────────────────────────────────────────────┐
│附表四（何育霖出面交易販賣愷他命毒品）                                                  │
├───┬───┬───┬────┬────────┬────┬─────────────┤
│販賣者│出  面│交易  │交易時間│ 交  易  地  點 │交易金額│罪名及宣告刑（主刑、從刑）│
│      │交易者│對象  │        │                │        │                          │
├───┼───┼───┼────┼────────┼────┼─────────────┤
│張譽齡│何育霖│      │99年4月2│臺南市○○路台糖│400元   │張譽齡共同販賣第三級毒品，│
│邱耀德│      │      │3日14時 │加油站附近      │        │，處有期徒刑貳年。扣案之第│
│何育霖│      │      │許      │                │        │三級毒品愷他命肆拾包（驗後│
│      │      │      │        │                │        │總純質淨重捌拾參點捌陸公克│
│      │      │      │        │                │        │）、包裝塑膠袋肆拾只（總重│
│      │      │      │        │                │        │陸點伍參公克）、記事本壹本│
│      │      │      │        │                │        │、帳單壹份、磅秤壹台、帳冊│
│      │      │      │        │                │        │壹本、分裝袋壹批、杓子及吸│
│      │      │      │        │                │        │管各壹支、裝愷他命重量表單│
│      │      │      │        │                │        │壹張均沒收。未扣案犯罪所得│
│      │      │      │        │                │        │之財物新臺幣肆佰元與邱耀德│
│      │      │      │        │                │        │、何育霖連帶沒收，如全部或│
│      │      │      │        │                │        │一部不能沒收時，以其與邱耀│
│      │      │      │        │                │        │德、何育霖之財產連帶抵償之│
│      │      │      │        │                │        │。                        │
│      │      │      │        │                │        │邱耀德共同販賣第三級毒品  │
│      │      │      │        │                │        │，累犯，處有期徒刑貳年貳月│
│      │      │      │        │                │        │。扣案之第三級毒品愷他命肆│
│      │      │      │        │                │        │拾包（驗後總純質淨重捌拾參│
│      │      │      │        │                │        │點捌陸公克）、包裝塑膠袋肆│
│      │      │      │        │                │        │拾只（總重陸點伍參公克）、│
│      │      │      │        │                │        │記事本壹本、帳單壹份、磅秤│
│      │      │      │        │                │        │壹台、帳冊壹本、分裝袋壹批│
│      │      │      │        │                │        │、杓子及吸管各壹支、裝愷他│
│      │      │      │        │                │        │命重量表單壹張均沒收。未扣│
│      │      │      │        │                │        │案犯罪所得之財物新臺幣肆佰│
│      │      │      │        │                │        │元與張譽齡、何育霖連帶沒收│
│      │      │      │        │                │        │，如全部或一部不能沒收時，│
│      │      │      │        │                │        │以其與張譽齡、何育霖之財產│
│      │      │      │        │                │        │連帶抵償之。              │
│      │      │      │        │                │        │何育霖共同販賣第三級毒品，│
│      │      │      │        │                │        │處有期徒刑壹年陸月。扣案之│
│      │      │      │        │                │        │第三級毒品愷他命肆拾包（驗│
│      │      │      │        │                │        │後總純質淨重捌拾參點捌陸公│
│      │      │      │        │                │        │克）、包裝塑膠袋肆拾只（總│
│      │      │      │        │                │        │重陸點伍參公克）、記事本壹│
│      │      │      │        │                │        │本、帳單壹份、磅秤壹台、帳│
│      │      │      │        │                │        │冊壹本、分裝袋壹批、杓子及│
│      │      │      │        │                │        │吸管各壹支、裝愷他命重量表│
│      │      │      │        │                │        │單壹張均沒收。未扣案所得之│
│      │      │      │        │                │        │財物新臺幣肆佰元與張譽齡、│
│      │      │      │        │                │        │邱耀德連帶沒收，如全部或一│
│      │      │      │        │                │        │部不能沒收時，以其與張譽齡│
│      │      │      │        │                │        │、邱耀德之財產連帶抵償之。│
│      │      │      ├────┼────────┼────┼─────────────┤
│      │      │      │99年6月1│臺南市○○路2段 │400元   │張譽齡共同販賣第三級毒品，│
│      │      │      │1日15時 │與樹林街口      │        │，處有期徒刑貳年。扣案之第│
│      │      │      │許      │                │        │三級毒品愷他命肆拾包（驗後│
│      │      │      │        │                │        │總純質淨重捌拾參點捌陸公克│
│      │      │      │        │                │        │）、包裝塑膠袋肆拾只（總重│
│      │      │      │        │                │        │陸點伍參公克）、記事本壹本│
│      │      │      │        │                │        │、帳單壹份、磅秤壹台、帳冊│
│      │      │      │        │                │        │壹本、分裝袋壹批、杓子及吸│
│      │      │      │        │                │        │管各壹支、裝愷他命重量表單│
│      │      │      │        │                │        │壹張均沒收。未扣案犯罪所得│
│      │      │      │        │                │        │之財物新臺幣肆佰元與邱耀德│
│      │      │      │        │                │        │、何育霖連帶沒收，如全部或│
│      │      │      │        │                │        │一部不能沒收時，以其與邱耀│
│      │      │      │        │                │        │德、何育霖之財產連帶抵償之│
│      │      │      │        │                │        │。                        │
│      │      │      │        │                │        │邱耀德共同販賣第三級毒品，│
│      │      │      │        │                │        │累犯，處有期徒刑貳年貳月。│
│      │      │      │        │                │        │扣案之第三級毒品愷他命肆拾│
│      │      │      │        │                │        │包（驗後總純質淨重捌拾參點│
│      │      │      │        │                │        │捌陸公克）、包裝塑膠袋肆拾│
│      │      │      │        │                │        │只（總重陸點伍參公克）、記│
│      │      │      │        │                │        │事本壹本、帳單壹份、磅秤壹│
│      │      │      │        │                │        │台、帳冊壹本、分裝袋壹批、│
│      │      │      │        │                │        │杓子及吸管各壹支、裝愷他命│
│      │      │      │        │                │        │重量表單壹張均沒收。未扣案│
│      │      │      │        │                │        │犯罪所得之財物新臺幣肆佰元│
│      │      │      │        │                │        │與張譽齡、何育霖連帶沒收，│
│      │      │      │        │                │        │如全部或一部不能沒收時，以│
│      │      │      │        │                │        │其與張譽齡、何育霖之財產連│
│      │      │      │        │                │        │帶抵償之。                │
│      │      │      │        │                │        │何育霖共同販賣第三級毒品，│
│      │      │      │        │                │        │處有期徒刑壹年陸月。扣案之│
│      │      │      │        │                │        │第三級毒品愷他命肆拾包（驗│
│      │      │      │        │                │        │後總純質淨重捌拾參點捌陸公│
│      │      │      │        │                │        │克）、包裝塑膠袋肆拾只（總│
│      │      │      │        │                │        │重陸點伍參公克）、記事本壹│
│      │      │      │        │                │        │本、帳單壹份、磅秤壹台、帳│
│      │      │      │        │                │        │冊壹本、分裝袋壹批、杓子及│
│      │      │      │        │                │        │吸管各壹支、裝愷他命重量表│
│      │      │      │        │                │        │單壹張均沒收。未扣案所得之│
│      │      │      │        │                │        │財物新臺幣肆佰元與張譽齡、│
│      │      │      │        │                │        │邱耀德連帶沒收，如全部或一│
│      │      │      │        │                │        │部不能沒收時，以其與張譽齡│
│      │      │      │        │                │        │、邱耀德之財產連帶抵償之。│
│      │      │      ├────┼────────┼────┼─────────────┤
│      │      │      │99年6月1│臺南市○○路2段 │400元   │張譽齡共同販賣第三級毒品，│
│      │      │      │2日14時 │與樹林街口      │        │，處有期徒刑貳年。扣案之第│
│      │      │      │許      │                │        │三級毒品愷他命肆拾包（驗後│
│      │      │      │        │                │        │總純質淨重捌拾參點捌陸公克│
│      │      │      │        │                │        │）、包裝塑膠袋肆拾只（總重│
│      │      │      │        │                │        │陸點伍參公克）、記事本壹本│
│      │      │      │        │                │        │、帳單壹份、磅秤壹台、帳冊│
│      │      │      │        │                │        │壹本、分裝袋壹批、杓子及吸│
│      │      │      │        │                │        │管各壹支、裝愷他命重量表單│
│      │      │      │        │                │        │壹張均沒收。未扣案犯罪所得│
│      │      │      │        │                │        │之財物新臺幣肆佰元與邱耀德│
│      │      │      │        │                │        │、何育霖連帶沒收，如全部或│
│      │      │      │        │                │        │一部不能沒收時，以其與邱耀│
│      │      │      │        │                │        │德、何育霖之財產連帶抵償之│
│      │      │      │        │                │        │。                        │
│      │      │      │        │                │        │邱耀德共同販賣第三級毒品，│
│      │      │      │        │                │        │累犯，處有期徒刑貳年貳月。│
│      │      │      │        │                │        │扣案之第三級毒品愷他命肆拾│
│      │      │      │        │                │        │包（驗後總純質淨重捌拾參點│
│      │      │      │        │                │        │捌陸公克）、包裝塑膠袋肆拾│
│      │      │      │        │                │        │只（總重陸點伍參公克）、記│
│      │      │      │        │                │        │事本壹本、帳單壹份、磅秤壹│
│      │      │      │        │                │        │台、帳冊壹本、分裝袋壹批、│
│      │      │      │        │                │        │杓子及吸管各壹支、裝愷他命│
│      │      │      │        │                │        │重量表單壹張均沒收。未扣案│
│      │      │      │        │                │        │犯罪所得之財物新臺幣肆佰元│
│      │      │      │        │                │        │與張譽齡、何育霖連帶沒收，│
│      │      │      │        │                │        │如全部或一部不能沒收時，以│
│      │      │      │        │                │        │其與張譽齡、何育霖之財產連│
│      │      │      │        │                │        │帶抵償之。                │
│      │      │      │        │                │        │何育霖共同販賣第三級毒品，│
│      │      │      │        │                │        │處有期徒刑壹年陸月。扣案之│
│      │      │      │        │                │        │第三級毒品愷他命肆拾包（驗│
│      │      │      │        │                │        │後總純質淨重捌拾參點捌陸公│
│      │      │      │        │                │        │克）、包裝塑膠袋肆拾只（總│
│      │      │      │        │                │        │重陸點伍參公克）、記事本壹│
│      │      │      │        │                │        │本、帳單壹份、磅秤壹台、帳│
│      │      │      │        │                │        │冊壹本、分裝袋壹批、杓子及│
│      │      │      │        │                │        │吸管各壹支、裝愷他命重量表│
│      │      │      │        │                │        │單壹張均沒收。未扣案所得之│
│      │      │      │        │                │        │財物新臺幣肆佰元與張譽齡、│
│      │      │      │        │                │        │邱耀德連帶沒收，如全部或一│
│      │      │      │        │                │        │部不能沒收時，以其與張譽齡│
│      │      │      │        │                │        │、邱耀德之財產連帶抵償之。│
│      │      ├───┼────┼────────┼────┼─────────────┤
│      │      │鄭家柔│99年5月6│臺南市○○路普洱│800元   │張譽齡共同販賣第三級毒品，│
│      │      │      │日21時許│世家飲料店前    │        │，處有期徒刑貳年。扣案之第│
│      │      │      │        │                │        │三級毒品愷他命肆拾包（驗後│
│      │      │      │        │                │        │總純質淨重捌拾參點捌陸公克│
│      │      │      │        │                │        │）、包裝塑膠袋肆拾只（總重│
│      │      │      │        │                │        │陸點伍參公克）、記事本壹本│
│      │      │      │        │                │        │、帳單壹份、磅秤壹台、帳冊│
│      │      │      │        │                │        │壹本、分裝袋壹批、杓子及吸│
│      │      │      │        │                │        │管各壹支、裝愷他命重量表單│
│      │      │      │        │                │        │壹張均沒收。未扣案犯罪所得│
│      │      │      │        │                │        │之財物新臺幣捌佰元與邱耀德│
│      │      │      │        │                │        │、何育霖連帶沒收，如全部或│
│      │      │      │        │                │        │一部不能沒收時，以其與邱耀│
│      │      │      │        │                │        │德、何育霖之財產連帶抵償之│
│      │      │      │        │                │        │。                        │
│      │      │      │        │                │        │邱耀德共同販賣第三級毒品，│
│      │      │      │        │                │        │累犯，處有期徒刑貳年貳月。│
│      │      │      │        │                │        │扣案之第三級毒品愷他命肆拾│
│      │      │      │        │                │        │包（驗後總純質淨重捌拾參點│
│      │      │      │        │                │        │捌陸公克）、包裝塑膠袋肆拾│
│      │      │      │        │                │        │只（總重陸點伍參公克）、記│
│      │      │      │        │                │        │事本壹本、帳單壹份、磅秤壹│
│      │      │      │        │                │        │台、帳冊壹本、分裝袋壹批、│
│      │      │      │        │                │        │杓子及吸管各壹支、裝愷他命│
│      │      │      │        │                │        │重量表單壹張均沒收。未扣案│
│      │      │      │        │                │        │犯罪所得之財物新臺幣捌佰元│
│      │      │      │        │                │        │與張譽齡、何育霖連帶沒收，│
│      │      │      │        │                │        │如全部或一部不能沒收時，以│
│      │      │      │        │                │        │其與張譽齡、何育霖之財產連│
│      │      │      │        │                │        │帶抵償之。                │
│      │      │      │        │                │        │何育霖共同販賣第三級毒品，│
│      │      │      │        │                │        │處有期徒刑壹年陸月。扣案之│
│      │      │      │        │                │        │第三級毒品愷他命肆拾包（驗│
│      │      │      │        │                │        │後總純質淨重捌拾參點捌陸公│
│      │      │      │        │                │        │克）、包裝塑膠袋肆拾只（總│
│      │      │      │        │                │        │重陸點伍參公克）、記事本壹│
│      │      │      │        │                │        │本、帳單壹份、磅秤壹台、帳│
│      │      │      │        │                │        │冊壹本、分裝袋壹批、杓子及│
│      │      │      │        │                │        │吸管各壹支、裝愷他命重量表│
│      │      │      │        │                │        │單壹張均沒收。未扣案所得之│
│      │      │      │        │                │        │財物新臺幣捌佰元與張譽齡、│
│      │      │      │        │                │        │邱耀德連帶沒收，如全部或一│
│      │      │      │        │                │        │部不能沒收時，以其與張譽齡│
│      │      │      │        │                │        │、邱耀德之財產連帶抵償之。│
└───┴───┴───┴────┴────────┴────┴─────────────┘

┌────────────────────────────────────────────┐
│附表五（廖紜晨出面交易販賣愷他命）                                                      │
├───┬───┬───┬────┬────────┬────┬─────────────┤
│販賣者│出  面│交易  │交易時間│ 交  易  地  點 │交易金額│罪名及宣告刑（主刑、從刑）│
│      │交易者│對象  │        │                │        │                          │
├───┼───┼───┼────┼────────┼────┼─────────────┤
│張譽齡│廖紜晨│劉韋宏│99年4月2│臺南市○○路附近│800元   │張譽齡共同販賣第三級毒品，│
│邱耀德│      │      │日0時許 │                │        │，處有期徒刑貳年。扣案之第│
│廖紜晨│      │      │        │                │        │三級毒品愷他命肆拾包（驗後│
│      │      │      │        │                │        │總純質淨重捌拾參點捌陸公克│
│      │      │      │        │                │        │）、包裝塑膠袋肆拾只（總重│
│      │      │      │        │                │        │陸點伍參公克）、記事本壹本│
│      │      │      │        │                │        │、帳單壹份、磅秤壹台、帳冊│
│      │      │      │        │                │        │壹本、分裝袋壹批、杓子及吸│
│      │      │      │        │                │        │管各壹支、裝愷他命重量表單│
│      │      │      │        │                │        │壹張均沒收。未扣案犯罪所得│
│      │      │      │        │                │        │之財物新臺幣捌佰元與邱耀德│
│      │      │      │        │                │        │、廖紜晨連帶沒收，如全部或│
│      │      │      │        │                │        │一部不能沒收時，以其與邱耀│
│      │      │      │        │                │        │德、廖紜晨之財產連帶抵償之│
│      │      │      │        │                │        │。                        │
│      │      │      │        │                │        │邱耀德共同販賣第三級毒品  │
│      │      │      │        │                │        │，累犯，處有期徒刑貳年貳月│
│      │      │      │        │                │        │。扣案之第三級毒品愷他命肆│
│      │      │      │        │                │        │拾包（驗後總純質淨重捌拾參│
│      │      │      │        │                │        │點捌陸公克）、包裝塑膠袋肆│
│      │      │      │        │                │        │拾只（總重陸點伍參公克）、│
│      │      │      │        │                │        │記事本壹本、帳單壹份、磅秤│
│      │      │      │        │                │        │壹台、帳冊壹本、分裝袋壹批│
│      │      │      │        │                │        │、杓子及吸管各壹支、裝愷他│
│      │      │      │        │                │        │命重量表單壹張均沒收。未扣│
│      │      │      │        │                │        │案犯罪所得之財物新臺幣捌佰│
│      │      │      │        │                │        │元與張譽齡、廖紜晨連帶沒收│
│      │      │      │        │                │        │，如全部或一部不能沒收時，│
│      │      │      │        │                │        │以其與張譽齡、廖紜晨之財產│
│      │      │      │        │                │        │連帶抵償之。              │
│      │      │      │        │                │        │廖紜晨共同販賣第三級毒品，│
│      │      │      │        │                │        │處有期徒刑壹年陸月。扣案之│
│      │      │      │        │                │        │第三級毒品愷他命肆拾包（驗│
│      │      │      │        │                │        │後總純質淨重捌拾參點捌陸公│
│      │      │      │        │                │        │克）、包裝塑膠袋肆拾只（總│
│      │      │      │        │                │        │重陸點伍參公克）、記事本壹│
│      │      │      │        │                │        │本、帳單壹份、磅秤壹台、帳│
│      │      │      │        │                │        │冊壹本、分裝袋壹批、杓子及│
│      │      │      │        │                │        │吸管各壹支、裝愷他命重量表│
│      │      │      │        │                │        │單壹張均沒收。未扣案所得之│
│      │      │      │        │                │        │財物新臺幣捌佰元與張譽齡、│
│      │      │      │        │                │        │邱耀德連帶沒收，如全部或一│
│      │      │      │        │                │        │部不能沒收時，以其與張譽齡│
│      │      │      │        │                │        │、邱耀德之財產連帶抵償之。│
│      ├───┼───┼────┼────────┼────┼─────────────┤
│      │廖紜晨│黃士偉│99年3月 │臺南市○○路270 │500元   │張譽齡共同販賣第三級毒品，│
│      │邱耀德│      │28日0時 │巷73弄119號（由 │        │，處有期徒刑貳年。扣案之第│
│      │      │      │許      │廖紜晨接聽電話後│        │三級毒品愷他命肆拾包（驗後│
│      │      │      │        │，由邱耀德出面交│        │總純質淨重捌拾參點捌陸公克│
│      │      │      │        │易）            │        │）、包裝塑膠袋肆拾只（總重│
│      │      │      │        │                │        │陸點伍參公克）、記事本壹本│
│      │      │      │        │                │        │、帳單壹份、磅秤壹台、帳冊│
│      │      │      │        │                │        │壹本、分裝袋壹批、杓子及吸│
│      │      │      │        │                │        │管各壹支、裝愷他命重量表單│
│      │      │      │        │                │        │壹張均沒收。未扣案犯罪所得│
│      │      │      │        │                │        │之財物新臺幣伍佰元與邱耀德│
│      │      │      │        │                │        │、廖紜晨連帶沒收，如全部或│
│      │      │      │        │                │        │一部不能沒收時，以其與邱耀│
│      │      │      │        │                │        │德、廖紜晨之財產連帶抵償之│
│      │      │      │        │                │        │。                        │
│      │      │      │        │                │        │邱耀德共同販賣第三級毒品，│
│      │      │      │        │                │        │累犯，處有期徒刑貳年貳月。│
│      │      │      │        │                │        │扣案之第三級毒品愷他命肆拾│
│      │      │      │        │                │        │包（驗後總純質淨重捌拾參點│
│      │      │      │        │                │        │捌陸公克）、包裝塑膠袋肆拾│
│      │      │      │        │                │        │只（總重陸點伍參公克）、記│
│      │      │      │        │                │        │事本壹本、帳單壹份、磅秤壹│
│      │      │      │        │                │        │台、帳冊壹本、分裝袋壹批、│
│      │      │      │        │                │        │杓子及吸管各壹支、裝愷他命│
│      │      │      │        │                │        │重量表單壹張均沒收。未扣案│
│      │      │      │        │                │        │犯罪所得之財物新臺幣伍佰元│
│      │      │      │        │                │        │與張譽齡、廖紜晨連帶沒收，│
│      │      │      │        │                │        │如全部或一部不能沒收時，以│
│      │      │      │        │                │        │其與張譽齡、廖紜晨之財產連│
│      │      │      │        │                │        │帶抵償之。                │
│      │      │      │        │                │        │廖紜晨共同販賣第三級毒品，│
│      │      │      │        │                │        │處有期徒刑壹年陸月。扣案之│
│      │      │      │        │                │        │第三級毒品愷他命肆拾包（驗│
│      │      │      │        │                │        │後總純質淨重捌拾參點捌陸公│
│      │      │      │        │                │        │克）、包裝塑膠袋肆拾只（總│
│      │      │      │        │                │        │重陸點伍參公克）、記事本壹│
│      │      │      │        │                │        │本、帳單壹份、磅秤壹台、帳│
│      │      │      │        │                │        │冊壹本、分裝袋壹批、杓子及│
│      │      │      │        │                │        │吸管各壹支、裝愷他命重量表│
│      │      │      │        │                │        │單壹張均沒收。未扣案所得之│
│      │      │      │        │                │        │財物新臺幣伍佰元與張譽齡、│
│      │      │      │        │                │        │邱耀德連帶沒收，如全部或一│
│      │      │      │        │                │        │部不能沒收時，以其與張譽齡│
│      │      │      │        │                │        │、邱耀德之財產連帶抵償之。│
│      │      ├───┼────┼────────┼────┼─────────────┤
│      │      │林芷嫻│99年4月1│臺南市○○路○段2│500元   │張譽齡共同販賣第三級毒品，│
│      │      │      │日1時許 │87號            │        │，處有期徒刑貳年。扣案之第│
│      │      │      │        │                │        │三級毒品愷他命肆拾包（驗後│
│      │      │      │        │                │        │總純質淨重捌拾參點捌陸公克│
│      │      │      │        │                │        │）、包裝塑膠袋肆拾只（總重│
│      │      │      │        │                │        │陸點伍參公克）、記事本壹本│
│      │      │      │        │                │        │、帳單壹份、磅秤壹台、帳冊│
│      │      │      │        │                │        │壹本、分裝袋壹批、杓子及吸│
│      │      │      │        │                │        │管各壹支、裝愷他命重量表單│
│      │      │      │        │                │        │壹張均沒收。未扣案犯罪所得│
│      │      │      │        │                │        │之財物新臺幣伍佰元與邱耀德│
│      │      │      │        │                │        │、廖紜晨連帶沒收，如全部或│
│      │      │      │        │                │        │一部不能沒收時，以其與邱耀│
│      │      │      │        │                │        │德、廖紜晨之財產連帶抵償之│
│      │      │      │        │                │        │。                        │
│      │      │      │        │                │        │邱耀德共同販賣第三級毒品，│
│      │      │      │        │                │        │累犯，處有期徒刑貳年貳月。│
│      │      │      │        │                │        │扣案之第三級毒品愷他命肆拾│
│      │      │      │        │                │        │包（驗後總純質淨重捌拾參點│
│      │      │      │        │                │        │捌陸公克）、包裝塑膠袋肆拾│
│      │      │      │        │                │        │只（總重陸點伍參公克）、記│
│      │      │      │        │                │        │事本壹本、帳單壹份、磅秤壹│
│      │      │      │        │                │        │台、帳冊壹本、分裝袋壹批、│
│      │      │      │        │                │        │杓子及吸管各壹支、裝愷他命│
│      │      │      │        │                │        │重量表單壹張均沒收。未扣案│
│      │      │      │        │                │        │犯罪所得之財物新臺幣伍佰元│
│      │      │      │        │                │        │與張譽齡、廖紜晨連帶沒收，│
│      │      │      │        │                │        │如全部或一部不能沒收時，以│
│      │      │      │        │                │        │其與張譽齡、廖紜晨之財產連│
│      │      │      │        │                │        │帶抵償之。                │
│      │      │      │        │                │        │廖紜晨共同販賣第三級毒品，│
│      │      │      │        │                │        │處有期徒刑壹年陸月。扣案之│
│      │      │      │        │                │        │第三級毒品愷他命肆拾包（驗│
│      │      │      │        │                │        │後總純質淨重捌拾參點捌陸公│
│      │      │      │        │                │        │克）、包裝塑膠袋肆拾只（總│
│      │      │      │        │                │        │重陸點伍參公克）、記事本壹│
│      │      │      │        │                │        │本、帳單壹份、磅秤壹台、帳│
│      │      │      │        │                │        │冊壹本、分裝袋壹批、杓子及│
│      │      │      │        │                │        │吸管各壹支、裝愷他命重量表│
│      │      │      │        │                │        │單壹張均沒收。未扣案所得之│
│      │      │      │        │                │        │財物新臺幣伍佰元與張譽齡、│
│      │      │      │        │                │        │邱耀德連帶沒收，如全部或一│
│      │      │      │        │                │        │部不能沒收時，以其與張譽齡│
│      │      │      │        │                │        │、邱耀德之財產連帶抵償之。│
│      │      │      ├────┼────────┼────┼─────────────┤
│      │      │      │99年4月1│臺南市○○路○段2│500元   │張譽齡共同販賣第三級毒品，│
│      │      │      │0日15時 │87號            │        │，處有期徒刑貳年。扣案之第│
│      │      │      │許      │                │        │三級毒品愷他命肆拾包（驗後│
│      │      │      │        │                │        │總純質淨重捌拾參點捌陸公克│
│      │      │      │        │                │        │）、包裝塑膠袋肆拾只（總重│
│      │      │      │        │                │        │陸點伍參公克）、記事本壹本│
│      │      │      │        │                │        │、帳單壹份、磅秤壹台、帳冊│
│      │      │      │        │                │        │壹本、分裝袋壹批、杓子及吸│
│      │      │      │        │                │        │管各壹支、裝愷他命重量表單│
│      │      │      │        │                │        │壹張均沒收。未扣案犯罪所得│
│      │      │      │        │                │        │之財物新臺幣伍佰元與邱耀德│
│      │      │      │        │                │        │、廖紜晨連帶沒收，如全部或│
│      │      │      │        │                │        │一部不能沒收時，以其與邱耀│
│      │      │      │        │                │        │德、廖紜晨之財產連帶抵償之│
│      │      │      │        │                │        │。                        │
│      │      │      │        │                │        │邱耀德共同販賣第三級毒品，│
│      │      │      │        │                │        │累犯，處有期徒刑貳年貳月。│
│      │      │      │        │                │        │扣案之第三級毒品愷他命肆拾│
│      │      │      │        │                │        │包（驗後總純質淨重捌拾參點│
│      │      │      │        │                │        │捌陸公克）、包裝塑膠袋肆拾│
│      │      │      │        │                │        │只（總重陸點伍參公克）、記│
│      │      │      │        │                │        │事本壹本、帳單壹份、磅秤壹│
│      │      │      │        │                │        │台、帳冊壹本、分裝袋壹批、│
│      │      │      │        │                │        │杓子及吸管各壹支、裝愷他命│
│      │      │      │        │                │        │重量表單壹張均沒收。未扣案│
│      │      │      │        │                │        │犯罪所得之財物新臺幣伍佰元│
│      │      │      │        │                │        │與張譽齡、廖紜晨連帶沒收，│
│      │      │      │        │                │        │如全部或一部不能沒收時，以│
│      │      │      │        │                │        │其與張譽齡、廖紜晨之財產連│
│      │      │      │        │                │        │帶抵償之。                │
│      │      │      │        │                │        │廖紜晨共同販賣第三級毒品，│
│      │      │      │        │                │        │處有期徒刑壹年陸月。扣案之│
│      │      │      │        │                │        │第三級毒品愷他命肆拾包（驗│
│      │      │      │        │                │        │後總純質淨重捌拾參點捌陸公│
│      │      │      │        │                │        │克）、包裝塑膠袋肆拾只（總│
│      │      │      │        │                │        │重陸點伍參公克）、記事本壹│
│      │      │      │        │                │        │本、帳單壹份、磅秤壹台、帳│
│      │      │      │        │                │        │冊壹本、分裝袋壹批、杓子及│
│      │      │      │        │                │        │吸管各壹支、裝愷他命重量表│
│      │      │      │        │                │        │單壹張均沒收。未扣案所得之│
│      │      │      │        │                │        │財物新臺幣伍佰元與張譽齡、│
│      │      │      │        │                │        │邱耀德連帶沒收，如全部或一│
│      │      │      │        │                │        │部不能沒收時，以其與張譽齡│
│      │      │      │        │                │        │、邱耀德之財產連帶抵償之。│
└───┴───┴───┴────┴────────┴────┴─────────────┘

┌────────────────────────────────────────┐
│附表六（方育朗出面交易販賣搖頭丸毒品）                                          │
├───┬───┬────┬────────┬────┬─────────────┤
│販賣者│交易  │交易時間│ 交  易  地  點 │交易金額│罪名及宣告刑（主刑、從刑）│
│      │對象  │        │                │        │                          │
├───┼───┼────┼────────┼────┼─────────────┤
│方育朗│許智維│99年5月1│臺南市○○路○段1│300元   │方育朗販賣第二級毒品，處有│
│      │      │日0時許 │78巷9號         │        │期徒刑壹年拾月，扣案犯罪所│
│      │      │        │                │        │得之財物新臺幣參佰元沒收。│
│      ├───┼────┼────────┼────┼─────────────┤
│      │陳意傳│99年4月2│臺南市○○街附近│500元   │方育朗販賣第二級毒品，處有│
│      │      │7日6時許│                │        │期徒刑壹年拾月，扣案犯罪所│
│      │      │        │                │        │得之財物新臺幣伍佰元沒收。│
└───┴───┴────┴────────┴────┴─────────────┘

附錄所犯法條：
毒品危害防制條例第4條
製造、運輸、販賣第一級毒品者，處死刑或無期徒刑；處無期徒
刑者，得併科新臺幣 2 千萬元以下罰金。
製造、運輸、販賣第二級毒品者，處無期徒刑或 7 年以上有期徒
刑，得併科新臺幣 1 千萬元以下罰金。
製造、運輸、販賣第三級毒品者，處 5 年以上有期徒刑，得併科
新臺幣 7百萬元以下罰金。
製造、運輸、販賣第四級毒品者，處 3 年以上 10 年以下有期徒
刑，得併科新臺幣 3 百萬元以下罰金。
製造、運輸、販賣專供製造或施用毒品之器具者，處 1 年以上 7
年以下有期徒刑，得併科新臺幣 1 百萬元以下罰金。
前五項之未遂犯罰之。
槍砲彈藥刀械管制條例第8條
未經許可，製造、販賣或運輸鋼筆槍、瓦斯槍、麻醉槍、獵槍、
空氣槍或第4 條第1 項第1 款所定其他可發射金屬或子彈具有殺
傷力之各式槍砲者，處無期徒刑或5 年以上有期徒刑，併科新臺
幣1,000 萬元以下罰金。
未經許可，轉讓、出租或出借前項所列槍枝者，處5 年以上有期
徒刑，併科新臺幣1,000萬元以下罰金。
意圖供自己或他人犯罪之用，而犯前2 項之罪者，處無期徒刑或
7年以上有期徒刑，併科新臺幣1,000萬元以下罰金。
未經許可，持有、寄藏或意圖販賣而陳列第一項所列槍枝者，處
3 年以上10年以下有期徒刑，併科新臺幣700 萬元以下罰金。
第1 項至第3 項之未遂犯罰之。

槍砲彈藥刀械管制條例第12條
未經許可，製造、販賣或運輸子彈者，處1 年以上7 年以下有期
徒刑，併科新臺幣500 萬元以下罰金。
未經許可，轉讓、出租或出借子彈者，處6 月以上5 年以下有期
徒刑，併科新臺幣300 萬元以下罰金。
意圖供自己或他人犯罪之用，而犯前2 項之罪者，處3 年以上10
年以下有期徒刑，併科新臺幣700 萬元以下罰金。
未經許可，持有、寄藏或意圖販賣而陳列子彈者，處5 年以下有
期徒刑，併科新臺幣300萬元以下罰金。
第1 項至第3 項之未遂犯罰之。 
以上正本證明與原本無異
如不服本判決應於送達後10日內向本院提出上訴狀

司法院資訊處製作；財團法人民間司法改革基金會備份。
